<!DOCTYPE html>
<html class="no-js" lang="en">
<head>
	<meta charset="UTF-8">
	<meta name="viewport" content="width=device-width, initial-scale=1">
	<meta http-equiv="X-UA-Compatible" content="IE=edge">
	<title>Журнал встречи Сообщества Monero от 29.08.2020 - </title>
	<script>(function(d,e){d[e]=d[e].replace("no-js","js");})(document.documentElement,"className");</script>
	<meta name="description" content="">
		<meta property="og:title" content="Журнал встречи Сообщества Monero от 29.08.2020" />
<meta property="og:description" content="Место встречи:
#monero-community
Пожалуйста, проверьте ретрансляцию сообщений незадолго до использования. Если есть какие-либо проблемы, пожалуйста, используйте Freenode IRC напрямую.
Время встречи:
17:00 UTC
Предлагаемые пункты встречи:
Пожалуйста, прокомментируйте ваше предложение на GitHub заранее, если вы хотите предложить новый пункт.
 Вступление Основные MCW Обновления CCS Отчеты рабочих групп  Рабочая группа Daemon / CLI / GUI Рабочая группа по локализации Рабочая группа веб-сайта Рабочая группа пропаганды (Outreach) Исследовательская лаборатория Monero   Время открытых идей Подтвердите дату / время следующей встречи  Журнал встречи:" />
<meta property="og:type" content="article" />
<meta property="og:url" content="/logs/monero-community-logs/2020/2020-08-29/" /><meta property="article:section" content="logs" />
<meta property="article:published_time" content="2020-08-29T00:00:00+00:00" />
<meta property="article:modified_time" content="2020-08-29T00:00:00+00:00" />


		<meta itemprop="name" content="Журнал встречи Сообщества Monero от 29.08.2020">
<meta itemprop="description" content="Место встречи:
#monero-community
Пожалуйста, проверьте ретрансляцию сообщений незадолго до использования. Если есть какие-либо проблемы, пожалуйста, используйте Freenode IRC напрямую.
Время встречи:
17:00 UTC
Предлагаемые пункты встречи:
Пожалуйста, прокомментируйте ваше предложение на GitHub заранее, если вы хотите предложить новый пункт.
 Вступление Основные MCW Обновления CCS Отчеты рабочих групп  Рабочая группа Daemon / CLI / GUI Рабочая группа по локализации Рабочая группа веб-сайта Рабочая группа пропаганды (Outreach) Исследовательская лаборатория Monero   Время открытых идей Подтвердите дату / время следующей встречи  Журнал встречи:"><meta itemprop="datePublished" content="2020-08-29T00:00:00+00:00" />
<meta itemprop="dateModified" content="2020-08-29T00:00:00+00:00" />
<meta itemprop="wordCount" content="2187">
<meta itemprop="keywords" content="" />
		<meta name="twitter:card" content="summary"/>
<meta name="twitter:title" content="Журнал встречи Сообщества Monero от 29.08.2020"/>
<meta name="twitter:description" content="Место встречи:
#monero-community
Пожалуйста, проверьте ретрансляцию сообщений незадолго до использования. Если есть какие-либо проблемы, пожалуйста, используйте Freenode IRC напрямую.
Время встречи:
17:00 UTC
Предлагаемые пункты встречи:
Пожалуйста, прокомментируйте ваше предложение на GitHub заранее, если вы хотите предложить новый пункт.
 Вступление Основные MCW Обновления CCS Отчеты рабочих групп  Рабочая группа Daemon / CLI / GUI Рабочая группа по локализации Рабочая группа веб-сайта Рабочая группа пропаганды (Outreach) Исследовательская лаборатория Monero   Время открытых идей Подтвердите дату / время следующей встречи  Журнал встречи:"/>

	<link rel="preconnect" href="https://fonts.gstatic.com" crossorigin>
	<link rel="dns-prefetch" href="//fonts.googleapis.com">
	<link rel="dns-prefetch" href="//fonts.gstatic.com">
	<link rel="stylesheet" href="https://fonts.googleapis.com/css?family=Open+Sans:400,400i,700">

	<link rel="stylesheet" href="/css/style.css">
	<link rel="stylesheet" href="/css/custom.css">

	<link rel="shortcut icon" href="/favicon.ico">
		
</head>
<body class="body">
	<div class="container container--outer">
		<header class="header">
	<div class="container header__container">
		
	<div class="logo">
		<a class="logo__link" href="/" rel="home">
			<div class="logo__item logo__imagebox">
					<img class="logo__img" src="/img/logo.png">
				</div>
		</a>
	</div>
		
<nav class="menu">
	<button class="menu__btn" aria-haspopup="true" aria-expanded="false" tabindex="0">
		<span class="menu__btn-title" tabindex="-1">Меню</span>
	</button>
	<ul class="menu__list">
		<li class="menu__item">
			<a class="menu__link" href="/about/">
				
				<span class="menu__text">Что такое Monero (XMR)?</span>
				
			</a>
		</li>
		<li class="menu__item">
			<a class="menu__link" href="/news/">
				
				<span class="menu__text">Новости</span>
				
			</a>
		</li>
		<li class="menu__item">
			<a class="menu__link" href="/articles/">
				
				<span class="menu__text">Статьи</span>
				
			</a>
		</li>
		<li class="menu__item">
			<a class="menu__link" href="/library/">
				
				<span class="menu__text">Библиотека</span>
				
			</a>
		</li>
		<li class="menu__item">
			<a class="menu__link" href="/manuals/">
				
				<span class="menu__text">Руководства и инструкции</span>
				
			</a>
		</li>
		<li class="menu__item">
			<a class="menu__link" href="/services/">
				
				<span class="menu__text">Полезные ссылки и сервисы</span>
				
			</a>
		</li>
	</ul>
</nav>

	</div>
</header>
		<div class="wrapper flex">
			<div class="primary">
			
<main class="main" role="main">
	<article class="post">
		<header class="post__header">
			<h1 class="post__title">Журнал встречи Сообщества Monero от 29.08.2020</h1>
			<div class="post__meta meta">
<div class="meta__item-datetime meta__item">
	<svg class="meta__icon icon icon-time" width="16" height="14" viewBox="0 0 30 28"><path d="M15 0C7 0 1 6 1 14s6 14 14 14 14-6 14-14S23 0 15 0zm0 25C9 25 4 20 4 14S9 3 15 3s11 5 11 11-5 11-11 11zm1-18h-2v8.4l6.8 4.4L22 18l-6-3.8V7z"/></svg><time class="meta__text" datetime="2020-08-29T00:00:00Z">2020-08-29</time></div><div class="meta__item-categories meta__item"><svg class="meta__icon icon icon-category" width="16" height="16" viewBox="0 0 16 16"><path d="m7 2l1 2h8v11h-16v-13z"/></svg><span class="meta__text"><a class="meta__link" href="/categories/%D0%B6%D1%83%D1%80%D0%BD%D0%B0%D0%BB-%D0%B2%D1%81%D1%82%D1%80%D0%B5%D1%87%D0%B8/" rel="category">Журнал встречи</a>
	</span>
</div></div>
		</header>
		<div class="content post__content clearfix">
			<p><em><strong>Место встречи:</strong></em></p>
<p>#monero-community</p>
<p>Пожалуйста, проверьте ретрансляцию сообщений незадолго до использования. Если есть какие-либо проблемы, пожалуйста, используйте Freenode IRC напрямую.</p>
<p><em><strong>Время встречи:</strong></em></p>
<p>17:00 UTC</p>
<p><em><strong>Предлагаемые пункты встречи:</strong></em></p>
<p>Пожалуйста, прокомментируйте ваше предложение на GitHub заранее, если вы хотите предложить новый пункт.</p>
<ul>
<li>Вступление</li>
<li>Основные MCW</li>
<li>Обновления CCS</li>
<li>Отчеты рабочих групп
<ul>
<li>Рабочая группа Daemon / CLI / GUI</li>
<li>Рабочая группа по локализации</li>
<li>Рабочая группа веб-сайта</li>
<li>Рабочая группа пропаганды (Outreach)</li>
<li>Исследовательская лаборатория Monero</li>
</ul>
</li>
<li>Время открытых идей</li>
<li>Подтвердите дату / время следующей встречи</li>
</ul>
<p><em><strong>Журнал встречи:</strong></em></p>
<p><em><strong>&lt;rehrar&gt;</strong></em> hi<br>
<em><strong>&lt;rehrar&gt;</strong></em> Давайте начнем нашу очень важную встречу<br>
<em><strong>&lt;rehrar&gt;</strong></em> 1. Претсвия<br>
<em><strong>&lt;rehrar&gt;</strong></em> *Приветствия :p<br>
<em><strong>&lt;msvb-lab&gt;</strong></em> Привет.<br>
<em><strong>&lt;ArticMine&gt;</strong></em> Hi<br>
<em><strong>&lt;xmrscott[m]&gt;</strong></em> osu<br>
<em><strong>&lt;rehrar&gt;</strong></em> 2. Обновление MCW<br>
<em><strong>&lt;rehrar&gt;</strong></em> Ничего нового. Напоминаю, что needmoney90 и sgp ушли со своих должностей<br>
<em><strong>&lt;rehrar&gt;</strong></em> И если кто-то знает, как от них избавиться насовсем, пожалуйста, подскажите : D<br>
<em><strong>&lt;rehrar&gt;</strong></em> Потому что каждый раз, когда они входят в комнату, они становятся администраторами по умолчанию<br>
<em><strong>&lt;ErCiccione[m]&gt;</strong></em> нужно попробовать добавить -O<br>
<em><strong>&lt;ErCiccione[m]&gt;</strong></em> с большой буквы O<br>
<em><strong>&lt;rehrar&gt;</strong></em> что-то, что-то -O<br>
<em><strong>&lt;rehrar&gt;</strong></em> не сработало<br>
<em><strong>&lt;ErCiccione[m]&gt;</strong></em> Действительно, неожиданно<br>
<em><strong>&lt;rehrar&gt;</strong></em> Я перепробовал все шпаргалки для IRC, но не одна из них не сработала в freenode<br>
<em><strong>&lt;msvb-lab&gt;</strong></em> Мне любопытно, публиковали ли они причины своего ухода? Или может быть в Mattermost, Discord, Reddit, Facebook?<br>
<em><strong>&lt;rehrar&gt;</strong></em> msvb-lab: Да, было сообщение<br>
<em><strong>&lt;ErCiccione[m]&gt;</strong></em> думаю, что была команда по типу chanserv, но сейчас не вспомню<br>
<em><strong>&lt;rehrar&gt;</strong></em> Прошла неделя, и многие наши товарищи погибли от ужасов войны<br>
<em><strong>&lt;rehrar&gt;</strong></em> отец, я могу ввести вас в курс дела немного позже<br>
<em><strong>&lt;msvb-lab&gt;</strong></em> Я пытался найти информацию, но безуспешно. Прошу прощения, просто любопытство<br>
<em><strong>&lt;msvb-lab&gt;</strong></em> Окей, спасибо<br>
<em><strong>&lt;rehrar&gt;</strong></em> 3. Обновления CCS<br>
<em><strong>&lt;rehrar&gt;</strong></em> Давай сыграем в игру. Объединять или не объединять.<br>
<em><strong>&lt;rehrar&gt;</strong></em> <a href="https://repo.getmonero.org/monero-project/ccs-proposals/-/merge_requests/162">https://repo.getmonero.org/monero-project/ccs-proposals/-/merge_requests/162</a><br>
<em><strong>&lt;rehrar&gt;</strong></em> Объединять или не объединять? Предложение по локализации Monero на испанский язык от lh1008 [m]<br>
<em><strong>&lt;rehrar&gt;</strong></em> не стесняйтесь и найдите немного времени, чтобы прочитать предложение<br>
<em><strong>&lt;ErCiccione[m]&gt;</strong></em> Честно говоря, когда я читал его предложение, большую часть времени я вообще не понимал, о чём именно он говорил и что вообще он хотел сказать :p Однако он уже довольно давно работает над испанскими переводами, так что для меня это &ldquo;Объединять&rdquo;<br>
<em><strong>&lt;dsc&gt;</strong></em> /msg chanserv access #monero-community LIST<br>
<em><strong>&lt;dsc&gt;</strong></em> /msg chanserv access help<br>
<em><strong>&lt;dsc&gt;</strong></em> Добро пожаловать<br>
<em><strong>&lt;debruyne&gt;</strong></em> :p<br>
<em><strong>&lt;rehrar&gt;</strong></em> lh1008[m], если вы здесь, не могли бы вы немного рассказать о вашем предложении<br>
<em><strong>&lt;dEBRUYNE&gt;</strong></em> :p<br>
<em><strong>&lt;dEBRUYNE&gt;</strong></em> Не использовать заглавные буквы - это кощунство<br>
<em><strong>&lt;dsc&gt;</strong></em> всё верно.<br>
<em><strong>&lt;rehrar&gt;</strong></em> Хмммм&hellip; Я уже делал это, в любом случае спасибо.<br>
<em><strong>&lt;rehrar&gt;</strong></em> sgp и/или needmoney90, пожалуйста, покиньте комнату и затем перезайдите, мы посмотрим, решится ли проблема таким способом<br>
<em><strong>&lt;rehrar&gt;</strong></em> в любом случае вернемся к CCS<br>
<em><strong>&lt;rehrar&gt;</strong></em> Объединять или не объединять? <a href="https://repo.getmonero.org/monero-project/ccs-proposals/-/merge_requests/159">https://repo.getmonero.org/monero-project/ccs-proposals/-/merge_requests/159</a><br>
<em><strong>&lt;rehrar&gt;</strong></em> Создание образовательного Monero-контента на испанском языке от Lovera[m]<br>
<em><strong>&lt;rehrar&gt;</strong></em> Интересно, насколько пересекаются эти идеи?<br>
<em><strong>&lt;rehrar&gt;</strong></em> И еще этот норвежский, раз уж мы затронули эту тему <a href="https://repo.getmonero.org/monero-project/ccs-proposals/-/merge_requests/160">https://repo.getmonero.org/monero-project/ccs-proposals/-/merge_requests/160</a><br>
<em><strong>&lt;rehrar&gt;</strong></em> luigi1111: вы здесь?<br>
<em><strong>&lt;rehrar&gt;</strong></em> lol, понятно всё с вами, значит, нечего добавить. Я хочу попросить вас опубликовать соответствующие темы/сообщения в Reddit, чтобы мы могли получить еще немного отзывов<br>
<em><strong>&lt;rehrar&gt;</strong></em> Значит, двигаемся к отчетам рабочих групп<br>
<em><strong>&lt;rehrar&gt;</strong></em> a. Рабочая группа Daemon/CLI/GUI<br>
<em><strong>&lt;rehrar&gt;</strong></em> dsc, ты не можешь вечно притворяться, что тебя нет, ты как раз что-то хотел сказать<br>
<em><strong>&lt;dsc&gt;</strong></em> Я всего лишь хотел пожаловаться на то, что лично я думаю, что переводы не так и важны<br>
<em><strong>&lt;dsc&gt;</strong></em> но потом все обижаются на меня<br>
<em><strong>&lt;dsc&gt;</strong></em> :(<br>
<em><strong>&lt;rehrar&gt;</strong></em> Я имею в виду отчет о GUI :p<br>
<em><strong>&lt;rehrar&gt;</strong></em> или другие связанные вещи. selsta, dEBRUYNE, присоединяйтесь<br>
<em><strong>&lt;dsc&gt;</strong></em> но стоит отметить, что эти предложения выглядят весьма хорошо, насколько я могу судить<br>
<em><strong>&lt;ErCiccione[m]&gt;</strong></em> Я уже говорил, что можно объединить 160<br>
<em><strong>&lt;selsta&gt;</strong></em> rehrar: в ближайшем будущем вам стоит ожидать добавление socks5 и портативный режим<br>
<em><strong>&lt;dsc&gt;</strong></em> Ну, на самом деле у меня куча вещей для добавления в api_wallet и libwalletqt<br>
<em><strong>&lt;ErCiccione[m]&gt;</strong></em> А я не фанат того, что люди начали делать предложения на 6 месяцев работы<br>
<em><strong>&lt;selsta&gt;</strong></em> Кроме того, в ближайшее время мы хотим обновить тестовую сеть<br>
<em><strong>&lt;dsc&gt;</strong></em> ErCiccione[m]: кто именно?<br>
<em><strong>&lt;ErCiccione[m]&gt;</strong></em> &ldquo;Создание образовательного Monero-контента на испанском языке&rdquo;<br>
<em><strong>&lt;dsc&gt;</strong></em> Ах, я обратил внимание только на сумму, которая показалась мне более чем разумной<br>
<em><strong>&lt;ErCiccione[m]&gt;</strong></em> я бы не стал объединять его в текущем состоянии и попросил бы сократить период работы до трех месяцев<br>
<em><strong>&lt;rehrar&gt;</strong></em> скоро мы будем подавать заявки на шесть лет<br>
<em><strong>&lt;rehrar&gt;</strong></em> кроме того, selsta, спасибо за обновление<br>
<em><strong>&lt;rehrar&gt;</strong></em> b. Рабочая группа по локализации<br>
<em><strong>&lt;rehrar&gt;</strong></em> кто-то еще?<br>
<em><strong>&lt;ErCiccione[m]&gt;</strong></em> Я имею в виду первый CCS, который просит средства за 6 месяцев работы? Неа. Все те, кто финансировались через ССS в течение многих лет, все еще продолжают создавать предложение каждые 3 месяца<br>
<em><strong>&lt;lh1008[m]&gt;</strong></em> Всем привет<br>
<em><strong>&lt;lh1008[m]&gt;</strong></em> Кажется, я немного опоздал<br>
<em><strong>&lt;dsc&gt;</strong></em> ErCiccione[m]: согласен<br>
<em><strong>&lt;rehrar&gt;</strong></em> ты здесь<br>
<em><strong>&lt;lh1008[m]&gt;</strong></em> Извините<br>
<em><strong>&lt;rehrar&gt;</strong></em> не беспокойтесь<br>
<em><strong>&lt;rehrar&gt;</strong></em> у вас есть комментарии по поводу вашего предложения?<br>
<em><strong>&lt;lh1008[m]&gt;</strong></em> Есть конкретные вопросы? Если нет, я могу представить краткое резюме<br>
<em><strong>&lt;dsc&gt;</strong></em> Что касается моего CCS предложения о работе над GUI (у него осталось еще 2 невыполненных цели) - я планирую создать еще один CCS для завершения работы над моим новым проектом и хочу внести небольшие изменения в текущий процесс работы, используя оставшиеся средства от прошлого CCS<br>
<em><strong>&lt;rehrar&gt;</strong></em> dsc: интересно<br>
<em><strong>&lt;rehrar&gt;</strong></em> я в деле<br>
<em><strong>&lt;lh1008[m]&gt;</strong></em> Внутри Monero Outreach мы разработали модель вознаграждения за переводы, и моё предложение следует этой модели компенсации. 0,1 XMR для 1000 переведенных слов и 0,025 XMR за 1000 проверенных слов.<br>
<em><strong>&lt;dsc&gt;</strong></em> Согласен, получилась довольно странная ситуация, но я считаю, что мне рациональней потратить время именно на разработку нового кошелька. Хотя это звучит довольно предвзято :p<br>
<em><strong>&lt;dsc&gt;</strong></em> И если сообщество не поддержит меня, я могу продолжить работу над GUI и отложить новый проект.<br>
<em><strong>&lt;rehrar&gt;</strong></em> lh1008[m]: Не думаю, что у кого-то могут быть возражения против вашего нового предложения. Всё более чем понятно и весьма позитивно. Полагаю, что в ближайшее время он будет объединен, но, опять же, это только моё мнение<br>
<em><strong>&lt;rehrar&gt;</strong></em> dsc: давай обсудим это<br>
<em><strong>&lt;rehrar&gt;</strong></em> Можете ли вы вкратце рассказать, почему, по вашему мнению, лучше потратить время на новый проект?<br>
<em><strong>&lt;dsc&gt;</strong></em> Я не считаю свою работу над GUI такой же эффективной, как то, над чем я работаю сейчас<br>
<em><strong>&lt;rehrar&gt;</strong></em> понятно<br>
<em><strong>&lt;rehrar&gt;</strong></em> у кого-нибудь есть вопросы к dsc? Комментарии?<br>
<em><strong>&lt;dsc&gt;</strong></em> Мне кажется, мои слова трудно принять за чистую монету<br>
<em><strong>&lt;lh1008[m]&gt;</strong></em> Хорошо, это будет круто. Идея состоит в том, чтобы начать как можно скорее. Думаю, сентябрь. Предполагаю, что слияние произойдет во вторник. Спасибо rehrar и всем, кто прочитал мое предложение.<br>
<em><strong>&lt;dsc&gt;</strong></em> Возможно, такая разработка должна сопровождаться открытым исходным кодом<br>
<em><strong>&lt;xmrscott[m]&gt;</strong></em> Согласитесь, это довольно сложно, определить настроение в сообществе на этот счет, но реакция на демоверсию была вполне положительной<br>
<em><strong>&lt;dsc&gt;</strong></em> Так и есть!<br>
<em><strong>&lt;rehrar&gt;</strong></em> dsc: Я думаю, что открытый код - это очевидная предпосылка<br>
<em><strong>&lt;dsc&gt;</strong></em> Блин! Засада, я-то думал сделать закрытый исходный код и подписать контракт с chainanalysis<br>
<em><strong>&lt;dsc&gt;</strong></em> Ну, конечно, ласковые сопутствующие слова<br>
<em><strong>&lt;xmrscott[m]&gt;</strong></em> Согласен, однако я думаю, что GUI относительно надежен, но создание нового, вероятно, принесет еще больше пользы.<br>
<em><strong>&lt;xmrscott[m]&gt;</strong></em> (только если оставшиеся этапы не связаны с очень важными улучшениями, например улучшением интеграции в TAILS или чем-то аналогичным)<br>
<em><strong>&lt;dsc&gt;</strong></em> xmrscott[m]: какие улучшения?<br>
<em><strong>&lt;xmrscott[m]&gt;</strong></em> Улучшения подобные тем, над которыми вы работали с кем-то из сообщества<br>
<em><strong>&lt;dsc&gt;</strong></em> <a href="https://github.com/monero-project/monero-gui/pull/3016">https://github.com/monero-project/monero-gui/pull/3016</a> как этот, да<br>
<em><strong>&lt;dsc&gt;</strong></em> Мы перенесём все эти моменты в GUI<br>
<em><strong>&lt;dsc&gt;</strong></em> Итак, я создам новый CCS, и затем вы сможете определить жизнеспособность моего плана, и мы сможем обсудить его на следующей неделе :p<br>
<em><strong>&lt;rehrar&gt;</strong></em> звучит хорошо<br>
<em><strong>&lt;rehrar&gt;</strong></em> пожалуй, да, делайте именно так<br>
<em><strong>&lt;xmrscott[m]&gt;</strong></em> теоретически это позволит создавать приложения с более разделенной логикой и GUI, что упрощает создание других реализаций кошелька и т. д.<br>
<em><strong>&lt;dsc&gt;</strong></em> Да, у приложения будет возможность работать как сервер для веб-сокетов<br>
<em><strong>&lt;dsc&gt;</strong></em> это один из способов взаимодействия с моим кошельком<br>
<em><strong>&lt;rehrar&gt;</strong></em> Хорошо. Что касается обновлений рабочей группы, вместо того чтобы вызывать участников одного за другим и ждать их ответ, мы проведем небольшой &ldquo;круглый стол&rdquo;, где любой желающий из рабочей группы сможет представить отчет, поэтому не стесняйтесь выступать со своим обновлением<br>
<em><strong>&lt;msvb-lab&gt;</strong></em> сайт или сервер NodeJS, хорошая идея, dsc.<br>
<em><strong>&lt;dsc&gt;</strong></em> в противном случае вы можете создать отдельное QML приложение<br>
<em><strong>&lt;dsc&gt;</strong></em> msvb-lab: именно<br>
<em><strong>&lt;dsc&gt;</strong></em> поэтому такая вещь больше подходит для личного пользования<br>
<em><strong>&lt;dsc&gt;</strong></em> &ldquo;Я хочу организовать взаимодействие с кошельком с помощью python&rdquo; -&gt; буду ли я использовать Monero RPC+zmg или же воспользуюсь WS-сервером Feather?<br>
<em><strong>&lt;dsc&gt;</strong></em> (Qt - это больше, чем просто среда графического интерфейса, это &ldquo;петля событий&rdquo; с поддержкой всех типов протоколов)<br>
<em><strong>&lt;dsc&gt;</strong></em> s/zmg/zmq/<br>
<em><strong>&lt;rehrar&gt;</strong></em> хорошо, ради экономии времени нам нужно двигаться дальше<br>
<em><strong>&lt;rehrar&gt;</strong></em> прости, это обсуждение можно продолжить после встречи.<br>
<em><strong>&lt;msvb-lab&gt;</strong></em> Вот почему было бы неплохо иметь возможность устанавливать свое программное обеспечение в виде компонентов, некоторые из нас не особо любят WS без виджетов.<br>
<em><strong>&lt;rehrar&gt;</strong></em> Какая-то еще рабочая группа хочет представить своё обновление? Если нет, мы двинемся дальше<br>
<em><strong>&lt;dsc&gt;</strong></em> msvb-lab: Да, это виджеты CLI/WS/Qt в одном, и, возможно, что QML<br>
<em><strong>&lt;rehrar&gt;</strong></em> msvb-lab: Пришло ваше время! Расскажи нам о Grayhat<br>
<em><strong>&lt;msvb-lab&gt;</strong></em> спасибо, rehrar.<br>
<em><strong>&lt;msvb-lab&gt;</strong></em> Нам предлагается представлять контент от Monero под именем Monero Village, как было в случае Defcon.<br>
<em><strong>&lt;msvb-lab&gt;</strong></em> На этот раз мероприятие называется Grayhat (<a href="https://grayhat.co/),">https://grayhat.co/),</a> и у нас есть полная свобода в принятии всех решений, касающихся нашего участия.<br>
<em><strong>&lt;msvb-lab&gt;</strong></em> Участвуют несколько других деревень, которые являются постоянными клиентами Defcon, например, Biohacking, RedTeam и IoT.<br>
<em><strong>&lt;msvb-lab&gt;</strong></em> У меня нет подробностей, например, получим ли мы какое-то вознаграждение. Мероприятие состоится в октябре, обычно оно проводится в Техасе, но на этот раз только онлайн (как и Defcon).<br>
<em><strong>&lt;msvb-lab&gt;</strong></em> Уже есть три человека (двое из них находятся рядом со мной), которые обещают предоставить свой контент. Немного позже я отправлю организатору наше предложение с размещением деревни<br>
<em><strong>&lt;rehrar&gt;</strong></em> Очевидно, что онлайн-мероприятие значительно снижает затраты.<br>
<em><strong>&lt;msvb-lab&gt;</strong></em> Я хочу подключить наш stagenet tippero (созданный ajs и его коллегой) к серверу Grayhat Discord. И я, наверное, тоже выступлю с небольшой речью<br>
<em><strong>&lt;msvb-lab&gt;</strong></em> Что думаете на этот счет? Возможно, у вас есть вопросы?<br>
<em><strong>&lt;rehrar&gt;</strong></em> Какая обычно посещаемость у Grayhat?<br>
<em><strong>&lt;msvb-lab&gt;</strong></em> Не уверен, что знаю ответ на этот вопрос, но раньше это мероприятие называлось как-то иначе (если вы будете искать в Facebook, Reddit, Twitter и подобных местах).<br>
<em><strong>&lt;msvb-lab&gt;</strong></em> Дай мне вспомнить их старое название &hellip;<br>
<em><strong>&lt;rehrar&gt;</strong></em> Я собираюсь сделать что-то новенькое и хочу получить мнение сообщества, считают ли они это разумной тратой средств (например, денег, времени и т. д.).<br>
<em><strong>&lt;xmrscott[m]&gt;</strong></em> Если мне не изменяет память, DEF CON обычно собирает порядка 30К посетителей, но, когда он перешел в онлайн формат, как ни странно, количество посетителей упало до 6K<br>
<em><strong>&lt;rehrar&gt;</strong></em> xmrscott[m]: Ничего удивительного<br>
<em><strong>&lt;msvb-lab&gt;</strong></em> Они назывались Texas Cyber Summit до того, как название изменили на Grayhat<br>
<em><strong>&lt;msvb-lab&gt;</strong></em> <a href="https://www.texascybersummit.org/">https://www.texascybersummit.org/</a><br>
<em><strong>&lt;xmrscott[m]&gt;</strong></em> Стоит ожидать 1/5 от того, что было в прошлом году?<br>
<em><strong>&lt;rehrar&gt;</strong></em> Людям хорошо удается масштабировать мероприятия в сети<br>
<em><strong>&lt;rehrar&gt;</strong></em> Но я бы не стал платить за онлайн-конференцию. Опять же, это только мое мнение.<br>
<em><strong>&lt;ArticMine&gt;</strong></em> Мне интересно узнать, как обстоят дела с перелётами<br>
<em><strong>&lt;ArticMine&gt;</strong></em> Это окажет влияние<br>
<em><strong>&lt;msvb-lab&gt;</strong></em> dsc, вам было бы интересно написать руководство о вашей новой запланированной работе с QML и ответить на вопросы об этом во время Grayhat (IRC или Discord)?<br>
<em><strong>&lt;msvb-lab&gt;</strong></em> Мы могли бы разместить это на monerovillage.org, например<br>
<em><strong>&lt;msvb-lab&gt;</strong></em> Проблема в том, что выбор деревень состоится уже в пятницу, поэтому очень важно, чтобы мы получили по крайней мере три спикера<br>
<em><strong>&lt;rehrar&gt;</strong></em> конечно. Я в деле.<br>
<em><strong>&lt;ArticMine&gt;</strong></em> Да, звучит неплохо<br>
<em><strong>&lt;rehrar&gt;</strong></em> это уже три<br>
<em><strong>&lt;dsc&gt;</strong></em> msvb-lab: Что за руководство? Беседа состоится онлайн или как?<br>
<em><strong>&lt;msvb-lab&gt;</strong></em> dsc, если вам нравится идея выступить онлайн, это будет отлично<br>
<em><strong>&lt;msvb-lab&gt;</strong></em> Или просто сделайте презентацию, участники конференции читают текст презентации и задают вопросы через IRC или Discord.<br>
<em><strong>&lt;ArticMine&gt;</strong></em> Это интересно<br>
<em><strong>&lt;msvb-lab&gt;</strong></em> Это только ваш выбор. Лично я ненавижу видео, но большинство людей считают его наиболее актуальным и приятным способом взаимодействия<br>
<em><strong>&lt;dsc&gt;</strong></em> В последние несколько месяцев у меня очень мало свободного времени, поэтому я не совсем подхожу для видеовыступления<br>
<em><strong>&lt;dsc&gt;</strong></em> lol<br>
<em><strong>&lt;msvb-lab&gt;</strong></em> Хорошо, у нас есть rehrar, ArticMine и я. Значит это предварительный список спикеров от Monero Village.<br>
<em><strong>&lt;rehrar&gt;</strong></em> Когда нам нужно представить расписание с контентом?<br>
<em><strong>&lt;dsc&gt;</strong></em> В любом случае свяжитесь со мной после окончания встречи, думаю, я смогу вам помочь<br>
<em><strong>&lt;ArticMine&gt;</strong></em> Нам нужно больше спикеров<br>
<em><strong>&lt;msvb-lab&gt;</strong></em> rehrar: Не думаю, что на данный момент есть какие-то временные рамки, но мне в любом случае нужно подать предварительный список<br>
<em><strong>&lt;msvb-lab&gt;</strong></em> Спасибо, dsc, значит, что вы тоже входите в состав мероприятия, как и мы<br>
<em><strong>&lt;msvb-lab&gt;</strong></em> Прежде чем мы закончим обсуждение темы, кто-нибудь знает новую альтернативу Taiga от Сообщества Monero? У нас есть новая система управления проектами в нашем домене getmonero.org, верно?<br>
<em><strong>&lt;msvb-lab&gt;</strong></em> Я слышал о недавних изменениях, поэтому я совершенно заблудился в наших актуальных системах управления.<br>
<em><strong>&lt;rehrar&gt;</strong></em> Насколько мне известно, у нас нет новой системы управления проектами<br>
<em><strong>&lt;rehrar&gt;</strong></em> Вы все еще можете использовать Taiga, если хотите<br>
<em><strong>&lt;msvb-lab&gt;</strong></em> Ладно, тогда немного позже я соберу всю полученную информацию в Taiga<br>
<em><strong>&lt;rehrar&gt;</strong></em> отлично<br>
<em><strong>&lt;msvb-lab&gt;</strong></em> Спасибо, rehrar, если вопросов нет, то пора переходить к следующей теме.<br>
<em><strong>&lt;rehrar&gt;</strong></em> Дальше у нас Время открытых идей<br>
<em><strong>&lt;xmrscott[m]&gt;</strong></em> msvb-lab: Если вы ищете новые инструменты управления проектами, свяжитесь с sgp, у них что-то было на примете<br>
<em><strong>&lt;rehrar&gt;</strong></em> Если у кого-то есть что-то, чего нет в повестке дня для дальнейшего обсуждения, пожалуйста, не молчите<br>
<em><strong>&lt;rehrar&gt;</strong></em> или, возможно, у вас есть идея, которой вы хотите поделиться с сообществом<br>
<em><strong>&lt;rehrar&gt;</strong></em> подождем несколько минут, если идей не будет, значит, мы можем закончить на сегодня :)<br>
<em><strong>&lt;sgp&gt;</strong></em> В ближайшее время будет опубликованы интервью с Samourai и Wasabi<br>
<em><strong>&lt;rehrar&gt;</strong></em> sgp: для&hellip;.Monero Talk или?<br>
<em><strong>&lt;sgp&gt;</strong></em> Monero Space<br>
<em><strong>&lt;msvb-lab&gt;</strong></em> Monero Coffeechat, Monero Space и Monero Talk, что там вообще твориться?<br>
<em><strong>&lt;msvb-lab&gt;</strong></em> Или это просто смена имени канала?<br>
<em><strong>&lt;rehrar&gt;</strong></em> Monero Talk управляется другими людьми. Monero Space — это наша новая рабочая группа.<br>
<em><strong>&lt;rehrar&gt;</strong></em> У Coffee Chat сейчас перерыв<br>
<em><strong>&lt;rehrar&gt;</strong></em> Ну ладно, думаю, можно закончить :) Следующая встреча состоится через 2 недели</p>
<hr>
<p><em>Источник: <a href="https://github.com/monero-project/meta/issues/503">Community Workgroup Meeting: 29 August 2020 17:00 UTC #503</a></em></p>
<p><em>Перевод: <a href="https://t.me/UnholyKnight">Unholy</a></em><br>
<em>Коррекция: <a href="https://t.me/Kukima">Kukima</a></em></p>

		</div>
	</article>
</main>




			</div>
			
		</div>
		<footer class="footer">
	<div class="container footer__container flex">
		
		<div class="footer__copyright">
			&copy; 2021 .
			<span class="footer__copyright-credits">Информационно-новостной сайт русскоязычного сообщества Monero. <a href="/services/#_поддержать-xmrru_" rel="nofollow noopener" target="_blank">Пожертвовать</a>  на развитие проекта XMR.RU.</span>
		</div>
	</div>
</footer>
	</div>
<script async defer src="/js/menu.js"></script>
<script src="/js/custom.js"></script>
<script src="https://cdnjs.cloudflare.com/ajax/libs/mathjax/2.7.6/MathJax.js?config=TeX-AMS-MML_HTMLorMML" async></script>
</body>
</html>