<!DOCTYPE html>
<html class="no-js" lang="en">
<head>
	<meta charset="UTF-8">
	<meta name="viewport" content="width=device-width, initial-scale=1">
	<meta http-equiv="X-UA-Compatible" content="IE=edge">
	<title>Журнал встречи Сообщества Monero от 12.09.2020 - </title>
	<script>(function(d,e){d[e]=d[e].replace("no-js","js");})(document.documentElement,"className");</script>
	<meta name="description" content="">
		<meta property="og:title" content="Журнал встречи Сообщества Monero от 12.09.2020" />
<meta property="og:description" content="Место встречи:
#monero-community
Пожалуйста, проверьте ретрансляцию сообщений незадолго до использования. Если есть какие-либо проблемы, пожалуйста, используйте Freenode IRC напрямую.
Время встречи:
17:00 UTC
Предлагаемые пункты встречи:
Пожалуйста, прокомментируйте ваше предложение на GitHub заранее, если вы хотите предложить новый пункт.
 Вступление Основные MCW Обновления CCS Отчеты рабочих групп  Рабочая группа Daemon / CLI / GUI Рабочая группа по локализации Рабочая группа веб-сайта Рабочая группа пропаганды (Outreach) Исследовательская лаборатория Monero   Время открытых идей Подтвердите дату / время следующей встречи  Журнал встречи:" />
<meta property="og:type" content="article" />
<meta property="og:url" content="/logs/monero-community-logs/2020/2020-09-12/" /><meta property="article:section" content="logs" />
<meta property="article:published_time" content="2020-09-12T00:00:00+00:00" />
<meta property="article:modified_time" content="2020-09-12T00:00:00+00:00" />


		<meta itemprop="name" content="Журнал встречи Сообщества Monero от 12.09.2020">
<meta itemprop="description" content="Место встречи:
#monero-community
Пожалуйста, проверьте ретрансляцию сообщений незадолго до использования. Если есть какие-либо проблемы, пожалуйста, используйте Freenode IRC напрямую.
Время встречи:
17:00 UTC
Предлагаемые пункты встречи:
Пожалуйста, прокомментируйте ваше предложение на GitHub заранее, если вы хотите предложить новый пункт.
 Вступление Основные MCW Обновления CCS Отчеты рабочих групп  Рабочая группа Daemon / CLI / GUI Рабочая группа по локализации Рабочая группа веб-сайта Рабочая группа пропаганды (Outreach) Исследовательская лаборатория Monero   Время открытых идей Подтвердите дату / время следующей встречи  Журнал встречи:"><meta itemprop="datePublished" content="2020-09-12T00:00:00+00:00" />
<meta itemprop="dateModified" content="2020-09-12T00:00:00+00:00" />
<meta itemprop="wordCount" content="5669">
<meta itemprop="keywords" content="" />
		<meta name="twitter:card" content="summary"/>
<meta name="twitter:title" content="Журнал встречи Сообщества Monero от 12.09.2020"/>
<meta name="twitter:description" content="Место встречи:
#monero-community
Пожалуйста, проверьте ретрансляцию сообщений незадолго до использования. Если есть какие-либо проблемы, пожалуйста, используйте Freenode IRC напрямую.
Время встречи:
17:00 UTC
Предлагаемые пункты встречи:
Пожалуйста, прокомментируйте ваше предложение на GitHub заранее, если вы хотите предложить новый пункт.
 Вступление Основные MCW Обновления CCS Отчеты рабочих групп  Рабочая группа Daemon / CLI / GUI Рабочая группа по локализации Рабочая группа веб-сайта Рабочая группа пропаганды (Outreach) Исследовательская лаборатория Monero   Время открытых идей Подтвердите дату / время следующей встречи  Журнал встречи:"/>

	<link rel="preconnect" href="https://fonts.gstatic.com" crossorigin>
	<link rel="dns-prefetch" href="//fonts.googleapis.com">
	<link rel="dns-prefetch" href="//fonts.gstatic.com">
	<link rel="stylesheet" href="https://fonts.googleapis.com/css?family=Open+Sans:400,400i,700">

	<link rel="stylesheet" href="/css/style.css">
	<link rel="stylesheet" href="/css/custom.css">

	<link rel="shortcut icon" href="/favicon.ico">
		
</head>
<body class="body">
	<div class="container container--outer">
		<header class="header">
	<div class="container header__container">
		
	<div class="logo">
		<a class="logo__link" href="/" rel="home">
			<div class="logo__item logo__imagebox">
					<img class="logo__img" src="/img/logo.png">
				</div>
		</a>
	</div>
		
<nav class="menu">
	<button class="menu__btn" aria-haspopup="true" aria-expanded="false" tabindex="0">
		<span class="menu__btn-title" tabindex="-1">Меню</span>
	</button>
	<ul class="menu__list">
		<li class="menu__item">
			<a class="menu__link" href="/about/">
				
				<span class="menu__text">Что такое Monero (XMR)?</span>
				
			</a>
		</li>
		<li class="menu__item">
			<a class="menu__link" href="/news/">
				
				<span class="menu__text">Новости</span>
				
			</a>
		</li>
		<li class="menu__item">
			<a class="menu__link" href="/articles/">
				
				<span class="menu__text">Статьи</span>
				
			</a>
		</li>
		<li class="menu__item">
			<a class="menu__link" href="/library/">
				
				<span class="menu__text">Библиотека</span>
				
			</a>
		</li>
		<li class="menu__item">
			<a class="menu__link" href="/manuals/">
				
				<span class="menu__text">Руководства и инструкции</span>
				
			</a>
		</li>
		<li class="menu__item">
			<a class="menu__link" href="/services/">
				
				<span class="menu__text">Полезные ссылки и сервисы</span>
				
			</a>
		</li>
	</ul>
</nav>

	</div>
</header>
		<div class="wrapper flex">
			<div class="primary">
			
<main class="main" role="main">
	<article class="post">
		<header class="post__header">
			<h1 class="post__title">Журнал встречи Сообщества Monero от 12.09.2020</h1>
			<div class="post__meta meta">
<div class="meta__item-datetime meta__item">
	<svg class="meta__icon icon icon-time" width="16" height="14" viewBox="0 0 30 28"><path d="M15 0C7 0 1 6 1 14s6 14 14 14 14-6 14-14S23 0 15 0zm0 25C9 25 4 20 4 14S9 3 15 3s11 5 11 11-5 11-11 11zm1-18h-2v8.4l6.8 4.4L22 18l-6-3.8V7z"/></svg><time class="meta__text" datetime="2020-09-12T00:00:00Z">2020-09-12</time></div><div class="meta__item-categories meta__item"><svg class="meta__icon icon icon-category" width="16" height="16" viewBox="0 0 16 16"><path d="m7 2l1 2h8v11h-16v-13z"/></svg><span class="meta__text"><a class="meta__link" href="/categories/%D0%B6%D1%83%D1%80%D0%BD%D0%B0%D0%BB-%D0%B2%D1%81%D1%82%D1%80%D0%B5%D1%87%D0%B8/" rel="category">Журнал встречи</a>
	</span>
</div></div>
		</header>
		<div class="content post__content clearfix">
			<p><em><strong>Место встречи:</strong></em></p>
<p>#monero-community</p>
<p>Пожалуйста, проверьте ретрансляцию сообщений незадолго до использования. Если есть какие-либо проблемы, пожалуйста, используйте Freenode IRC напрямую.</p>
<p><em><strong>Время встречи:</strong></em></p>
<p>17:00 UTC</p>
<p><em><strong>Предлагаемые пункты встречи:</strong></em></p>
<p>Пожалуйста, прокомментируйте ваше предложение на GitHub заранее, если вы хотите предложить новый пункт.</p>
<ul>
<li>Вступление</li>
<li>Основные MCW</li>
<li>Обновления CCS</li>
<li>Отчеты рабочих групп
<ul>
<li>Рабочая группа Daemon / CLI / GUI</li>
<li>Рабочая группа по локализации</li>
<li>Рабочая группа веб-сайта</li>
<li>Рабочая группа пропаганды (Outreach)</li>
<li>Исследовательская лаборатория Monero</li>
</ul>
</li>
<li>Время открытых идей</li>
<li>Подтвердите дату / время следующей встречи</li>
</ul>
<p><em><strong>Журнал встречи:</strong></em></p>
<p><em><strong>&lt;rehrar&gt;</strong></em> время встречи<br>
<em><strong>&lt;rehrar&gt;</strong></em> <a href="https://github.com/monero-project/meta/issues/511">https://github.com/monero-project/meta/issues/511</a><br>
<em><strong>&lt;rehrar&gt;</strong></em> 1. Приветствия<br>
<em><strong>&lt;rehrar&gt;</strong></em> кто-нибудь здесь сегодня вообще присутствует?<br>
<em>xmrscott[m] поднимает руку</em><br>
<em><strong>&lt;ErCiccione[m]&gt;</strong></em> Здравствуй. К вашему сведению, у меня проблемы с подключением<br>
<em><strong>&lt;lederstrumpf&gt;</strong></em> hi<br>
<em><strong>&lt;h4sh3d[m]&gt;</strong></em> Hi<br>
<em><strong>&lt;rehrar&gt;</strong></em> хорошо, рад, что вы присоединились<br>
<em><strong>&lt;ajs-mob&gt;</strong></em> hi<br>
<em><strong>&lt;rehrar&gt;</strong></em> тогда начнём, другие участники могут подойти позже<br>
<em><strong>&lt;rehrar&gt;</strong></em> На самом деле, давайте начнём сразу с отчётов рабочих групп, насколько я понимаю, сегодня у нас будут довольно большое обсуждение в ключе CCS<br>
<em><strong>&lt;rehrar&gt;</strong></em> Итак, рабочие группы!<br>
<em><strong>&lt;lederstrumpf&gt;</strong></em> @rehrar – ваши сообщения отображаются по несколько раз, просто, небольшое замечание<br>
<em><strong>&lt;rehrar&gt;</strong></em> должно быть, дело в Matrix, бро<br>
<em><strong>&lt;hyc&gt;</strong></em> как по мне, irc лучше<br>
<em><strong>&lt;rehrar&gt;</strong></em> LOL, буквально все, кто присоединился к сегодняшней встрече, присоединился через Matrix<br>
<em><strong>&lt;rehrar&gt;</strong></em> а hyc и purist через IRC<br>
<em><strong>&lt;rehrar&gt;</strong></em> дайте пять, братюни<br>
<em><strong>&lt;lederstrumpf&gt;</strong></em> lol, похоже, это проблема именно с matrix<br>
<em><strong>&lt;hyc&gt;</strong></em> lol<br>
<em><strong>&lt;rehrar&gt;</strong></em> хорошо, давайте начнём с обновлений, да?<br>
<em><strong>&lt;rehrar&gt;</strong></em> a. Рабочая группа Daemon/CLI/GUI<br>
<em><strong>&lt;rehrar&gt;</strong></em> xiphon, selsta?<br>
<em><strong>&lt;selsta&gt;</strong></em> hi<br>
<em><strong>&lt;selsta&gt;</strong></em> мы опубликовали новый релиз CLI<br>
<em><strong>&lt;ErCiccione[m]&gt;</strong></em> Да, это matrix. Видимо, есть проблемы с мостом<br>
<em><strong>&lt;selsta&gt;</strong></em> включая некоторые обновления и исправления, и еще мы выпустим GUI за 2 недели до хардфорка<br>
<em><strong>&lt;xmrscott[m]&gt;</strong></em> (только для некоторых людей через IRC, не всех)<br>
<em><strong>&lt;ErCiccione[m]&gt;</strong></em> ¯_(ツ)_/¯ угу<br>
<em><strong>&lt;rehrar&gt;</strong></em> selsta: напомните мне дату хардфорка?<br>
<em><strong>&lt;selsta&gt;</strong></em> 17.10<br>
<em><strong>&lt;selsta&gt;</strong></em> примерно<br>
<em><strong>&lt;rehrar&gt;</strong></em> понятно<br>
<em><strong>&lt;rehrar&gt;</strong></em> значит, скоро заработает CLSAG<br>
<em><strong>&lt;rehrar&gt;</strong></em> b. Рабочая группа по локализации<br>
<em><strong>&lt;ErCiccione[m]&gt;</strong></em> люди работают над переводом GUI, а также есть некоторые обновления для веб-сайта. Я буду делать PR c переводами GUI перед самым релизом<br>
<em><strong>&lt;rehrar&gt;</strong></em> отлично<br>
<em><strong>&lt;rehrar&gt;</strong></em> и тогда сразу к c. Рабочая группа веб-сайта?<br>
<em><strong>&lt;ErCiccione[m]&gt;</strong></em> Помимо обычных вещей, я работаю над добавлением частей, которые не были интегрированы вместе с плагином i18n.<br>
<em><strong>&lt;ErCiccione[m]&gt;</strong></em> Я уже сделал много PR в ключе меню навигации и дальше буду работать над нижними колонтитулами<br>
<em><strong>&lt;ErCiccione[m]&gt;</strong></em> после этого нам останется решить вопрос с руководствами и moneropedia, и тогда у нас будет весь сайт корректно работать с плагином i18n<br>
<em><strong>&lt;rehrar&gt;</strong></em> у нас есть шанс реализовать это для Hugo?<br>
<em><strong>&lt;ErCiccione[m]&gt;</strong></em> как я упоминал ранее, думаю, что переход на новый движок прямо сейчас - не совсем логичное решение. Это потребует пересмотра большинства концепций, и сейчас я не вижу явных преимуществ от перехода<br>
<em><strong>&lt;sarang&gt;</strong></em> К вашему сведению, я скоро выступаю с докладом и не смогу присутствовать на встрече, чтобы представить обновлённую информацию<br>
<em><strong>&lt;rehrar&gt;</strong></em> sarang: мы можем помочь вам или уже слишком поздно?<br>
<em><strong>&lt;rehrar&gt;</strong></em> если уже поздно, мы просто пожелаем вам приятного выступления<br>
<em><strong>&lt;ErCiccione[m]&gt;</strong></em> Большую часть веб-сайта необходимо будет переделывать, полностью переносить все статьи из moneropedia, пересмотреть интеграцию с Weblate и так далее<br>
<em><strong>&lt;rehrar&gt;</strong></em> всё верно<br>
<em><strong>&lt;rehrar&gt;</strong></em> а что насчет идеи редизайна без смены генератора?<br>
<em><strong>&lt;rehrar&gt;</strong></em> ;)<br>
<em><strong>&lt;ErCiccione[m]&gt;</strong></em> И причины для редизайна я тоже не вижу. На данный момент приоритетом является обновление уже имеющихся вещей и устранение проблем, которые возникли после последнего редизайна<br>
<em><strong>&lt;ErCiccione[m]&gt;</strong></em> но это не значит, что дизайн не нужно улучшать<br>
<em><strong>&lt;ErCiccione[m]&gt;</strong></em> и если у кого-то есть идеи / предложения, пожалуйста, поделитесь ими с нами<br>
<em><strong>&lt;rehrar&gt;</strong></em> хорошо, тебе все еще нужно поговорить со мной по поводу работы<br>
<em><strong>&lt;rehrar&gt;</strong></em> я готов помочь тебе<br>
<em><strong>&lt;rehrar&gt;</strong></em> в целях экономии времени, давайте продолжим<br>
<em><strong>&lt;rehrar&gt;</strong></em> d. Рабочая группа пропаганды (Outreach)<br>
<em><strong>&lt;rehrar&gt;</strong></em> lh1008[m], xmrhaelan, парни, кто-нибудь из вас присутствует сегодня?<br>
<em><strong>&lt;rehrar&gt;</strong></em> ладно, если они присоединятся, то смогут представить свой отчет немного позже<br>
<em><strong>&lt;rehrar&gt;</strong></em> также мы пропускаем MRL, потому что Саранг занят<br>
<em><strong>&lt;rehrar&gt;</strong></em> 3. Обновления CCS!<br>
<em><strong>&lt;rehrar&gt;</strong></em> h4sh3d[m]: вы можете начинать<br>
<em><strong>&lt;rehrar&gt;</strong></em> вы вроде бы хотели обосновать своё предложение или что-то в этом роде, верно?<br>
<em><strong>&lt;rehrar&gt;</strong></em> <a href="https://repo.getmonero.org/monero-project/ccs-proposals/-/merge_requests/168">https://repo.getmonero.org/monero-project/ccs-proposals/-/merge_requests/168</a><br>
<em><strong>&lt;h4sh3d2&gt;</strong></em> да<br>
<em><strong>&lt;h4sh3d[m]&gt;</strong></em> ^ это был я<br>
<em><strong>&lt;h4sh3d2&gt;</strong></em> мы хотим обсудить данный CCS, определить, каковы наши следующие шаги<br>
<em><strong>&lt;lederstrumpf&gt;</strong></em> &lt;h4sh3d[m]&gt; &ldquo;мы хотим обсудить данный CCS&rdquo; в четверг мы попросили оставить отзыв, если при слиянии возникнут блокировки<br>
<em><strong>&lt;h4sh3d2&gt;</strong></em> lederstrumpf, было дело<br>
<em><strong>&lt;h4sh3d2&gt;</strong></em> угу, продолжайте<br>
<em><strong>&lt;lederstrumpf&gt;</strong></em> vtnerd представил в теме предложения довольно дельные комментарии<br>
<em><strong>&lt;lederstrumpf&gt;</strong></em> в смысле предварительный обзор архитектуры свопа<br>
<em><strong>&lt;h4sh3d2&gt;</strong></em> мы уже получили первые отзывы и разместили их в теме самого предложения<br>
<em><strong>&lt;lederstrumpf&gt;</strong></em> это обсуждение состоялось уже почти как две недели назад<br>
<em><strong>&lt;lederstrumpf&gt;</strong></em> <!-- raw HTML omitted --> &ldquo;мы уже получили первые отзывы&rdquo;&gt; это тоже<br>
<em><strong>&lt;ErCiccione[m]&gt;</strong></em> Я вижу, что некоторые советы от сообщества были услышаны, но это не самое главное, основные замечания были в ключе того, что это самый большой блок для слияния: 7 месяцев работы для CCS - это слишком много. Вам предложили разделить его на 2 или 3 разных предложения. Что вы думаете об этом?<br>
<em><strong>&lt;ErCiccione[m]&gt;</strong></em> Также были мысли об аудите реализации перед тем, как начать финансирование этого предложения.<br>
<em><strong>&lt;h4sh3d2&gt;</strong></em> как было отмечено ранее, мы предпочитаем не разбивать проект на субгранты, потому что это не приведёт к большим тратам на организацию и позволит работать сразу 5 участникам (что, между прочим, и для них выглядит довольно рисковым предложением, без гарантии получения финансирования)<br>
<em><strong>&lt;lederstrumpf&gt;</strong></em> &lt;ErCiccione[m]&gt; &ldquo;Я вижу, что некоторые советы&rdquo; да, я помню это конкретное предложение от вас<br>
<em><strong>&lt;rehrar&gt;</strong></em> в большом проекте всегда есть риск с колебаниями цен<br>
<em><strong>&lt;rehrar&gt;</strong></em> разделение на отдельные этапы снижает этот риск<br>
<em><strong>&lt;zkao&gt;</strong></em> erciccione[m]: провести аудит реализации до её завершения?<br>
<em><strong>&lt;ErCiccione[m]&gt;</strong></em> lederstrumpf: Это не только моё мнение, многие участники сообщества согласились с данным предложением :)<br>
<em><strong>&lt;rehrar&gt;</strong></em> Вы утверждаете, что ваши пять человек &ldquo;доживут&rdquo; до завершения проекта, даже если цена резко упадет вниз, а будущие выплаты будут намного меньше, чем предполагалось?<br>
<em><strong>&lt;zkao&gt;</strong></em> rehrar: мы получаем выплату в xmr<br>
<em><strong>&lt;zkao&gt;</strong></em> а как известно - 1 xmr = 1xmr<br>
<em><strong>&lt;zkao&gt;</strong></em> как-то так<br>
<em><strong>&lt;rehrar&gt;</strong></em> люди могут сказать: &ldquo;Увы, но я должен покинуть проект, потому что мне нужно оплачивать счета&rdquo;<br>
<em><strong>&lt;rehrar&gt;</strong></em> и тогда 1xmr уже не стоит 1xmr :D<br>
<em><strong>&lt;rehrar&gt;</strong></em> самое главное, чтобы вы понимали с вашей командой все потенциальные риски<br>
<em><strong>&lt;zkao&gt;</strong></em> rehrar: мы привыкли к тому, что наш труд оплачивают криптовалютой, и мы знаем, на какой риск идём<br>
<em><strong>&lt;ErCiccione[m]&gt;</strong></em> zkao[m]: Извините, оговорился. Я имел в виду аудит вашего предложения и математики, стоящей за ним, прежде чем команда приступит к его реализации<br>
<em><strong>&lt;dEBRUYNE&gt;</strong></em> Я лично хотел бы увидеть какое-то взаимодействие с DEX, прежде чем сообщество профинансирует это<br>
<em><strong>&lt;rehrar&gt;</strong></em> Следует отметить, что аргументы в пользу разделения предложения обычно относились к большим проектам от anonimal (kovri) и michael (hardware)<br>
<em><strong>&lt;dEBRUYNE&gt;</strong></em> Меня немного беспокоит, что в конечном итоге мы получим дорогой, но малоприменимый проект (хотя и весьма ценный).<br>
<em><strong>&lt;ErCiccione[m]&gt;</strong></em> Как я сказал в прошлый раз, не думаю, что мы должны финансировать предложение на 7 месяцев. Мы сделали это дважды и дважды обожглись с такими проектами. За 7 месяцев работы может случиться, что угодно<br>
<em><strong>&lt;rehrar&gt;</strong></em> anonimal и michael — это независимые участники, а не команда, следовательно, динамика проектов очень разная<br>
<em><strong>&lt;dEBRUYNE&gt;</strong></em> Я также считаю, что было бы разумнее разделить его на несколько предложений.<br>
<em><strong>&lt;dEBRUYNE&gt;</strong></em> 280к - это довольно большая сумма<br>
<em><strong>&lt;Inge-&gt;</strong></em> +1 за разделение<br>
<em><strong>&lt;h4sh3d2&gt;</strong></em> мы думаем, что если мы попросим финансирование, например, для написания спецификаций, люди будут мало заинтересованы в финансировании этого отдельного предложения<br>
<em><strong>&lt;ErCiccione[m]&gt;</strong></em> Я бы согласился с 2 отдельными предложениями<br>
<em><strong>&lt;rehrar&gt;</strong></em> Тогда разделение на два предложения, а не на три, кажется вполне разумным компромиссом?<br>
<em><strong>&lt;Inge-&gt;</strong></em> Это почти вдвое снижает риск для сообщества<br>
<em><strong>&lt;zkao&gt;</strong></em> мы думаем, что если мы попросим финансирование, например, для написания спецификаций, люди будут мало заинтересованы в финансировании этого отдельного предложения, и, кроме того, мы сами не будем заинтересованы в том, чтобы идти на риск, как упоминалось выше.<br>
<em><strong>&lt;lederstrumpf&gt;</strong></em> даже разделение пополам означает только половину PoC<br>
<em><strong>&lt;ErCiccione[m]&gt;</strong></em> h4sh3d2: не думаю, что это так. Особенно если предупредить, что это будет первая часть из &ldquo;двойного&rdquo; предложения.<br>
<em><strong>&lt;rehrar&gt;</strong></em> Сообщество получает возможность оценить развитие проекта и понять, как обстоят дела и удовлетворены ли они результатом. И если всё идёт по кривой дорожке, как в случае с kovri, то, возможно, не стоит продолжать финансирование<br>
<em><strong>&lt;rehrar&gt;</strong></em> lederstrumpf: это уже случалось с kovri, и мы все равно профинансировали его полностью<br>
<em><strong>&lt;rehrar&gt;</strong></em> *несмотря на то, что мы профинансировали его полностью<br>
<em><strong>&lt;selsta&gt;</strong></em> Кто-нибудь знает, сколько атомных свопов используется в других криптовалютах? И используют ли их децентрализованные биржи?<br>
<em><strong>&lt;jwinterm&gt;</strong></em> rehrar: в теории с этапами, описанными в полном предложении, и да, это почти одно и то же<br>
<em><strong>&lt;jwinterm&gt;</strong></em> за исключением того, что если спонсоры не получают свои деньги обратно, они просто идут в общий фонд<br>
<em><strong>&lt;rehrar&gt;</strong></em> jwinterm: с этим я действительно согласен, и это то, о чем, как мне кажется, не нужно говорить<br>
<em><strong>&lt;ErCiccione[m]&gt;</strong></em> И вы, ребята, должны учитывать, что сообщество monero не может взять на себя все риски, связанные с данным предложением<br>
<em><strong>&lt;dEBRUYNE&gt;</strong></em> selsta: UNISWAP довольно популярен<br>
<em><strong>&lt;rehrar&gt;</strong></em> Эм, а почему, собственно, цели не являются частью этой дискуссий, а?<br>
<em><strong>&lt;ErCiccione[m]&gt;</strong></em> Я с этим не согласен. Средства ведь уже будут собраны<br>
<em><strong>&lt;lederstrumpf&gt;</strong></em> @rehrar: Всего у нас 16 пунктов. Следовательно, у сообщества есть 16 возможностей для аудита и оценки прогрессии предложения<br>
<em><strong>&lt;jwinterm&gt;</strong></em> uniswap - это не совсем то, это своп только для eth и его собственных токенов, а не инструмент для свопов в ключе различных базовых криптовалют<br>
<em><strong>&lt;rehrar&gt;</strong></em> почему? Если хотите, мы можем поговорить о том, что &ldquo;потраченные впустую&rdquo; деньги пойдут в основной фонд, и моя зарплата будет покрыта именно из этого фонда. Но не все хотят видеть именно такой результат<br>
<em><strong>&lt;lederstrumpf&gt;</strong></em> и если на каком-то из этих 16 этапов сообщество недовольно результатом работы, оплата не разблокируется<br>
<em><strong>&lt;ErCiccione[m]&gt;</strong></em> В противном случае мы могли бы просто профинансировать MRL на следующий год и обзавестись полноценными 12 месяцами работы. Если это одно и то же, почему бы нам не сделать именно так?<br>
<em><strong>&lt;jwinterm&gt;</strong></em> selsta: был подобный lightning-сервис, который позволял обменять btc-ltc, но от него было мало пользы, и впоследствии он был закрыт<br>
<em><strong>&lt;h4sh3d2&gt;</strong></em> MRL работает над разными проектами, требующими постоянного финансирования<br>
<em><strong>&lt;rehrar&gt;</strong></em> h4sh3d2, значит, вы не рассматриваете разделение данного предложения даже на две связанные части?<br>
<em><strong>&lt;h4sh3d2&gt;</strong></em> Я вижу всё это иначе, чем любой из приведённых вами выше проектов<br>
<em><strong>&lt;rehrar&gt;</strong></em> хорошо, давай просто положим карты на стол<br>
<em><strong>&lt;sarang&gt;</strong></em> К вашему сведению, я буду доступен в течение следующих 20 минут, прежде чем начну участвовать в панели MCC<br>
<em><strong>&lt;rehrar&gt;</strong></em> вместо того, чтобы ходить вокруг да около<br>
<em><strong>&lt;ErCiccione[m]&gt;</strong></em> h4sh3d2: Нет, это повторяется из квартала в квартал, потому что люди видят выполненную работу за предыдущий период, и если она им нравится, они финансируют следующее предложение.<br>
<em><strong>&lt;rehrar&gt;</strong></em> sarang: не стесняйтесь присоединиться к нашей дискуссии<br>
<em><strong>&lt;lederstrumpf&gt;</strong></em> не совсем понял &gt; &ldquo;Если хотите, мы можем поговорить о том, что &ldquo;потраченные впустую&rdquo; деньги пойдут в основной фонд, и моя зарплата будет покрыта именно из этого фонда&rdquo;<br>
<em><strong>&lt;lederstrumpf&gt;</strong></em> это означает, что тот, кто не поддерживает данную концепцию нашего предложения и думает, что это авантюра чистой воды, просто не будет вносить свою часть пожертвования, вот и все<br>
<em><strong>&lt;selsta&gt;</strong></em> jwinterm: вот это меня и беспокоит… похоже, что атомарные свопы мало используются в реальной жизни, и я сомневаюсь, что Monero удастся это изменить, мне лично хотелось бы, чтобы команда работала над monero-rs или другими более полезными вещами :)<br>
<em><strong>&lt;ErCiccione[m]&gt;</strong></em> именно так и работают все CCS предложения. Финансирование на 7 месяцев будет исключением, а не правилом, в прошлый раз это исключение дорого нам обошлось&hellip;<br>
<em><strong>&lt;jwinterm&gt;</strong></em> думаю, что этот функционал более &ldquo;полезен&rdquo;, если вы можете работать в парах btc - xmr, чем btc - ltc, но в общем, да, я склонен согласиться с вами, selsta<br>
<em><strong>&lt;rehrar&gt;</strong></em> Команда ни при каких обстоятельствах не желает делить данное предложение пополам? Получается, либо мы профинансируем это предложение за один раунд, либо оно будет отозвано?<br>
<em><strong>&lt;lederstrumpf&gt;</strong></em> rehrar: да, стоимость уже оговорена для 5 разработчиков и будет слишком низкой, если мы разделим её<br>
<em><strong>&lt;rehrar&gt;</strong></em> окей<br>
<em><strong>&lt;rehrar&gt;</strong></em> значит, мы можем перестать говорить о разделении предложения, потому что это явно не имеет смысла. Тогда возникает другой вопрос, стоит ли вообще продвигать такое предложение<br>
<em><strong>&lt;ErCiccione[m]&gt;</strong></em> если не ошибаюсь, dEBRUYNE предлагал оставить одно предложение, но со встречным условием, что все средства будут собраны и разблокированы через 3/4 месяца, чтобы сообщество могло самостоятельно принять решение на основе полученного результата за этот период<br>
<em><strong>&lt;rehrar&gt;</strong></em> (с точки зрения финансирования)<br>
<em><strong>&lt;lederstrumpf&gt;</strong></em> в любом случае мы будет открыты для встречных замечаний и комментариев последующие три месяца после завершения предложения<br>
<em><strong>&lt;sarang&gt;</strong></em> было предложение сделать более формальную проверку / аудит перед финансированием<br>
<em><strong>&lt;ErCiccione[m]&gt;</strong></em> Если нет намерения разделить предложение на две части или найти вариант, который будет устраивать обе стороны, тогда я выступлю против переноса данной идеи на стадию финансирования. Доверие должно быть достигнуто двумя заинтересованными сторонами<br>
<em><strong>&lt;sarang&gt;</strong></em> (извините, я периодически отвлекаюсь на сцену мероприятия MCC)<br>
<em><strong>&lt;ErCiccione[m]&gt;</strong></em> sarang: Да, я уже помянул об этом немного выше. Было бы интересно узнать мнение основной команды по этому поводу<br>
<em><strong>&lt;cankerwort&gt;</strong></em> что если команда, работающая над атомными свопами, станет новыми MRL?<br>
<em><strong>&lt;jwinterm&gt;</strong></em> какое именно основание не раскрывать заявку на финансирование? Это все из-за того, что это слишком длинный период работы и anonimal и tewinget работали в аналогичной схеме?<br>
<em><strong>&lt;h4sh3d2&gt;</strong></em> sarang: мы работаем с учёными, но поскольку все это требует большого периода времени (CCS и обзоры), мы предпочитаем делать всё это параллельно<br>
<em><strong>&lt;sarang&gt;</strong></em> Да, еще такой момент, я не подаю заявку на финансирование в следующем квартале.<br>
<em><strong>&lt;TheCharlatan&gt;</strong></em> cankerwort, мы все относимся к mrl :)<br>
<em><strong>&lt;sarang&gt;</strong></em> MRL это не какая-то формальная вещь<br>
<em><strong>&lt;sarang&gt;</strong></em> мы все контрибьюторы!<br>
<em><strong>&lt;rehrar&gt;</strong></em> MRL в наших сердцах<br>
<em><strong>&lt;jwinterm&gt;</strong></em> Я имею в виду, если люди хотят профинансировать это предложение, и оно вполне разумно построено, то почему из-за нескольких участников его следует разделить на две части?<br>
<em><strong>&lt;lederstrumpf&gt;</strong></em> ErCiccione: Мы должны найти компромисс<br>
<em><strong>&lt;lederstrumpf&gt;</strong></em> Средства в ключе каждого этапа заблокированы до тех пор, пока мы не представим отчет о выполнении цели, и это не требует какого-либо доверия между участниками и даёт гарантию, что мы не «убежим с деньгами»<br>
<em><strong>&lt;cankerwort&gt;</strong></em> думаю, что если окно финансирования в 3 месяца является приемлемым, то нет никаких проблем<br>
<em><strong>&lt;rehrar&gt;</strong></em> jwinterm: да, этот вопрос уже поднимался раньше. У людей разные ожидания относительно того, как работает CCS.<br>
<em><strong>&lt;xmrscott[m]&gt;</strong></em> jwinterm: согласен<br>
<em><strong>&lt;cankerwort&gt;</strong></em> И все основные моменты обсуждаются на этих встречах, верно?<br>
<em><strong>&lt;rehrar&gt;</strong></em> и, собственно, это было одной из причин отчёта о прозрачности основного бюджета проекта. Людям не интересно вкладывать деньги в невыполняемые CCS, чтобы потом их деньги попадали в основной фонд<br>
<em><strong>&lt;ErCiccione[m]&gt;</strong></em> lederstrumpf: Проблема не в том, чтобы «сбежать с деньгами», проблема в том, что за эти 7 месяцев может произойти многое. Мы не финансируем длинные предложения именно по этой причине, и я не понимаю, почему мы должны делать исключение для этого предложения<br>
<em><strong>&lt;rehrar&gt;</strong></em> Таким образом, это, по сути, позволяет нам объединять больше предложений, и люди могут делать пожертвования, зная, куда именно пойдут их деньги, если предложение «потерпит неудачу».<br>
<em><strong>&lt;rehrar&gt;</strong></em> чтобы они могли все это взвесить и принять осознанное решение о том, нужно ли жертвовать деньги в данный CCS<br>
<em><strong>&lt;lederstrumpf&gt;</strong></em> @cankerwort: да, они обсуждаются здесь или в аналогичных каналах, которые мы указываем в предложении<br>
<em><strong>&lt;jwinterm&gt;</strong></em> Я не очень-то разбираюсь во всем этом, но моё беглое расследование приводит меня к мысли, что эти парни собрали все дерьмо в свой адрес в гораздо большей степени, чем это было с anonimal с его психоделичными идеями и tewinget с его космической гонкой вооружения<br>
<em><strong>&lt;nioc&gt;</strong></em> :)<br>
<em><strong>&lt;cankerwort&gt;</strong></em> Rehrar, ну что, конфликт интересов достиг своего логического консенсуса?<br>
<em><strong>&lt;rehrar&gt;</strong></em> пожалуй, я воздержусь от голосования, пусть решает сообщество<br>
<em><strong>&lt;cankerwort&gt;</strong></em> так оно и так решает<br>
<em><strong>&lt;rehrar&gt;</strong></em> cankerwort, luigi1111, что вы думаете на это счет?<br>
<em><strong>&lt;ErCiccione[m]&gt;</strong></em> rehrar: справедливое решение<br>
<em><strong>&lt;jwinterm&gt;</strong></em> голосуем? это тайное голосование или как?<br>
<em><strong>&lt;jwinterm&gt;</strong></em> извините за глупые вопросы<br>
<em><strong>&lt;rehrar&gt;</strong></em> голосовать за то, завершена ли какая-то из целей?<br>
<em><strong>&lt;sarang&gt;</strong></em> Безусловно, это предложение исключительно и чётко спланировано, если кто-то видел в этом проблему<br>
<em><strong>&lt;jwinterm&gt;</strong></em> да, но я спрашивал о переводе ccs на этап финансирования<br>
<em><strong>&lt;cankerwort&gt;</strong></em> Возможно, на этих встречах следует активно обсуждать достигнутые цели, как и сами предложения CCS<br>
<em><strong>&lt;rehrar&gt;</strong></em> неконфликтную промежуточную работу выполняет исключительно luigi1111. Это делегировано только ему. Спорные моменты обычно обсуждаются основной командой<br>
<em><strong>&lt;jwinterm&gt;</strong></em> а перевод на финансирование?<br>
<em><strong>&lt;rehrar&gt;</strong></em> luigi1111 зачастую прислушивается к мнению сообщества, а о спорных моментах всегда говорит с основной командой<br>
<em><strong>&lt;jwinterm&gt;</strong></em> и что это вообще значит - логический консенсус?<br>
<em><strong>&lt;rehrar&gt;</strong></em> если что-то не очень негативное (например, предложения от xeagu) или отсутствует интерес к предложению, оно закрывается не сразу, а доступно для дальнейшего обсуждения<br>
<em><strong>&lt;selsta&gt;</strong></em> jwinterm: все решает luigi<br>
<em><strong>&lt;rehrar&gt;</strong></em> вот почему у нас есть несколько идей, открытых уже довольно давно<br>
<em><strong>&lt;cankerwort&gt;</strong></em> Команда сказала, что не видит проблем с открытым окном для финансирования в три месяца? Я думаю, это снимает часть волнений<br>
<em><strong>&lt;rehrar&gt;</strong></em> да<br>
<em><strong>&lt;jwinterm&gt;</strong></em> .luigi<br>
<em><strong>&lt;monerobux&gt;</strong></em> luigi решает, в отличие от mario<br>
<em><strong>&lt;jwinterm&gt;</strong></em> спасибо :)<br>
<em><strong>&lt;sarang&gt;</strong></em> Может ли команда немного рассказать об идее аудита / анализа параллельно с самой разработкой?<br>
<em><strong>&lt;rehrar&gt;</strong></em> selsta: не совсем верно, в случае спорных предложений, это обсуждается с основной командой<br>
<em><strong>&lt;rehrar&gt;</strong></em> о! Саранг, вам слово<br>
<em><strong>&lt;rehrar&gt;</strong></em> эээ, думаю, тут решать основной команде, раз уж он передал им это право<br>
<em><strong>&lt;sarang&gt;</strong></em> хех, мне ещё придётся вернуться к моей панели<br>
<em><strong>&lt;h4sh3d2&gt;</strong></em> sarang: что ты конкретно имеешь в виду?<br>
<em><strong>&lt;h4sh3d2&gt;</strong></em> оу<br>
<em><strong>&lt;sarang&gt;</strong></em> Что ж, предположим, возникает серьёзная проблема<br>
<em><strong>&lt;sarang&gt;</strong></em> в процессе аудита<br>
<em><strong>&lt;sarang&gt;</strong></em> и это проблема идёт в разрез с «безопасным» для некоторых определений этого самого «безопасного»<br>
<em><strong>&lt;hyc&gt;</strong></em> понимаешь, в моё время люди, блять, писали код, в этом суть проектов с открытым исходным кодом, не в финансировании<br>
<em><strong>&lt;sarang&gt;</strong></em> Людям нужно платить по счетам, есть и т. д.<br>
<em><strong>&lt;hyc&gt;</strong></em> если вы не можете позволить себе тратить время, не беритесь<br>
<em><strong>&lt;hyc&gt;</strong></em> это не коммерческое предприятие, не стоит рассчитывать на зарплату.<br>
<em><strong>&lt;cankerwort&gt;</strong></em> Но это же пожертвования<br>
<em><strong>&lt;ErCiccione[m]&gt;</strong></em> Я бы сказал, что запрашивать финансирование разумно. А вот просить абсолютного доверия у сообщества, у которого вы просите средства, не делая никаких уступок, это не нормально.<br>
<em><strong>&lt;sarang&gt;</strong></em> hyc: Я регулярно получал финансирование на полный рабочий день<br>
<em><strong>&lt;hyc&gt;</strong></em> просьба о пожертвованиях разумна, а просить пожертвования и говорить «вот моя цена» - это уже не просьба о пожертвованиях<br>
<em><strong>&lt;cankerwort&gt;</strong></em> Допустим, финансирование CCS было открыто 3 месяца и получило только 50% от запрашиваемой суммы<br>
<em><strong>&lt;cankerwort&gt;</strong></em> Работает ли команда над половиной проекта?<br>
<em><strong>&lt;hyc&gt;</strong></em> MRL требовало долгосрочного финансирования, потому что исследования по своей природе весьма проблематичны<br>
<em><strong>&lt;ErCiccione[m]&gt;</strong></em> пожертвования, вероятно, здесь неправильный термин, &ldquo;общественные фонды&rdquo;- вот, вероятно, более подходящий<br>
<em><strong>&lt;h4sh3d2&gt;</strong></em> Что касается аудита - всегда можно найти какие-то проблемы, но я думаю, что теперь мы знаем достаточно, чтобы отреагировать и при необходимости изменить протокол<br>
<em><strong>&lt;sarang&gt;</strong></em> спасибо, h4sh3d2<br>
<em><strong>&lt;rehrar&gt;</strong></em> cankerwort, думаю, они имели в виду оставить предложение в стадии идеи на три месяца, прежде чем переносить его на финансирование<br>
<em><strong>&lt;cankerwort&gt;</strong></em> О, это совсем другое дело<br>
<em><strong>&lt;lederstrumpf&gt;</strong></em> @cankerwort: в предложении говорится, что «если [предложение CCS] будет недофинансировано до 31.12.2020, мы (1) согласимся с сообществом предоставить уже имеющиеся результаты и забрать собранные средства либо (2) переведём все полученные пожертвования в фонд Monero Research Lab &ldquo;.<br>
<em><strong>&lt;cankerwort&gt;</strong></em> Великолепно!<br>
<em><strong>&lt;rehrar&gt;</strong></em> о, я думаю, что был неправ. Сожалею.<br>
<em><strong>&lt;cankerwort&gt;</strong></em> Так в чем же тогда заключается ваше беспокойство?<br>
<em><strong>&lt;rehrar&gt;</strong></em> одно можно сказать наверняка - мы ничего не выиграем, если перенесём рассмотрение это предложения на следующую встречу<br>
<em><strong>&lt;rehrar&gt;</strong></em> мы будем использовать те же аргументы и говорить всё то же самое<br>
<em><strong>&lt;h4sh3d2&gt;</strong></em> При этом мы не хотим ждать до 31.12, чтобы начать работу над проектом, нам нравится работать над проектом monero, и мы делали это в течение последних лет (я работал над monero-rs без каких-либо сборов пожертвований, я просто блять делал это, как сказал бы hyc ;)<br>
<em><strong>&lt;rehrar&gt;</strong></em> я думаю, уже выдвинуто достаточно аргументов. Я передам это luigi1111 и основной команде<br>
<em><strong>&lt;ErCiccione[m]&gt;</strong></em> Значит, мы не рассматриваем финансирование аудита?<br>
<em><strong>&lt;zkao&gt;</strong></em> sarang: нас пригласили написать совместный документ о расширении наших исследований путем официального доказательства безопасности конструкции, например, используя глобальную структуру UC, и h4sh3d все ещё рассматривает эту возможность<br>
<em><strong>&lt;rehrar&gt;</strong></em> и CCS может быть пересмотрено их решением. Теперь, когда существует полная прозрачность в отношении средств CCS и GF, нужны ли нам наставники в ключе новых CCS, или мы позволяем людям самим решать, как пожертвовать свои деньги (разумное, в смысле, по мнению luigi / основной команды)?<br>
<em><strong>&lt;sarang&gt;</strong></em> zkao: отлично!<br>
<em><strong>&lt;jwinterm&gt;</strong></em> думаю, что имеет смысл добавить ремарку, что может потребоваться доработка/изменение CCS<br>
<em><strong>&lt;ErCiccione[m]&gt;</strong></em> rehrar: Зачем нам сейчас менять структуру CCS?<br>
<em><strong>&lt;lederstrumpf&gt;</strong></em> @ErCiccione: финансирование аудита - это просто параллельное обсуждение<br>
<em><strong>&lt;jwinterm&gt;</strong></em> не похоже, что есть избыток в 100 предложений, ожидающих перехода к финансированию, верно?<br>
<em><strong>&lt;selsta&gt;</strong></em> значит, мы меняем структуру CCS прямо сейчас?<br>
<em><strong>&lt;rehrar&gt;</strong></em> ErCiccione[m]: CCS всегда был туманной и неопределённой концепцией финансирования. Реструктуризации не будет.<br>
<em><strong>&lt;selsta&gt;</strong></em> или, может быть, я просто не понимаю, что вы предлагаете<br>
<em><strong>&lt;rehrar&gt;</strong></em> у нас никогда не было наставников как таковых<br>
<em><strong>&lt;ErCiccione[m]&gt;</strong></em> Мы всегда чётко относились к проверке любых предложений, а не просто позволяли перевести его на требуемое финансирование<br>
<em><strong>&lt;hyc&gt;</strong></em> «нужны ли нам наставники в ключе новых CCS или мы позволяем людям самим решать, как пожертвовать свои деньги» - мы сначала проверяем все предложения<br>
<em><strong>&lt;ErCiccione[m]&gt;</strong></em> да, почему мы должны изменить правила прямо сейчас?<br>
<em><strong>&lt;cankerwort&gt;</strong></em> Да, базовая проверка<br>
<em><strong>&lt;ErCiccione[m]&gt;</strong></em> какой тогда вообще смысл обсуждать предложения?<br>
<em><strong>&lt;ErCiccione[m]&gt;</strong></em> теперь это не имеет никакого смысла<br>
<em><strong>&lt;cankerwort&gt;</strong></em> И у данного предложения есть запасной вариант из-за недостатка в финансировании или невыполнения (в отношении этапов).<br>
<em><strong>&lt;rehrar&gt;</strong></em> cankerwort, да, но насколько глубоко заходит «проверка»? Мы делаем только формальную проверку для обеспечения разумной структуры предложения? Или все сложнее, и мы говорим, что «это не лучшее использование средств», основываясь на нашем личном определении «наилучшего использования»?<br>
<em><strong>&lt;jwinterm&gt;</strong></em> но если нет чёткого определения для «проверки»&hellip;<br>
<em><strong>&lt;rehrar&gt;</strong></em> ^<br>
<em><strong>&lt;rehrar&gt;</strong></em> как вариант, просто контроль качества, чтобы убедиться, что это предложение по типу - «хмм, я сделаю эту работу, может быть&hellip; я не знаю, за 10 XMR?»<br>
<em><strong>&lt;ErCiccione[m]&gt;</strong></em> Итак, в случае «неудачи», куда пойдут средства? В общий фонд? Я не согласен с этим, и вы явно предвзято относитесь к этому предложению.<br>
<em><strong>&lt;rehrar&gt;</strong></em> &hellip;гхмм<br>
<em><strong>&lt;jwinterm&gt;</strong></em> проверка означает: (1) оценку технических возможностей заявителя и (2) четко определенные этапы<br>
<em><strong>&lt;ErCiccione[m]&gt;</strong></em> Я вообще не согласен с сокращением объёма проверки, но на всякий случай хотел бы обсудить, как именно будут распределяться средства<br>
<em><strong>&lt;h4sh3d2&gt;</strong></em> или (2) переведём все средства для финансирования активных участников исследовательской лаборатории Monero<br>
<em><strong>&lt;jwinterm&gt;</strong></em> тогда я не понимаю, почему бы не перенести это на финансирование<br>
<em><strong>&lt;h4sh3d2&gt;</strong></em> это была ещё одна возможность, о которой мы упомянули в CCS<br>
<em><strong>&lt;cankerwort&gt;</strong></em> Проблема будет заключаться в том, что у Саранга нет запроса на финансирование, если это предложение провалится<br>
<em><strong>&lt;selsta&gt;</strong></em> Допустим, я хочу разработать веб-браузер на тему Monero. Будет ли это хорошим использованием средств? Почему не должно быть никакой проверки предложений, которые не имеют отношения к проекту?<br>
<em><strong>&lt;ErCiccione[m]&gt;</strong></em> rehrar: Дело не в вас. Но вы должны согласиться, что, очевидно, вы заинтересованы в том, чтобы составить новые правила именно так<br>
<em><strong>&lt;rehrar&gt;</strong></em> Это только благие намерения, хотя какое сейчас это имеет значение<br>
<em><strong>&lt;rehrar&gt;</strong></em> если вы хотите поговорить на эту тему, предлагаю сделать это в другой раз<br>
<em><strong>&lt;rehrar&gt;</strong></em> Есть еще какие-нибудь замечания по этому предложению?<br>
<em><strong>&lt;ErCiccione[m]&gt;</strong></em> rehrar: Почему это вопрос доброй воли? Почему это должно быть вопросом доверия?<br>
<em><strong>&lt;cankerwort&gt;</strong></em> Я голосую за то, чтобы перенести проект на финансирование<br>
<em><strong>&lt;rehrar&gt;</strong></em> Я бы предпочел не ходить по кругу весь день, у всех есть и другие дела.<br>
<em><strong>&lt;rehrar&gt;</strong></em> ErCiccione[m]: Я за то, чтобы не обременять себя бюрократизмом, чтобы позволить проекту FOSS делать то, что у него лучше всего получается. Я поддерживаю проверку в разумной степени, но если кто-то считает, что «проверка» означает нечто большее, чем думаю я<br>
<em><strong>&lt;cankerwort&gt;</strong></em> документ отлично структурирован<br>
<em><strong>&lt;rehrar&gt;</strong></em> «Проверка» предложений значительно усилилась по мере развития проекта Monero. Некоторые могут подумать, что это хорошо. Некоторые могут подумать, что это плохо.<br>
<em><strong>&lt;rehrar&gt;</strong></em> Всё не так, как было раньше, уже далеко не так<br>
<em><strong>&lt;rehrar&gt;</strong></em> Уровень проверки сегодня совсем другой, чем два года назад или четыре. Я могу предоставить этому множество доказательств<br>
<em><strong>&lt;rehrar&gt;</strong></em> и сейчас он достиг порога, который я лично считаю чрезмерным.<br>
<em><strong>&lt;hyc&gt;</strong></em> похоже, что и характер самих проектов тоже изменился<br>
<em><strong>&lt;rehrar&gt;</strong></em> И любой может не принимать во внимание моё мнение о том, что количество проверок не увеличивается из-за COI, но если кто-то хочет копаться во всем этом, пожалуйста<br>
<em><strong>&lt;rehrar&gt;</strong></em> Таков мой взгляд. Точка<br>
<em><strong>&lt;h4sh3d2&gt;</strong></em> hyc: Вы можете немного подробнее рассказать об этом?<br>
<em><strong>&lt;hyc&gt;</strong></em> ценность сети выросла, а значит, увеличилась и цена возможных ошибок<br>
<em><strong>&lt;jwinterm&gt;</strong></em> так что мы просто подождём и посмотрим, что решит luigi1111?<br>
<em><strong>&lt;selsta&gt;</strong></em> rehrar: какие проекты были отклонены в последний раз?<br>
<em><strong>&lt;ErCiccione[m]&gt;</strong></em> rehrar: я не игнорирую ваше мнение из-за каких-то предубеждений. Просто я говорю, что система работает, и я не вижу смысла менять ее именно сейчас<br>
<em><strong>&lt;rehrar&gt;</strong></em> selsta: <a href="https://repo.getmonero.org/monero-project/ccs-proposals/-/merge_requests/127">https://repo.getmonero.org/monero-project/ccs-proposals/-/merge_requests/127</a><br>
<em><strong>&lt;rehrar&gt;</strong></em> selsta: <a href="https://repo.getmonero.org/monero-project/ccs-proposals/-/merge_requests/91">https://repo.getmonero.org/monero-project/ccs-proposals/-/merge_requests/91</a><br>
<em><strong>&lt;hyc&gt;</strong></em> 4 года назад, если бы в проекте были ошибки, мы бы не обратили на это внимания, тихо исправили и двинулись дальше. Теперь же, если в проекте есть ошибки, можно потерять много реальных участников и денег<br>
<em><strong>&lt;jwinterm&gt;</strong></em> как уже было с endo<br>
<em><strong>&lt;ErCiccione[m]&gt;</strong></em> У нас были целые дискуссии в ключе проверки предложений, и мы всегда соглашались, что структура, которая у нас была, работала отлично, но если вы предлагаете изменить это, нам нужна отдельная встреча для обсуждения всех нюансов<br>
<em><strong>&lt;rehrar&gt;</strong></em> <a href="https://repo.getmonero.org/monero-project/ccs-proposals/-/merge_requests/120">https://repo.getmonero.org/monero-project/ccs-proposals/-/merge_requests/120</a><br>
<em><strong>&lt;selsta&gt;</strong></em> Вы ведёте себя так, как будто мы отклоняем многие CCS предложения. Мы этого не делаем. Люди задают правильные вопросы, и я не понимаю, почему это должно плохо отразиться на будущем проекта<br>
<em><strong>&lt;rehrar&gt;</strong></em> и xeagu<br>
<em><strong>&lt;rehrar&gt;</strong></em> selsta: было несколько жалоб, как публичных, так и в частном порядке, от людей, которые считают, что CCS стал местом привратников, которые подавляют инновации и страсть людей к работе над проектом<br>
<em><strong>&lt;hyc&gt;</strong></em> Вы не можете притворяться, что за 4 года ничего не изменилось, поэтому естественно, что что-то будет меняться<br>
<em><strong>&lt;rehrar&gt;</strong></em> и многие из них были известны мне в самых различных формах<br>
<em><strong>&lt;rehrar&gt;</strong></em> и некоторые из имён, которые выразили эти мысли, были тем, кого мы считаем «большими мальчиками». Я посмотрю, смогу ли я заставить их высказаться на эту тему публично<br>
<em><strong>&lt;selsta&gt;</strong></em> rehrar: Я не вижу этих отклонённых предложений, о которых вы говорите<br>
<em><strong>&lt;ErCiccione[m]&gt;</strong></em> rehrar: не могли бы вы поделиться жалобами с общественностью? Я не думаю, что вопрос «поверьте мне, люди жалуются» - передаёт весь контраст. Тем более что вы уже обсуждали этот вопрос<br>
<em><strong>&lt;hyc&gt;</strong></em> Вот вам альтернатива - мы вообще не обсуждаем, а просто сопоставляем предложения<br>
<em><strong>&lt;hyc&gt;</strong></em> тогда CCS - не что иное, как центральный информационный центр<br>
<em><strong>&lt;rehrar&gt;</strong></em> ErCiccione[m]: Я просто сказал, что посмотрю, смогу ли я заставить больших мальчиков публично высказаться по этому поводу<br>
<em><strong>&lt;ErCiccione[m]&gt;</strong></em> и большинство людей согласились с необходимостью проверки, я не видел, чтобы кто-то жаловался на это публично<br>
<em><strong>&lt;selsta&gt;</strong></em> Я не вижу ни одного «инновационного», но тем не менее закрытого предложения<br>
<em><strong>&lt;cankerwort&gt;</strong></em> Были ли разговоры о частичном финансировании этого проекта другими проектами/участниками сообществ? Я помню, что где-то это читал<br>
<em><strong>&lt;jwinterm&gt;</strong></em> Я не жалуюсь, но я согласен с rehrar, кажется, что текущая «проверка» туманна, и было бы неплохо дать более строгое определение того, что это на самом деле означает<br>
<em><strong>&lt;ErCiccione[m]&gt;</strong></em> jwinterm: Согласен, значит, если «проверка туманна», то давайте вообще не будем проводить её..<br>
<em><strong>&lt;selsta&gt;</strong></em> У сообщества нет бесконечного доступа к средствам, некоторые базовые проверки отвечают интересам проекта, не более<br>
<em><strong>&lt;hyc&gt;</strong></em> jwinterm: «туманность», наверное, это то, что должно рассматривается в индивидуальном порядке<br>
<em><strong>&lt;hyc&gt;</strong></em> и у сообщества в целом нет технических навыков, чтобы судить обо всех предложениях<br>
<em><strong>&lt;rehrar&gt;</strong></em> hyc: с этим я согласен. Сохранение «туманности» в наших интересах.<br>
<em><strong>&lt;jwinterm&gt;</strong></em> по примеру с h4sh3d2, например, если luigi недоволен и предложение не переносится на стадию финансирования, а h4sh3d2 и его команда потратили значительное количество времени на разработку предложения, которое к тому же даже рассматривается для финансирования, то думаю, это оттолкнёт других потенциальных контрибьюторов<br>
<em><strong>&lt;rehrar&gt;</strong></em> Предложение, которое будет стоить нам 3 XMR, не требует такого же уровня проверки, как предложение, которое будет стоить нам 2000 XMR<br>
<em><strong>&lt;selsta&gt;</strong></em> Сомневаюсь, что luigi это сделает: P<br>
<em><strong>&lt;jwinterm&gt;</strong></em> если бы процесс подачи предложения был бы более чётко определён, то это позволило бы потенциальным контрибьюторам сделать вывод, стоит ли им даже пытаться написать текст для самого предложения<br>
<em><strong>&lt;hyc&gt;</strong></em> Кстати, термин «требуется финансирование» мне никогда не нравился, должно быть что-то по типу «желаемое финансирование»<br>
<em><strong>&lt;jwinterm&gt;</strong></em> открыто для финансирования<br>
<em><strong>&lt;jwinterm&gt;</strong></em> я согласен<br>
<em><strong>&lt;rehrar&gt;</strong></em> обычно предложение не отклоняется привычным способом, оно просто не объединяется и остаётся открытым, и, если настроение сообщества в отношении этого предложения изменится, оно может быть объединено в будущем. Зачастую люди устают ждать и перестают отвечать в теме предложения, после чего оно закрывается из-за отсутствия интереса.<br>
<em><strong>&lt;rehrar&gt;</strong></em> это я написал то, как обычно происходит сейчас :D<br>
<em><strong>&lt;ErCiccione[m]&gt;</strong></em> jwinterm: Следует ли нам рассматривать вопрос одобрения этого предложения только потому, что другие участники могут побояться открывать предложение? Разве это нельзя рассматривать как конкретный поступок, особенно если вы хотите много денег? Я имею в виду, действительно ли мы должны вознаграждать деньгами каждый вздох?<br>
<em><strong>&lt;hyc&gt;</strong></em> ^^<br>
<em><strong>&lt;hyc&gt;</strong></em> Если такого рода вещи - все, что нужно, чтобы вас вывести из себя, то начинать проект с открытым исходным кодом не для вас<br>
<em><strong>&lt;jwinterm&gt;</strong></em> нет, я просто говорю, что если нет чётких требований для того, что бы попасть на требуемое финансирование, то рано или поздно это может отпугнуть людей<br>
<em><strong>&lt;selsta&gt;</strong></em> <a href="https://repo.getmonero.org/monero-project/ccs-proposals/-/merge_requests/120">https://repo.getmonero.org/monero-project/ccs-proposals/-/merge_requests/120</a><br>
<em><strong>&lt;selsta&gt;</strong></em> это предложение было отклонено, а сам проект на github мертв уже несколько месяцев<br>
<em><strong>&lt;selsta&gt;</strong></em> было бы это хорошее использование средств?<br>
<em><strong>&lt;jwinterm&gt;</strong></em> фактическое академическое финансирование заявок крайне туманно<br>
<em><strong>&lt;jwinterm&gt;</strong></em> но там намного больше конкуренции<br>
<em><strong>&lt;ErCiccione[m]&gt;</strong></em> rehrar: Это означает, что люди были не заинтересованы в данном предложении, поэтому оно и было закрыто<br>
<em><strong>&lt;jwinterm&gt;</strong></em> и я не уверен, что мы должны быть похожими на правительства с их диктатурой<br>
<em><strong>&lt;rehrar&gt;</strong></em> это все отлично, но нам нужно двигаться дальше<br>
<em><strong>&lt;rehrar&gt;</strong></em> я постараюсь привлечь к данному разговору основную команду<br>
<em><strong>&lt;hyc&gt;</strong></em> и всё равно нет, это внедрение коммерческой бизнес-модели в волонтерскую экосистему сообщества<br>
<em><strong>&lt;rehrar&gt;</strong></em> alexanarcho[m]: вы здесь?<br>
<em><strong>&lt;hyc&gt;</strong></em> это телега перед лошадью, разработка с открытым исходным кодом работает следующим образом - у вас есть идея и вы заинтересованы в ее реализации, другие люди могут решить, что это хорошая идея, после того как вы ее закончите, и уже предложат внести свой вклад.<br>
<em><strong>&lt;rehrar&gt;</strong></em> если не ошибаюсь, вы хотели обсудить ваше предложение? <a href="https://repo.getmonero.org/monero-project/ccs-proposals/-/merge_requests/174">https://repo.getmonero.org/monero-project/ccs-proposals/-/merge_requests/174</a><br>
<em><strong>&lt;jwinterm&gt;</strong></em> hyc: учитывая, что выступления Пушистого были профинансированы, не думаю, что вы скажете, что эти предложения находятся рядом с «коммерческими проектами»<br>
<em><strong>&lt;hyc&gt;</strong></em> ваша мотивация завершить его не должна зависеть от наличия финансирования<br>
<em><strong>&lt;jwinterm&gt;</strong></em> как там это называлось, sailfish или как-то так<br>
<em><strong>&lt;TheCharlatan&gt;</strong></em> hyc, это то направление, в котором вы хотите, чтобы двигались все CCS проекты? В прошлом финансировалось много проектов, в которых учитывались интересы всех сторон<br>
<em><strong>&lt;hyc&gt;</strong></em> Разве? У меня тоже были сомнения по этому поводу, ну да ладно<br>
<em><strong>&lt;h4sh3d2&gt;</strong></em> hyc: В чем-то я согласен, но почему именно CCS? Вы описываете систему вознаграждений<br>
<em><strong>&lt;ErCiccione[m]&gt;</strong></em> jwinterm: Я, например, считаю, что финансирование этого предложения было ошибкой, даже если кто-то был в то время за<br>
<em><strong>&lt;zkao&gt;</strong></em> hyc: мы начали этот проект почти 4 года назад, сколько еще нам придётся ждать, чтобы получить финансирование?<br>
<em><strong>&lt;ErCiccione[m]&gt;</strong></em> С тех пор я не вижу, что бы что-то подобное было одобрено<br>
<em><strong>&lt;zkao&gt;</strong></em> и теперь, когда мы знаем, как это сделать, мы хотим реализовать этот проект<br>
<em><strong>&lt;hyc&gt;</strong></em> никто и не останавливает тебя, zkao<br>
<em><strong>&lt;zkao&gt;</strong></em> да, и именно сейчас протокол готов к данной реализации<br>
<em><strong>&lt;rehrar&gt;</strong></em> хорошо, если alexanarcho здесь нет, возможно, у вас есть какие-то комментарии по этому предложению tipxmr.live?<br>
<em><strong>&lt;rehrar&gt;</strong></em> <a href="https://repo.getmonero.org/monero-project/ccs-proposals/-/merge_requests/174">https://repo.getmonero.org/monero-project/ccs-proposals/-/merge_requests/174</a><br>
<em><strong>&lt;rehrar&gt;</strong></em> встреча затянулась :p<br>
<em><strong>&lt;rehrar&gt;</strong></em> Обсуждение всех беспокоящих вас вопросов, конечно, может быть продолжено, но после завершения официальной части встречи<br>
<em><strong>&lt;rehrar&gt;</strong></em> некоторые люди (например msvb-lab) уже покидают встречу, хотя они надеялись кое-что обсудить. Так что давайте отнесёмся к времени людей с уважением, посмотрев на последнее предложение для сегодняшнего обсуждения<br>
<em><strong>&lt;selsta&gt;</strong></em> rehrar: Мне также кажется немного странным, что вы называете членов сообщества, дающих отзывы о предложениях, «наставниками». За пределами основной команды никто ничего не решает<br>
<em><strong>&lt;cankerwort&gt;</strong></em> Планируют ли они монетизировать tipper?<br>
<em><strong>&lt;lederstrumpf&gt;</strong></em> @cankerwort: они планируют монетизировать свой хостинг tipper<br>
<em><strong>&lt;rehrar&gt;</strong></em> это будет FOSS<br>
<em><strong>&lt;lederstrumpf&gt;</strong></em> и любой другой может использовать их код, чтобы посоревноваться с ними в этом деле<br>
<em><strong>&lt;lederstrumpf&gt;</strong></em> да<br>
<em><strong>&lt;rehrar&gt;</strong></em> какие-нибудь «да» или «против», или, возможно, вопросы?<br>
<em><strong>&lt;rehrar&gt;</strong></em> ок, ajs-mob, ты еще здесь?<br>
<em><strong>&lt;rehrar&gt;</strong></em> последний пункт обсуждения<br>
<em><strong>&lt;ajs-mob&gt;</strong></em> да<br>
<em><strong>&lt;rehrar&gt;</strong></em> Monero Kon<br>
<em><strong>&lt;rehrar&gt;</strong></em> продолжайте<br>
<em><strong>&lt;ajs-mob&gt;</strong></em> Ограничения COVID в некоторых странах продлеваются до марта, и, по мнению некоторых экспертов, вакцины будут доступны не ранее середины 2021 года.<br>
<em><strong>&lt;ajs-mob&gt;</strong></em> Должны ли мы&hellip; (A) подтолкнуть Konferenco к 2022 году, (B) превратить ее в виртуальное мероприятие или (C) продолжить конференцию в 2021 году, даже с риском правительственных ограничений, низкой продажей билетов и явкой.<br>
<em>sarang возвращается</em><br>
<em><strong>&lt;jwinterm&gt;</strong></em> rehrar, мне кажется это предложение крутым, не уверен, сколько пользы от этого будет, но было бы круто иметь такой инструмент<br>
<em><strong>&lt;rehrar&gt;</strong></em> jwinterm: согласен<br>
<em><strong>&lt;jwinterm&gt;</strong></em> ajs-mob: это может быть гибрид из B/C<br>
<em><strong>&lt;rehrar&gt;</strong></em> ajs-mob: Я думаю, мы можем подождать до конца года, чтобы иметь более чёткое представление и понимание<br>
<em><strong>&lt;rehrar&gt;</strong></em> да, это может быть гибридная конференция<br>
<em><strong>&lt;jwinterm&gt;</strong></em> найти небольшое или, как вариант, совсем бесплатное помещение, но еще и виртуальный вариант<br>
<em><strong>&lt;ajs-mob&gt;</strong></em> (D) B &amp; C<br>
<em><strong>&lt;rehrar&gt;</strong></em> эксперты очень много говорят, но я полностью согласен, что что-то подобное требует тщательного предварительного планирования и сбора средств.<br>
<em><strong>&lt;jwinterm&gt;</strong></em> а я предвзято отношусь к организации виртуального мероприятия, потому что хотел бы по возможности пойти лично<br>
<em><strong>&lt;hyc&gt;</strong></em> самая безопасная явка кажется виртуальной<br>
<em><strong>&lt;rehrar&gt;</strong></em> если мы выбираем вариант с виртуальной встречей, то мы можем сделать это в любое удобное время<br>
<em><strong>&lt;xmrscott[m]&gt;</strong></em> Мой голос за B<br>
<em><strong>&lt;jwinterm&gt;</strong></em> На следующих выходных я посещаю свою первую виртуальную конференцию<br>
<em><strong>&lt;jwinterm&gt;</strong></em> ожидаю, что это будет отстой, но надеюсь на интересный опыт<br>
<em><strong>&lt;rehrar&gt;</strong></em> виртуальные встречи уже обсуждались раньше, и люди не особо были заинтересованы в них<br>
<em><strong>&lt;rehrar&gt;</strong></em> и да, если честно, я бы не стал посещать виртуальную конференцию<br>
<em><strong>&lt;selsta&gt;</strong></em> Я за (A), большая ценность мероприятий - это возможность личного присутствия.<br>
<em><strong>&lt;rehrar&gt;</strong></em> Я имею в виду, конечно, MoneroKon. Но, как и любая другая конференция, наверное, нет. Это просто&hellip;.. скучно&hellip;<br>
<em><strong>&lt;hyc&gt;</strong></em> Что касается себя, то я отменил беседу на конференции в марте этого года и рад, что сделал это. 2 человека, которых я знаю, заразились covid на этой конференции, 1 умер<br>
<em><strong>&lt;xmrscott[m]&gt;</strong></em> Зачем приходить, если вы можете просто посмотреть записи позже<br>
<em><strong>&lt;xmrscott[m]&gt;</strong></em> (Если это виртуальное мероприятие)<br>
<em><strong>&lt;rehrar&gt;</strong></em> xmrscott[m]. Да. В таком ключе просто невозможно подражать разговору и общению, как в случае с реальными людьми<br>
<em><strong>&lt;ErCiccione[m]&gt;</strong></em> Я за А или B. С - безумие в этой ситуации, ребята<br>
<em><strong>&lt;jwinterm&gt;</strong></em> если только виртуальный<br>
<em><strong>&lt;jwinterm&gt;</strong></em> VR-комната, IRC-комната, различные игры<br>
<em><strong>&lt;jwinterm&gt;</strong></em> но, честно говоря, это не то же самое, что реальное мероприятие<br>
<em><strong>&lt;rehrar&gt;</strong></em> Я имею в виду, давайте сделаем B. Сделаем в этот раз виртуальный вариант. Это будет отстой, но это может принести некоторую выгоду, и мы сможем оценить, стоило ли оно того. Если это (на удивление) того стоит, то мы можем делать два хода в год. Один физический и один вирусный.<br>
<em><strong>&lt;hyc&gt;</strong></em> ура, удвойте нагрузку на менеджмент!<br>
<em><strong>&lt;rehrar&gt;</strong></em> Мда уж, тогда давайте остановимся на A<br>
<em><strong>&lt;jwinterm&gt;</strong></em> lol<br>
<em><strong>&lt;rehrar&gt;</strong></em> Виртуальные конференции&hellip; Только что вспомнил Defcon. Это было &hellip; глупо.<br>
<em><strong>&lt;ajs-mob&gt;</strong></em> A<br>
<em><strong>&lt;rehrar&gt;</strong></em> Как вы знаете, MCC происходит прямо сейчас.<br>
<em><strong>&lt;sarang&gt;</strong></em> Виртуальная конференция MCC была крутой, за исключением того, что они не настраивали ее, чтобы задавать вопросы для выступающих<br>
<em><strong>&lt;sarang&gt;</strong></em> это было сделано для того, чтобы аудитория не перебивала выступающих<br>
<em><strong>&lt;rehrar&gt;</strong></em> они вкладывают огромную кучу денег<br>
<em><strong>&lt;sarang&gt;</strong></em> RIP аккумулятор ноутбука во время работы интерфейса VR<br>
<em><strong>&lt;rehrar&gt;</strong></em> 1. У нас нет такого уровня средств<br>
<em><strong>&lt;selsta&gt;</strong></em> и мой ноутбук не тянет все эти штуки в VR :(<br>
<em><strong>&lt;rehrar&gt;</strong></em> 2. Кто знает. Может быть, это все ещё буду я<br>
<em><strong>&lt;rehrar&gt;</strong></em> sarang: какую VR программу они используют?<br>
<em><strong>&lt;selsta&gt;</strong></em> mozilla<br>
<em><strong>&lt;rehrar&gt;</strong></em> ok<br>
<em><strong>&lt;rehrar&gt;</strong></em> хорошо, ребята, мы можем закончить нашу встречу<br>
<em><strong>&lt;rehrar&gt;</strong></em> я уверен, что многие из вас хотят продолжить свою личную жизнь<br>
<em><strong>&lt;rehrar&gt;</strong></em> спасибо, что пришли<br>
<em><strong>&lt;rehrar&gt;</strong></em> встреча официально закрыта</p>
<hr>
<p><em>Источник: Community Workgroup Meeting: 12 September 2020 17:00</em></p>
<p><em>Перевод: <a href="https://t.me/UnholyKnight">Unholy</a></em><br>
<em>Коррекция: <a href="https://t.me/Kukima">Kukima</a></em></p>

		</div>
	</article>
</main>




			</div>
			
		</div>
		<footer class="footer">
	<div class="container footer__container flex">
		
		<div class="footer__copyright">
			&copy; 2021 .
			<span class="footer__copyright-credits">Информационно-новостной сайт русскоязычного сообщества Monero. <a href="/services/#_поддержать-xmrru_" rel="nofollow noopener" target="_blank">Пожертвовать</a>  на развитие проекта XMR.RU.</span>
		</div>
	</div>
</footer>
	</div>
<script async defer src="/js/menu.js"></script>
<script src="/js/custom.js"></script>
<script src="https://cdnjs.cloudflare.com/ajax/libs/mathjax/2.7.6/MathJax.js?config=TeX-AMS-MML_HTMLorMML" async></script>
</body>
</html>