<!DOCTYPE html>
<html class="no-js" lang="en">
<head>
	<meta charset="UTF-8">
	<meta name="viewport" content="width=device-width, initial-scale=1">
	<meta http-equiv="X-UA-Compatible" content="IE=edge">
	<title>Журнал встречи Сообщества Monero от 26.09.2020 - </title>
	<script>(function(d,e){d[e]=d[e].replace("no-js","js");})(document.documentElement,"className");</script>
	<meta name="description" content="">
		<meta property="og:title" content="Журнал встречи Сообщества Monero от 26.09.2020" />
<meta property="og:description" content="Когда: 26 сентября 2020 @ 17:00 UTC
Где: #monero-community (freenode/matrix
Журнал встречи:
&lt;rehrar&gt; 1. Приветствия
&lt;rehrar&gt; Кто вы, все эти люди, что здесь присутствуют?
&lt;lh1008[m]&gt; O_о
&lt;Guest10458&gt; я снова определился как Guest?
&lt;kinghat[m]&gt;
&lt;hyc&gt; hi
&lt;sethsimmons&gt; Всем привет
&lt;sgp&gt; Привет
&lt;rehrar&gt; Круто! Внушительная посещаемость!
&lt;rehrar&gt; 2. Обновления
&lt;rehrar&gt; Я хочу объединить здесь несколько вещей, но сначала давайте пройдемся по рабочим группам
&lt;rehrar&gt; Я собираюсь попробовать новый формат подачи обновлений: если вы возглавляете рабочую группу или участвуете в ней и у вас есть соответствующее обновление, пожалуйста, скажите об этом заранее и уже потом представьте текст своего обновления" />
<meta property="og:type" content="article" />
<meta property="og:url" content="/logs/monero-community-logs/2020/2020-09-26/" /><meta property="article:section" content="logs" />
<meta property="article:published_time" content="2020-09-26T00:00:00+00:00" />
<meta property="article:modified_time" content="2020-09-26T00:00:00+00:00" />


		<meta itemprop="name" content="Журнал встречи Сообщества Monero от 26.09.2020">
<meta itemprop="description" content="Когда: 26 сентября 2020 @ 17:00 UTC
Где: #monero-community (freenode/matrix
Журнал встречи:
&lt;rehrar&gt; 1. Приветствия
&lt;rehrar&gt; Кто вы, все эти люди, что здесь присутствуют?
&lt;lh1008[m]&gt; O_о
&lt;Guest10458&gt; я снова определился как Guest?
&lt;kinghat[m]&gt;
&lt;hyc&gt; hi
&lt;sethsimmons&gt; Всем привет
&lt;sgp&gt; Привет
&lt;rehrar&gt; Круто! Внушительная посещаемость!
&lt;rehrar&gt; 2. Обновления
&lt;rehrar&gt; Я хочу объединить здесь несколько вещей, но сначала давайте пройдемся по рабочим группам
&lt;rehrar&gt; Я собираюсь попробовать новый формат подачи обновлений: если вы возглавляете рабочую группу или участвуете в ней и у вас есть соответствующее обновление, пожалуйста, скажите об этом заранее и уже потом представьте текст своего обновления"><meta itemprop="datePublished" content="2020-09-26T00:00:00+00:00" />
<meta itemprop="dateModified" content="2020-09-26T00:00:00+00:00" />
<meta itemprop="wordCount" content="2665">
<meta itemprop="keywords" content="" />
		<meta name="twitter:card" content="summary"/>
<meta name="twitter:title" content="Журнал встречи Сообщества Monero от 26.09.2020"/>
<meta name="twitter:description" content="Когда: 26 сентября 2020 @ 17:00 UTC
Где: #monero-community (freenode/matrix
Журнал встречи:
&lt;rehrar&gt; 1. Приветствия
&lt;rehrar&gt; Кто вы, все эти люди, что здесь присутствуют?
&lt;lh1008[m]&gt; O_о
&lt;Guest10458&gt; я снова определился как Guest?
&lt;kinghat[m]&gt;
&lt;hyc&gt; hi
&lt;sethsimmons&gt; Всем привет
&lt;sgp&gt; Привет
&lt;rehrar&gt; Круто! Внушительная посещаемость!
&lt;rehrar&gt; 2. Обновления
&lt;rehrar&gt; Я хочу объединить здесь несколько вещей, но сначала давайте пройдемся по рабочим группам
&lt;rehrar&gt; Я собираюсь попробовать новый формат подачи обновлений: если вы возглавляете рабочую группу или участвуете в ней и у вас есть соответствующее обновление, пожалуйста, скажите об этом заранее и уже потом представьте текст своего обновления"/>

	<link rel="preconnect" href="https://fonts.gstatic.com" crossorigin>
	<link rel="dns-prefetch" href="//fonts.googleapis.com">
	<link rel="dns-prefetch" href="//fonts.gstatic.com">
	<link rel="stylesheet" href="https://fonts.googleapis.com/css?family=Open+Sans:400,400i,700">

	<link rel="stylesheet" href="/css/style.css">
	<link rel="stylesheet" href="/css/custom.css">

	<link rel="shortcut icon" href="/favicon.ico">
		
</head>
<body class="body">
	<div class="container container--outer">
		<header class="header">
	<div class="container header__container">
		
	<div class="logo">
		<a class="logo__link" href="/" rel="home">
			<div class="logo__item logo__imagebox">
					<img class="logo__img" src="/img/logo.png">
				</div>
		</a>
	</div>
		
<nav class="menu">
	<button class="menu__btn" aria-haspopup="true" aria-expanded="false" tabindex="0">
		<span class="menu__btn-title" tabindex="-1">Меню</span>
	</button>
	<ul class="menu__list">
		<li class="menu__item">
			<a class="menu__link" href="/about/">
				
				<span class="menu__text">Что такое Monero (XMR)?</span>
				
			</a>
		</li>
		<li class="menu__item">
			<a class="menu__link" href="/news/">
				
				<span class="menu__text">Новости</span>
				
			</a>
		</li>
		<li class="menu__item">
			<a class="menu__link" href="/articles/">
				
				<span class="menu__text">Статьи</span>
				
			</a>
		</li>
		<li class="menu__item">
			<a class="menu__link" href="/library/">
				
				<span class="menu__text">Библиотека</span>
				
			</a>
		</li>
		<li class="menu__item">
			<a class="menu__link" href="/manuals/">
				
				<span class="menu__text">Руководства и инструкции</span>
				
			</a>
		</li>
		<li class="menu__item">
			<a class="menu__link" href="/services/">
				
				<span class="menu__text">Полезные ссылки и сервисы</span>
				
			</a>
		</li>
	</ul>
</nav>

	</div>
</header>
		<div class="wrapper flex">
			<div class="primary">
			
<main class="main" role="main">
	<article class="post">
		<header class="post__header">
			<h1 class="post__title">Журнал встречи Сообщества Monero от 26.09.2020</h1>
			<div class="post__meta meta">
<div class="meta__item-datetime meta__item">
	<svg class="meta__icon icon icon-time" width="16" height="14" viewBox="0 0 30 28"><path d="M15 0C7 0 1 6 1 14s6 14 14 14 14-6 14-14S23 0 15 0zm0 25C9 25 4 20 4 14S9 3 15 3s11 5 11 11-5 11-11 11zm1-18h-2v8.4l6.8 4.4L22 18l-6-3.8V7z"/></svg><time class="meta__text" datetime="2020-09-26T00:00:00Z">2020-09-26</time></div><div class="meta__item-categories meta__item"><svg class="meta__icon icon icon-category" width="16" height="16" viewBox="0 0 16 16"><path d="m7 2l1 2h8v11h-16v-13z"/></svg><span class="meta__text"><a class="meta__link" href="/categories/%D0%B6%D1%83%D1%80%D0%BD%D0%B0%D0%BB-%D0%B2%D1%81%D1%82%D1%80%D0%B5%D1%87%D0%B8/" rel="category">Журнал встречи</a>
	</span>
</div></div>
		</header>
		<div class="content post__content clearfix">
			<p><em><strong>Когда:</strong></em> 26 сентября 2020 @ 17:00 UTC<br>
<em><strong>Где:</strong></em> #monero-community (freenode/matrix</p>
<p><em><strong>Журнал встречи:</strong></em></p>
<p><em><strong>&lt;rehrar&gt;</strong></em> 1. Приветствия<br>
<em><strong>&lt;rehrar&gt;</strong></em> Кто вы, все эти люди, что здесь присутствуют?<br>
<em><strong>&lt;lh1008[m]&gt;</strong></em> O_о<br>
<em><strong>&lt;Guest10458&gt;</strong></em> я снова определился как Guest?<br>
<em><strong>&lt;kinghat[m]&gt;</strong></em><br>
<em><strong>&lt;hyc&gt;</strong></em> hi<br>
<em><strong>&lt;sethsimmons&gt;</strong></em> Всем привет<br>
<em><strong>&lt;sgp&gt;</strong></em> Привет<br>
<em><strong>&lt;rehrar&gt;</strong></em> Круто! Внушительная посещаемость!<br>
<em><strong>&lt;rehrar&gt;</strong></em> 2. Обновления<br>
<em><strong>&lt;rehrar&gt;</strong></em> Я хочу объединить здесь несколько вещей, но сначала давайте пройдемся по рабочим группам<br>
<em><strong>&lt;rehrar&gt;</strong></em> Я собираюсь попробовать новый формат подачи обновлений: если вы возглавляете рабочую группу или участвуете в ней и у вас есть соответствующее обновление, пожалуйста, скажите об этом заранее и уже потом представьте текст своего обновления<br>
<em><strong>&lt;rehrar&gt;</strong></em> ErCiccione, xmrhaelan, lh1008[m], dsc, selsta, dEBRUYNE<br>
<em><strong>&lt;lh1008[m]&gt;</strong></em> Всем привет!<br>
<em><strong>&lt;rehrar&gt;</strong></em> Что насчет обновления от рабочей группы Пропаганды?<br>
<em><strong>&lt;selsta&gt;</strong></em> мы все еще готовимся к выпуску v0.17<br>
<em><strong>&lt;selsta&gt;</strong></em> пока все идет гладко<br>
<em><strong>&lt;lh1008[m]&gt;</strong></em> Итак, что касается рабочей группы Пропаганды — мы закончили работу над объединением переводов Лучших практик Monero на русском языке <a href="https://www.monerooutreach.org/monero-">https://www.monerooutreach.org/monero-</a>Лучший-практика/<br>
<em><strong>&lt;lh1008[m]&gt;</strong></em> Также мы почти закончили работу над обновлением Кратких фактов. Это будет редизайн, мы собираемся сделать что-то более простое и доступное для понимания<br>
<em><strong>&lt;rehrar&gt;</strong></em> Принято<br>
<em><strong>&lt;lh1008[m]&gt;</strong></em> Опубликована новая статья о Triptych, и сейчас мы занимаемся ее локализацией на другие языки<br>
<em><strong>&lt;lh1008[m]&gt;</strong></em> Думаю, что к следующей встрече у нас будет еще больше новостей в этом ключе<br>
<em><strong>&lt;lh1008[m]&gt;</strong></em> :)<br>
<em><strong>&lt;rehrar&gt;</strong></em> ErCiccione, чтобы уточнить: люди, занимающиеся локализацией Monero, участвуют в работе над переводами Monero Outreach или как?<br>
<em><strong>&lt;kinghat[m]&gt;</strong></em> ваши статьи очень классные<br>
<em><strong>&lt;lh1008[m]&gt;</strong></em> Я бы сказал, что в большей своей части, да<br>
<em><strong>&lt;lh1008[m]&gt;</strong></em> Netrik182 помогает erciccione в вопросах сопровождения нашего репозитория<br>
<em><strong>&lt;sgp&gt;</strong></em> Статья о Triptych получилась отличной!<br>
<em><strong>&lt;lh1008[m]&gt;</strong></em> так что erciccione активно участвует в нашей работе<br>
<em><strong>&lt;ErCiccione&gt;</strong></em> rehrar: Некоторые участники. Я также поддерживаю работу репозитория, куда сливаются переводы (я их тоже просматриваю)<br>
<em><strong>&lt;rehrar&gt;</strong></em> отлично<br>
<em><strong>&lt;rehrar&gt;</strong></em> еще какие-то обновления?<br>
<em><strong>&lt;ErCiccione&gt;</strong></em> У меня нет<br>
<em><strong>&lt;ErCiccione&gt;</strong></em> как в ключе веб-сайта, так и локализаций<br>
<em><strong>&lt;sgp&gt;</strong></em> Наша следующая встреча Monero Meet состоится в следующую субботу, возможно, что кто-то захочет присоединиться<br>
<em><strong>&lt;ErCiccione&gt;</strong></em> в ближайшее время я пропингую всех переводчиков для начала работы над переводом GUI и обновлю соответствующую информацию на сайте<br>
<em><strong>&lt;rehrar&gt;</strong></em> Monero Space - это новая рабочая группа. Так что вы, ребята, можете представлять свои обновления здесь<br>
<em><strong>&lt;lh1008[m]&gt;</strong></em> Спасибо, что позволили нам представить наше обновление перед сообществом Monero :)<br>
<em><strong>&lt;rehrar&gt;</strong></em> Могу я&hellip; подать небольшую просьбу / жалобу?<br>
<em><strong>&lt;lh1008[m]&gt;</strong></em> Есть ли IRC-канал у Monero Space?<br>
<em><strong>&lt;sgp&gt;</strong></em> #monero-space<br>
<em><strong>&lt;lh1008[m]&gt;</strong></em> Да, пожалуйста<br>
<em><strong>&lt;rehrar&gt;</strong></em> Когда я переделывал веб-сайт Monero, мне &ldquo;мешали&rdquo; несколько человек, которые хотели, чтобы Monero сохранил ощущение FOSS… Я весьма скептически отношусь к тому, что получилось в итоге<br>
<em><strong>&lt;rehrar&gt;</strong></em> Я думаю, что можно было пойти намного дальше и улучшить еще несколько моментов. Но сообществу понравилось именно то, что у нас есть сегодня<br>
<em><strong>&lt;rehrar&gt;</strong></em> Недавно моя дизайнерская фирма переделала сайт Zcoin в ключе их ребрендинга, и это меня очень сильно огорчило, потому что я выложился изо всех сил над этим дизайном, и он выглядит реально круто, но как бы мне не хотелось, мне вставляли палки в колеса, когда я работал над аналогичной темой для веб-сайта Monero.<br>
<em><strong>&lt;lh1008[m]&gt;</strong></em> Мне нравится дизайн, разве он не соответствует концепции FOSS? Или я что-то не понимаю?<br>
<em><strong>&lt;rehrar&gt;</strong></em> Интересно, будут ли люди в нашем сообществе открыты для свежего взгляда на обновление сайта. Без существенной реструктуризации. Ведь в последнее время ErCiccione проделывает огромную работу<br>
<em><strong>&lt;rehrar&gt;</strong></em> *в смысле в этом направлении.<br>
<em><strong>&lt;sethsimmons&gt;</strong></em> С удовольствием бы взглянул на обновленный дизайн сайта<br>
<em><strong>&lt;sarang&gt;</strong></em> rehrar, как именно вы представляете себе это обновление?<br>
<em><strong>&lt;rehrar&gt;</strong></em> lh1008[m]: когда я говорю FOSS, я не имею в виду, что сам код сайта имеет открытый исходный код. Я имею в виду то, что у многих FOSS проектов ужасные сайты.<br>
<em><strong>&lt;sethsimmons&gt;</strong></em> Есть отличные предложения, было бы неплохо увидеть ваше предложение<br>
<em><strong>&lt;sgp&gt;</strong></em> Как это отразится в общем на проекте?<br>
<em><strong>&lt;rehrar&gt;</strong></em> И многие гордятся этим. В каком-то роде это показывает, что мы вкладываем наши усилия в код, а не в маркетинг<br>
<em><strong>&lt;hyc&gt;</strong></em> ну да<br>
<em><strong>&lt;rehrar&gt;</strong></em> sgp: на данный момент мы переходим к Monero FM. Мы получили одобрения и открыли соответствующий CCS (о чем мы поговорим позже).<br>
<em><strong>&lt;rehrar&gt;</strong></em> Кроме того, в скором времени планируется еще одно мероприятие Grayhat (о котором мы тоже поговорим немного позже)<br>
<em><strong>&lt;ErCiccione&gt;</strong></em> Я думаю, что если мы хотим сделать редизайн веб-сайта, нам следует подумать о том, как решить множество существующих проблем. Последний редизайн сломал значительную часть вещей. Некоторые из них весьма трудно исправить, к тому же у нас очень большая библиотека переводов на самых различных языках. Я думаю, что идею глубокого редизайна следует тщательно взвесить.<br>
<em><strong>&lt;hyc&gt;</strong></em> Согласен, потребовалось довольно много времени, чтобы просто переделать страницу c загрузками<br>
<em><strong>&lt;rehrar&gt;</strong></em> ErCiccione: Верно, но это не обязательно. Я могу сделать макет стартовой страницы, и мы увидим, достаточно ли он хорош, чтобы компенсировать затраты на дальнейшую работу в этом направлении<br>
<em>sgp пишет в пост в Twitter о новом CCS</em><br>
<em><strong>&lt;lh1008[m]&gt;</strong></em> @rehrar, вы разработали сайт zcoin? <a href="https://zcoin.io/">https://zcoin.io/</a><br>
<em><strong>&lt;rehrar&gt;</strong></em> ErCiccione: редизайн также может быть для меня поводом сосредоточить часть моего рабочего времени на работе по устранению этих проблем.<br>
<em><strong>&lt;ErCiccione&gt;</strong></em> rehrar: Конечно, но я бы лучше посвятил время устранению основных проблем, таких как добавление / редактирование moneropedia или руководств пользователя, которые по-прежнему являются огромной проблемой<br>
<em><strong>&lt;sgp&gt;</strong></em> Ох! А оно еще и не открыто<br>
<em><strong>&lt;rehrar&gt;</strong></em> lh1008[m]: Нет. Это делал не я<br>
<em><strong>&lt;rehrar&gt;</strong></em> lh1008[m]: на текущий момент они проводят ребрендинг. Я только начал делать их новый сайт<br>
<em><strong>&lt;lh1008[m]&gt;</strong></em> окей, понял :D<br>
<em><strong>&lt;rehrar&gt;</strong></em> sgp: Я имел в виду, что это находится в стадии идеи и еще будет обсуждаться. Извините за недопонимание.<br>
<em><strong>&lt;rehrar&gt;</strong></em> В любом случае это просто идея, которую я хочу поднять, чтобы оценить интерес.<br>
<em><strong>&lt;ErCiccione&gt;</strong></em> Мое мнение таково, что редизайн это отличный вариант, но также я считаю, что исправление основных проблем (которые не имеют ничего общего с редизайном) должно быть более приоритетным направлением работы<br>
<em><strong>&lt;sethsimmons&gt;</strong></em> Комбинирование редизайна с упрощением раздела руководств / moneropedia было бы хорошим шагом вперед, если это, конечно, возможно.<br>
<em><strong>&lt;rehrar&gt;</strong></em> ErCiccione: это повлечет за собой отказ от Jekyll<br>
<em><strong>&lt;ErCiccione&gt;</strong></em> Почему?<br>
<em><strong>&lt;rehrar&gt;</strong></em> Да, черт возьми! Руками и ногами только «за»! К тому же появилось несколько новых движков (например Hugo), и я думаю, что у них есть очень много интересных решений в базовой комплектации, которые Jekyll компенсирует тяжелыми плагинами<br>
<em><strong>&lt;sarang&gt;</strong></em> Краткое замечание: я надеюсь, что при любых обновлениях или редизайнах основное внимание будет уделено доступности и пониманию представленной на сайте информации<br>
<em><strong>&lt;rehrar&gt;</strong></em> sarang: каким образом?<br>
<em><strong>&lt;sarang&gt;</strong></em> Это приносит пользу всем пользователям без исключения, особенно когда их не заставляют искать нужную информацию в глубинах сайта<br>
<em><strong>&lt;sarang&gt;</strong></em> И еще стоит уделить внимание таким вещам, как цветовая палитра, совместимость с программами для чтения с экрана и т. д.<br>
<em><strong>&lt;hyc&gt;</strong></em> вы имеете в виду интеграцию с программами для чтения с экрана?<br>
<em><strong>&lt;rehrar&gt;</strong></em> ErCiccione: думаю, мы с тобой еще вернемся к этому вопросу ближайшие пару дней. Я пощупаю еще несколько генераторов статических сайтов.<br>
<em><strong>&lt;hyc&gt;</strong></em> и с адаптацией под мобильные телефоны<br>
<em><strong>&lt;sgp&gt;</strong></em> Это главный плюс текущего сайта<br>
<em><strong>&lt;sgp&gt;</strong></em> Честно говоря, полный редизайн для меня менее важен, чем, например, переделка страницы сообщества.<br>
<em><strong>&lt;ErCiccione&gt;</strong></em> конечно, только давайте не будем слишком все это упрощать. У нас есть огромное количество переводов, которые нужно будет перенести в новую систему. Для таких масштабных изменений потребуются месяцы. Это действительно того стоит?<br>
<em><strong>&lt;sgp&gt;</strong></em> Это было на повестке дня уже несколько лет<br>
<em><strong>&lt;rehrar&gt;</strong></em> sgp: мы можем провести все остальные реструктуризации вместе с редизайном<br>
<em><strong>&lt;rehrar&gt;</strong></em> ErCiccione: я понимаю размер требуемых изменений<br>
<em><strong>&lt;ErCiccione&gt;</strong></em> sgp: Я подумывал начать работу над страницей сообщества в ближайшее время<br>
<em><strong>&lt;sgp&gt;</strong></em> Переименуем ее в «сообщества» :)<br>
<em><strong>&lt;ErCiccione&gt;</strong></em> да, мы поговорим об этом на отдельном собрании. На данный момент я пытаюсь упростить работу moneropedia. Редактировать 24 файла каждый раз, когда мы добавляем новый файл, это безумие<br>
<em><strong>&lt;ErCiccione&gt;</strong></em> *каждый раз, когда мы добавляем новую запись<br>
<em><strong>&lt;sgp&gt;</strong></em> Да, это безумие<br>
<em><strong>&lt;ErCiccione&gt;</strong></em> и будет становиться только хуже с каждым добавленным переводом (в скором времени добавится 2 новых языка)<br>
<em><strong>&lt;ErCiccione&gt;</strong></em> Вот почему я очень скептически отношусь к редизайну.<br>
<em><strong>&lt;rehrar&gt;</strong></em> ErCiccione: да, это обсуждалось, когда я впервые добавил плагин для поддержки многоязычности. Я сказал, что масштабировать такой объем невозможно.<br>
<em><strong>&lt;lh1008[m]&gt;</strong></em> В испанском сообществе мы думали о чем-то подобном<br>
<em><strong>&lt;rehrar&gt;</strong></em> Мне сказали, что мы переплывем эту реку, когда поймем, что идем ко дну :D<br>
<em><strong>&lt;rehrar&gt;</strong></em> lh1008[m]: продолжайте<br>
<em><strong>&lt;ErCiccione&gt;</strong></em> rehrar: Если честно, мне кажется, что при редизайне плагин был неправильно реализован. Многих проблем можно было избежать<br>
<em><strong>&lt;lh1008[m]&gt;</strong></em> Я хотел бы сказать это до того, как мы закроем собрание, возможно, это может помочь в редизайне, снимая так много нагрузки с некоторых членов сообщества<br>
<em><strong>&lt;rehrar&gt;</strong></em> ErCiccione: опять же, я не инженер и не проектировщик<br>
<em><strong>&lt;rehrar&gt;</strong></em> спасибо, lh1008[m], буду иметь в виду<br>
<em><strong>&lt;rehrar&gt;</strong></em> давайте двигаться дальше<br>
<em><strong>&lt;lh1008[m]&gt;</strong></em> Мы думали, почему бы не создать из официального адреса Monero Core отдельные адрес пожертвований для каждого языка переводов<br>
<em><strong>&lt;rehrar&gt;</strong></em> CCS штуки<br>
<em><strong>&lt;rehrar&gt;</strong></em> lol, продолжайте<br>
<em><strong>&lt;rehrar&gt;</strong></em> lh1008[m]: какова цель данной идеи?<br>
<em><strong>&lt;lh1008[m]&gt;</strong></em> У каждого языка будет свой адрес, и эти сообщества (испанские, французские, турецкие и т. д.) должны будут найти способы развиваться. Что добавит более децентрализованный характер работы и «подтолкнет» сообщества к работе<br>
<em><strong>&lt;lh1008[m]&gt;</strong></em> Как если бы каждый язык был узлом<br>
<em><strong>&lt;lh1008[m]&gt;</strong></em> Это поможет привлечь людей в IRC каналы и заставить людей работать сообща<br>
<em><strong>&lt;rehrar&gt;</strong></em> и основная команда будет держать ключи у себя? Кто решает, как распределять средства?<br>
<em><strong>&lt;hyc&gt;</strong></em> www.domain/en/index.html www.domain/de/index.html etc&hellip;<br>
<em><strong>&lt;lh1008[m]&gt;</strong></em> Это нужно обсудить<br>
<em><strong>&lt;ErCiccione&gt;</strong></em> Последнее замечание - мы можем и должны исправить упомянутые мной проблемы. Плагин хорошо масштабируется, но мы должны переместить всю moneropedia и статьи в руководстве пользователя. Это огромная работа (которая, как я уже говорил, со временем станет только сложнее)<br>
<em><strong>&lt;lh1008[m]&gt;</strong></em> Так же, как и Monero Core, может быть Monero Core Es (испанский), который подчиняется правилам сообщества, но имеет определенные обязанности.<br>
<em><strong>&lt;rehrar&gt;</strong></em> lh1008[m]: Что мешает кому-то создать рабочую группу Monero Spanish, указать адрес для пожертвований и прочее? Без привязки к основному кошельку?<br>
<em><strong>&lt;rehrar&gt;</strong></em> ErCiccione: Моя работа буквально посвящена тому, что никто не любит делать, поэтому я готов потратить на это своё время, до того момента пока это не будет готово.<br>
<em><strong>&lt;lh1008[m]&gt;</strong></em> Ничего, я и так собирался это сделать немного позже. Я хотел поделиться этой идеей и услышать ваше мнение<br>
<em><strong>&lt;rehrar&gt;</strong></em> lh1008[m]: Теоретически это звучит неплохо, но все эти другие «основные команды» будут иметь гораздо меньше возможностей, чем основная команда Monero, просто по своей природе из-за отсутствия доступа к репозиториям и другим ресурсам. Было бы разумнее думать о них скорее как об отдельных рабочих группах<br>
<em><strong>&lt;rehrar&gt;</strong></em> Но, опять же, это только мои мысли.<br>
<em><strong>&lt;rehrar&gt;</strong></em> Кто-нибудь еще?<br>
<em><strong>&lt;lh1008[m]&gt;</strong></em> Испанское сообщество уже существует, как и французское, итальянское и т. д.<br>
<em><strong>&lt;ErCiccione&gt;</strong></em> rehrar: Хорошо, я подумаю об этом. Возможно, мне придется сделать более крупное предложение по CCS (потому что это будет долгая и очень скучная работа)<br>
<em><strong>&lt;lh1008[m]&gt;</strong></em> единственное как поступать в ключе децентрализации средств<br>
<em><strong>&lt;lh1008[m]&gt;</strong></em> децентрализация&hellip;<br>
<em><strong>&lt;rehrar&gt;</strong></em> lh1008[m]: Я был бы не против, если бы люди из другой языковой группы объединились и создали свои собственные самодостаточные группы для выполнения различной работы<br>
<em><strong>&lt;rehrar&gt;</strong></em> Если вам нужен доступ к каким-то определенным ресурсам, дайте мне знать<br>
<em><strong>&lt;lh1008[m]&gt;</strong></em> Хорошо, rehrar, спасибо :)<br>
<em><strong>&lt;rehrar&gt;</strong></em> Конечно.<br>
<em><strong>&lt;rehrar&gt;</strong></em> ТЕПЕРЬ CCS :)<br>
<em><strong>&lt;rehrar&gt;</strong></em> давайте сначала разберемся с самым простым<br>
<em><strong>&lt;rehrar&gt;</strong></em> <a href="https://repo.getmonero.org/monero-project/ccs-proposals/-/merge_requests/167">https://repo.getmonero.org/monero-project/ccs-proposals/-/merge_requests/167</a><br>
<em><strong>&lt;rehrar&gt;</strong></em> Перевод на немецкий язык руководств пользователя<br>
<em><strong>&lt;rehrar&gt;</strong></em> yay nay?<br>
<em><strong>&lt;ErCiccione&gt;</strong></em> ^ я уже дал ей представление о том, как структурировать и написать предложение<br>
<em><strong>&lt;ErCiccione&gt;</strong></em> Она один из самых активных участников, и мне бы очень хотелось, чтобы moneropedia и руководства были переведены именно ею<br>
<em><strong>&lt;ErCiccione&gt;</strong></em> Следовательно, это «да» от меня<br>
<em><strong>&lt;rehrar&gt;</strong></em> Я полагаюсь на ваше мнение, значит да<br>
<em><strong>&lt;rehrar&gt;</strong></em> ты обладаешь очень большой силой в моих глазах<br>
<em><strong>&lt;lh1008[m]&gt;</strong></em> угу<br>
<em><strong>&lt;selsta&gt;</strong></em> Есть ли на сайте устаревшие руководства?<br>
<em><strong>&lt;ErCiccione&gt;</strong></em> БЕЗГРАНИЧНАЯ СИЛА<br>
<em><strong>&lt;selsta&gt;</strong></em> Их следует обновить, прежде чем они будут переведены<br>
<em><strong>&lt;ErCiccione&gt;</strong></em> selsta: я обновил все устаревшие руководства, и теперь они в актуальном состоянии<br>
<em><strong>&lt;ErCiccione&gt;</strong></em> хотя нужно перепроверить<br>
<em><strong>&lt;ErCiccione&gt;</strong></em> считайте, что у нас уже есть участник, переводящий их на норвежский язык, пока мы говорим с вами<br>
<em><strong>&lt;rehrar&gt;</strong></em> хорошо, я передам luigi, что мы думаем, что это предложение следует переместить<br>
<em><strong>&lt;rehrar&gt;</strong></em> дальше<br>
<em><strong>&lt;rehrar&gt;</strong></em> <a href="https://repo.getmonero.org/monero-project/ccs-proposals/-/merge_requests/167">https://repo.getmonero.org/monero-project/ccs-proposals/-/merge_requests/167</a><br>
<em><strong>&lt;rehrar&gt;</strong></em> Monero FM<br>
<em><strong>&lt;selsta&gt;</strong></em> неправильная ссылка?<br>
<em><strong>&lt;rehrar&gt;</strong></em> <a href="https://repo.getmonero.org/monero-project/ccs-proposals/-/merge_requests/165">https://repo.getmonero.org/monero-project/ccs-proposals/-/merge_requests/165</a><br>
<em><strong>&lt;rehrar&gt;</strong></em> lul<br>
<em><strong>&lt;rehrar&gt;</strong></em> needmoney90: ты здесь?<br>
<em><strong>&lt;ErCiccione&gt;</strong></em> Мой скептицизм заключается в том, что онлайн-радио потребует действительно много времени и усилий. Тем более в такие сжатые сроки<br>
<em><strong>&lt;sgp&gt;</strong></em> Да, это хобби на полный рабочий день<br>
<em><strong>&lt;asy&gt;</strong></em> Я думаю, что это прямо ВАУ! Радио :p<br>
<em><strong>&lt;ErCiccione&gt;</strong></em> Некоторое время назад я работал на радио на полставки. Я был шокирован, увидев, сколько времени потребуется для подготовки очень короткой передачи.<br>
<em><strong>&lt;rehrar&gt;</strong></em> asy: Ну, не прямо вау, но что-то в этом есть<br>
<em><strong>&lt;sgp&gt;</strong></em> у предложения очень низкая стоимость, да и сам Даг кажется заинтересованным<br>
<em><strong>&lt;rehrar&gt;</strong></em> да, мне кажется, что можно попробовать начальное предложение с финансированием в течение года. Если нам не понравится, можно и не продлевать<br>
<em><strong>&lt;sgp&gt;</strong></em> в идеале я бы предпочел, чтобы он не зависел от CCS<br>
<em><strong>&lt;lh1008[m]&gt;</strong></em> Радиостанция — это несомненно тяжелая штука, но оно того стоит. Испанский подкаст El Monero может помочь с контентом<br>
<em><strong>&lt;rehrar&gt;</strong></em> lh1008[m]: Я думаю, что большая часть нашего аудио / YouTube-контента может быть переработана для воспроизведения в эфире<br>
<em><strong>&lt;sgp&gt;</strong></em> Да<br>
<em><strong>&lt;rehrar&gt;</strong></em> Хорошо, итак, общие мысли оцениваются от 1 (худшая идея) до 5 (лучшая)<br>
<em><strong>&lt;rehrar&gt;</strong></em> ?<br>
<em><strong>&lt;lh1008[m]&gt;</strong></em> да, это правда<br>
<em><strong>&lt;rehrar&gt;</strong></em> э, позвольте мне изменить масштаб<br>
<em><strong>&lt;sgp&gt;</strong></em> 4/5 от меня<br>
<em><strong>&lt;rehrar&gt;</strong></em> 1 (не объединять) и 5 (объединять)<br>
<em><strong>&lt;lh1008[m]&gt;</strong></em> 5<br>
<em><strong>&lt;rehrar&gt;</strong></em> хорошо. Перейдем к последнему предложению<br>
<em><strong>&lt;rehrar&gt;</strong></em> <a href="https://repo.getmonero.org/monero-project/ccs-proposals/-/merge_requests/168">https://repo.getmonero.org/monero-project/ccs-proposals/-/merge_requests/168</a><br>
<em><strong>&lt;rehrar&gt;</strong></em> реализация атомных свопов<br>
<em><strong>&lt;rehrar&gt;</strong></em> это обсуждается уже в течение довольно большого промежутка времени<br>
<em><strong>&lt;rehrar&gt;</strong></em> все сходятся во мнении, что нужно разделение на более мелкие CCS, чтобы учесть сроки<br>
<em><strong>&lt;ErCiccione&gt;</strong></em> Мое мнение такое же - разделите его на две части и позвольте другим проектам покрыть часть бюджета<br>
<em><strong>&lt;sgp&gt;</strong></em> Есть ли еще кто-то, кто заплатит за это?<br>
<em><strong>&lt;rehrar&gt;</strong></em> а эти проекты будут финансироваться в Monero?<br>
<em><strong>&lt;dEBRUYNE&gt;</strong></em> Я думаю, что разделение на 4 этапа было бы даже разумнее<br>
<em><strong>&lt;rehrar&gt;</strong></em> мы всегда можем спросить у инкогнито :p<br>
<em><strong>&lt;sgp&gt;</strong></em> Это вполне нормально, говорить, что кто-то из сообщества BTC может покрыть часть бюджета, но вначале нам нужно найти таких щедрых спонсоров<br>
<em><strong>&lt;rehrar&gt;</strong></em> кто-то даже пытается подружиться со мной<br>
<em><strong>&lt;dEBRUYNE&gt;</strong></em> vtnerd правильно подметил, что «он должен пройти тщательную проверку, прежде чем сообщество выделит 280 тысяч долларов на внедрение данного механизма»<br>
<em><strong>&lt;rehrar&gt;</strong></em> так сначала профинансируйте аудит протокола<br>
<em><strong>&lt;sgp&gt;</strong></em> Хм, может, рабочей группе по аудиту стоит это обсудить: D<br>
<em><strong>&lt;rehrar&gt;</strong></em> ВСЕ в в аудитмобиль!<br>
<em><strong>&lt;rehrar&gt;</strong></em> Хорошо, думаю, мы можем посвятить еще немного времени этой идее в будущем<br>
<em><strong>&lt;rehrar&gt;</strong></em> msvb-web: ты здесь?<br>
<em><strong>&lt;rehrar&gt;</strong></em> Последнее, что нужно сделать перед там, как перейти к Открытым идеям - это обсуждение grayhat<br>
<em><strong>&lt;rehrar&gt;</strong></em> для тех из вас, кто не знает, Monero пригласили провести Monero Village в Grayhat, подобно тому, как мы делали это на Defcon, но только онлайн.<br>
<em><strong>&lt;rehrar&gt;</strong></em> <a href="https://grayhat.co/">https://grayhat.co/</a><br>
<em><strong>&lt;dEBRUYNE&gt;</strong></em> rehrar: Ну, не прямо полный аудит, как вариант, взглянуть на результат свежей парой глаз, думаю, точно не повредит<br>
<em><strong>&lt;rehrar&gt;</strong></em> в отсутствие msvb я возьму на себя инициативу<br>
<em><strong>&lt;rehrar&gt;</strong></em> мы все еще ищем тех, кто заинтересован в проведении виртуальной презентации<br>
<em><strong>&lt;rehrar&gt;</strong></em> ErCiccione: Что насчет вас? Например, вы могли бы рассказать о трудностях работы в FOSS<br>
<em><strong>&lt;sgp&gt;</strong></em> Кто уже готов представить свои презентации?<br>
<em><strong>&lt;ErCiccione&gt;</strong></em> хмм, я не большой поклонник данных мероприятий<br>
<em><strong>&lt;rehrar&gt;</strong></em> я, ArticMine, michael. Это уже подтвержденный список<br>
<em><strong>&lt;rehrar&gt;</strong></em> не помню, утверди ли презентацию intj440<br>
<em><strong>&lt;ErCiccione&gt;</strong></em> Спасибо, что вспомнили обо мне, было бы действительно интересно поговорить об этом<br>
<em><strong>&lt;rehrar&gt;</strong></em> мы могли бы использовать волонтеров<br>
<em><strong>&lt;rehrar&gt;</strong></em> для таких вещей, как конкретизация CTF, который у нас был ранее, и / или создание других забавных головоломок<br>
<em><strong>&lt;rehrar&gt;</strong></em> эти головоломки могут быть повторно использованы для следующего defcon<br>
<em><strong>&lt;dsc&gt;</strong></em> $280k??<br>
<em><strong>&lt;dsc&gt;</strong></em> w0w<br>
<em><strong>&lt;rehrar&gt;</strong></em> Ходит слух, что следующий C3 будет проходить аналогичным способом, в смысле онлайн<br>
<em><strong>&lt;rehrar&gt;</strong></em> Это означает, что мои поездки по мероприятиям в этом году официально завершены<br>
<em><strong>&lt;rehrar&gt;</strong></em> dsc: у вас есть обновление в ключе feather wallet?<br>
<em><strong>&lt;dsc&gt;</strong></em> конечно, просто проверьте мой twitter ;p<br>
<em><strong>&lt;rehrar&gt;</strong></em> В таком случае, если ничего больше нет, мы можем закончить<br>
<em><strong>&lt;rehrar&gt;</strong></em> Кому-нибудь еще есть чем поделиться?<br>
<em><strong>&lt;rehrar&gt;</strong></em> Наверное, именно сюда мне и следовало поместить обсуждение редизайна :(<br>
<em><strong>&lt;dsc&gt;</strong></em> Кстати, CTF и радио - это то, что я придумал первым!!<br>
<em><strong>&lt;asy&gt;</strong></em> благословенные псы<br>
<em><strong>&lt;rehrar&gt;</strong></em> да<br>
<em><strong>&lt;rehrar&gt;</strong></em> dsc: ты самый большой человек в кампусе<br>
<em><strong>&lt;rehrar&gt;</strong></em> подожди, нет<br>
<em><strong>&lt;rehrar&gt;</strong></em> новый ctf - тот, что сделал needmoney90<br>
<em><strong>&lt;dsc&gt;</strong></em> Извините за то, что сорвал встречу, лол<br>
<em><strong>&lt;rehrar&gt;</strong></em> это конкурс в ключе отслеживания<br>
<em><strong>&lt;asy&gt;</strong></em> needexploting90<br>
<em><strong>&lt;rehrar&gt;</strong></em> вы не первопроходцы<br>
<em><strong>&lt;asy&gt;</strong></em> если точнее - needexploiting90<br>
<em><strong>&lt;dsc&gt;</strong></em> needmoney сделал пазл, а не Ctf<br>
<em><strong>&lt;dsc&gt;</strong></em> <!-- raw HTML omitted --><br>
<em><strong>&lt;dsc&gt;</strong></em> Обновление Feather - у нас есть .appimage для всех тех, кто любит appimages<br>
<em><strong>&lt;dsc&gt;</strong></em> и наш CI / CD в настоящее время уже готовит сборки для Windows / Linux / AppImage<br>
<em><strong>&lt;rehrar&gt;</strong></em> Вооу<br>
<em><strong>&lt;rehrar&gt;</strong></em> Хорошо, думаю, что на этом точно все. Извиняюсь за моё опоздание<br>
<em><strong>&lt;rehrar&gt;</strong></em> Встретимся через две недели!</p>
<hr>
<p><em>Источник: <a href="http://irc//chat.freenode.net/#monero-community">IRC #monero-community</a></em></p>
<p><em>Перевод: <a href="https://t.me/UnholyKnight">Unholy</a></em><br>
<em>Коррекция: <a href="https://t.me/Kukima">Kukima</a></em></p>

		</div>
	</article>
</main>




			</div>
			
		</div>
		<footer class="footer">
	<div class="container footer__container flex">
		
		<div class="footer__copyright">
			&copy; 2021 .
			<span class="footer__copyright-credits">Информационно-новостной сайт русскоязычного сообщества Monero. <a href="/services/#_поддержать-xmrru_" rel="nofollow noopener" target="_blank">Пожертвовать</a>  на развитие проекта XMR.RU.</span>
		</div>
	</div>
</footer>
	</div>
<script async defer src="/js/menu.js"></script>
<script src="/js/custom.js"></script>
<script src="https://cdnjs.cloudflare.com/ajax/libs/mathjax/2.7.6/MathJax.js?config=TeX-AMS-MML_HTMLorMML" async></script>
</body>
</html>