<!DOCTYPE html>
<html class="no-js" lang="en">
<head>
	<meta charset="UTF-8">
	<meta name="viewport" content="width=device-width, initial-scale=1">
	<meta http-equiv="X-UA-Compatible" content="IE=edge">
	<title>Журнал встречи Сообщества Monero от 15.08.2020 - </title>
	<script>(function(d,e){d[e]=d[e].replace("no-js","js");})(document.documentElement,"className");</script>
	<meta name="description" content="">
		<meta property="og:title" content="Журнал встречи Сообщества Monero от 15.08.2020" />
<meta property="og:description" content="Место встречи:
Freenode (эта ссылка на KiwiIRC, остерегайтесь утечки вашего IP-адреса) | Mattermost | Irc2P
Пожалуйста, проверьте ретрансляцию сообщений незадолго до использования. Если есть какие-либо проблемы, пожалуйста, используйте Freenode IRC напрямую.
Время встречи:
17:00 UTC
Обратите внимание на возможное изменение времени проведения встречи!
Используйте этот конвертер часового пояса, чтобы преобразовать UTC в ваш часовой пояс.
Предлагаемые пункты встречи:
Пожалуйста, прокомментируйте ваше предложение на GitHub заранее, если вы хотите предложить новый пункт." />
<meta property="og:type" content="article" />
<meta property="og:url" content="/logs/monero-community-logs/2020/2020-08-15/" /><meta property="article:section" content="logs" />
<meta property="article:published_time" content="2020-08-15T00:00:00+00:00" />
<meta property="article:modified_time" content="2020-08-15T00:00:00+00:00" />


		<meta itemprop="name" content="Журнал встречи Сообщества Monero от 15.08.2020">
<meta itemprop="description" content="Место встречи:
Freenode (эта ссылка на KiwiIRC, остерегайтесь утечки вашего IP-адреса) | Mattermost | Irc2P
Пожалуйста, проверьте ретрансляцию сообщений незадолго до использования. Если есть какие-либо проблемы, пожалуйста, используйте Freenode IRC напрямую.
Время встречи:
17:00 UTC
Обратите внимание на возможное изменение времени проведения встречи!
Используйте этот конвертер часового пояса, чтобы преобразовать UTC в ваш часовой пояс.
Предлагаемые пункты встречи:
Пожалуйста, прокомментируйте ваше предложение на GitHub заранее, если вы хотите предложить новый пункт."><meta itemprop="datePublished" content="2020-08-15T00:00:00+00:00" />
<meta itemprop="dateModified" content="2020-08-15T00:00:00+00:00" />
<meta itemprop="wordCount" content="2746">
<meta itemprop="keywords" content="" />
		<meta name="twitter:card" content="summary"/>
<meta name="twitter:title" content="Журнал встречи Сообщества Monero от 15.08.2020"/>
<meta name="twitter:description" content="Место встречи:
Freenode (эта ссылка на KiwiIRC, остерегайтесь утечки вашего IP-адреса) | Mattermost | Irc2P
Пожалуйста, проверьте ретрансляцию сообщений незадолго до использования. Если есть какие-либо проблемы, пожалуйста, используйте Freenode IRC напрямую.
Время встречи:
17:00 UTC
Обратите внимание на возможное изменение времени проведения встречи!
Используйте этот конвертер часового пояса, чтобы преобразовать UTC в ваш часовой пояс.
Предлагаемые пункты встречи:
Пожалуйста, прокомментируйте ваше предложение на GitHub заранее, если вы хотите предложить новый пункт."/>

	<link rel="preconnect" href="https://fonts.gstatic.com" crossorigin>
	<link rel="dns-prefetch" href="//fonts.googleapis.com">
	<link rel="dns-prefetch" href="//fonts.gstatic.com">
	<link rel="stylesheet" href="https://fonts.googleapis.com/css?family=Open+Sans:400,400i,700">

	<link rel="stylesheet" href="/css/style.css">
	<link rel="stylesheet" href="/css/custom.css">

	<link rel="shortcut icon" href="/favicon.ico">
		
</head>
<body class="body">
	<div class="container container--outer">
		<header class="header">
	<div class="container header__container">
		
	<div class="logo">
		<a class="logo__link" href="/" rel="home">
			<div class="logo__item logo__imagebox">
					<img class="logo__img" src="/img/logo.png">
				</div>
		</a>
	</div>
		
<nav class="menu">
	<button class="menu__btn" aria-haspopup="true" aria-expanded="false" tabindex="0">
		<span class="menu__btn-title" tabindex="-1">Меню</span>
	</button>
	<ul class="menu__list">
		<li class="menu__item">
			<a class="menu__link" href="/about/">
				
				<span class="menu__text">Что такое Monero (XMR)?</span>
				
			</a>
		</li>
		<li class="menu__item">
			<a class="menu__link" href="/news/">
				
				<span class="menu__text">Новости</span>
				
			</a>
		</li>
		<li class="menu__item">
			<a class="menu__link" href="/articles/">
				
				<span class="menu__text">Статьи</span>
				
			</a>
		</li>
		<li class="menu__item">
			<a class="menu__link" href="/library/">
				
				<span class="menu__text">Библиотека</span>
				
			</a>
		</li>
		<li class="menu__item">
			<a class="menu__link" href="/manuals/">
				
				<span class="menu__text">Руководства и инструкции</span>
				
			</a>
		</li>
		<li class="menu__item">
			<a class="menu__link" href="/services/">
				
				<span class="menu__text">Полезные ссылки и сервисы</span>
				
			</a>
		</li>
	</ul>
</nav>

	</div>
</header>
		<div class="wrapper flex">
			<div class="primary">
			
<main class="main" role="main">
	<article class="post">
		<header class="post__header">
			<h1 class="post__title">Журнал встречи Сообщества Monero от 15.08.2020</h1>
			<div class="post__meta meta">
<div class="meta__item-datetime meta__item">
	<svg class="meta__icon icon icon-time" width="16" height="14" viewBox="0 0 30 28"><path d="M15 0C7 0 1 6 1 14s6 14 14 14 14-6 14-14S23 0 15 0zm0 25C9 25 4 20 4 14S9 3 15 3s11 5 11 11-5 11-11 11zm1-18h-2v8.4l6.8 4.4L22 18l-6-3.8V7z"/></svg><time class="meta__text" datetime="2020-08-15T00:00:00Z">2020-08-15</time></div><div class="meta__item-categories meta__item"><svg class="meta__icon icon icon-category" width="16" height="16" viewBox="0 0 16 16"><path d="m7 2l1 2h8v11h-16v-13z"/></svg><span class="meta__text"><a class="meta__link" href="/categories/%D0%B6%D1%83%D1%80%D0%BD%D0%B0%D0%BB-%D0%B2%D1%81%D1%82%D1%80%D0%B5%D1%87%D0%B8/" rel="category">Журнал встречи</a>
	</span>
</div></div>
		</header>
		<div class="content post__content clearfix">
			<p><em><strong>Место встречи:</strong></em></p>
<p><a href="https://kiwiirc.com/nextclient/#irc://irc.freenode.net/%23monero-community">Freenode</a> (эта ссылка на KiwiIRC, остерегайтесь утечки вашего IP-адреса) | <a href="https://mattermost.getmonero.org/monero/channels/monero-community">Mattermost</a> | Irc2P</p>
<p>Пожалуйста, проверьте ретрансляцию сообщений незадолго до использования. Если есть какие-либо проблемы, пожалуйста, используйте Freenode IRC напрямую.</p>
<p><em><strong>Время встречи:</strong></em></p>
<p>17:00 UTC</p>
<p>Обратите внимание на возможное изменение времени проведения встречи!</p>
<p>Используйте <a href="https://www.timeanddate.com/worldclock/converter.html?iso=20190302T170000&amp;p1=tz_et&amp;p2=28&amp;p3=111">этот</a> конвертер часового пояса, чтобы преобразовать UTC в ваш часовой пояс.</p>
<p><em><strong>Предлагаемые пункты встречи:</strong></em></p>
<p>Пожалуйста, прокомментируйте ваше предложение на GitHub заранее, если вы хотите предложить новый пункт.</p>
<ul>
<li>Вступление</li>
<li>Приветствия</li>
<li>Основные события в сообществе</li>
<li>Обновления CCS</li>
<li>Отчеты рабочих групп
<ul>
<li>Рабочая группа Daemon/CLI</li>
<li>Рабочая группа по локализации</li>
<li>Рабочая группа GUI</li>
<li>Рабочая группа Outreach</li>
<li>Рабочая группа по работе с веб-сайтом</li>
<li>Исследовательская лаборатория Monero</li>
</ul>
</li>
<li>Время открытых идей</li>
<li>Подтвердите дату / время следующей встречи</li>
<li>Заключение</li>
</ul>
<p><em><strong>Журнал встречи:</strong></em></p>
<p><em><strong>&lt;rehrar&gt;</strong></em> Встреча уже началась<br>
<em><strong>&lt;endogenic&gt;</strong></em> ой<br>
<em><strong>&lt;rehrar&gt;</strong></em> 1. Приветствия<br>
<em><strong>&lt;endogenic&gt;</strong></em> ой<br>
<em><strong>&lt;ArticMine&gt;</strong></em> Hi<br>
<em><strong>&lt;xmrscott[m]&gt;</strong></em> osu<br>
<em><strong>&lt;endogenic&gt;</strong></em> ossssss<br>
<em><strong>&lt;rehrar&gt;</strong></em> 2. Обновление MCW<br>
<em><strong>&lt;rehrar&gt;</strong></em> краткое резюме - Джастин и Даг ушли с поста руководства MCW и передали все свои полномочия основной команде.<br>
<em><strong>&lt;ErCiccione&gt;</strong></em> Привет<br>
<em><strong>&lt;rehrar&gt;</strong></em> Они хотят создать отдельную рабочую группу, и если вам интересно, то новость об этом должна появиться в самое ближайшее время<br>
<em><strong>&lt;rehrar&gt;</strong></em> Мы еще не уверены, как именно это отразится на вещах, выходящих за рамки наших встреч (например - Coffee Chat, канала YouTube и т. д.).<br>
<em><strong>&lt;endogenic&gt;</strong></em> MCW слишком высоко взлетели, чтобы потерпеть неудачу?<br>
<em><strong>&lt;rehrar&gt;</strong></em> Есть ли что-нибудь такое, что люди хотят сохранить от этой рабочей группы?<br>
<em><strong>&lt;endogenic&gt;</strong></em> Встречи сообщества<br>
<em><strong>&lt;endogenic&gt;</strong></em> и этот чат<br>
<em><strong>&lt;endogenic&gt;</strong></em> собственно, а в чем проблема? И что заставило их пойти на это?<br>
<em><strong>&lt;rehrar&gt;</strong></em> Об этом уже появилось довольно много сообщений, и я бы предпочел не вдаваться в подробности ради экономии времени<br>
<em><strong>&lt;endogenic&gt;</strong></em> думаю, именно так всё и было<br>
<em><strong>&lt;ErCiccione&gt;</strong></em> наши встречи раз в две недели будут продолжаться как обычно, не так ли?<br>
<em><strong>&lt;rehrar&gt;</strong></em> угу<br>
<em><strong>&lt;rehrar&gt;</strong></em> их буду проводить я<br>
<em><strong>&lt;rehrar&gt;</strong></em> возможно, придётся изменить расписание<br>
<em><strong>&lt;rehrar&gt;</strong></em> и думаю, что это как раз можно обсудить сегодня<br>
<em><strong>&lt;rehrar&gt;</strong></em> Есть ли в наших встречах что-то, что вам не нравится или, наоборот, что вам нравится? Или что мы должны добавить? Какие вещи нас интересуют?<br>
<em><strong>&lt;christnofskimn&gt;</strong></em> это моя первая встреча сообщества<br>
<em><strong>&lt;christnofskimn&gt;</strong></em> в сети не так уж много информации<br>
<em><strong>&lt;rehrar&gt;</strong></em> Ну, добро пожаловать! Рад, что ты здесь<br>
<em><strong>&lt;ErCiccione&gt;</strong></em> Добро пожаловать, christnofskimn :)<br>
<em><strong>&lt;ArticMine&gt;</strong></em> Приветствуем<br>
<em><strong>&lt;ErCiccione&gt;</strong></em> Я думаю, что структуре встреч не требуется пересмотр<br>
<em><strong>&lt;rehrar&gt;</strong></em> ладно, если у вас больше нет никаких комментариев, мы двинемся дальше<br>
<em><strong>&lt;rehrar&gt;</strong></em> 3. Основные события в сообществе<br>
<em><strong>&lt;vtnerd&gt;</strong></em> hi<br>
<em><strong>&lt;rehrar&gt;</strong></em> Приношу свои извинения за очередные задержки с Revuo, это всё Defcon… Он, как обычно, &ldquo;ударил меня&rdquo; исподтишка<br>
<em><strong>&lt;rehrar&gt;</strong></em> Сегодня я подготовлю специальный двухнедельный выпуск<br>
<em><strong>&lt;SerHack&gt;</strong></em> Привет<br>
<em><strong>&lt;rehrar&gt;</strong></em> К сведению, как-то немногим ранее мне уже пришлось сделать так&hellip; Думаю, что у Revuo все еще приличный послужной список<br>
<em><strong>&lt;rehrar&gt;</strong></em> Перейдем к отчетам рабочих групп<br>
<em><strong>&lt;rehrar&gt;</strong></em> a. Рабочая группа Daemon / CLI / GUI<br>
<em><strong>&lt;rehrar&gt;</strong></em> dsc, medusa, dEBRUYNE?<br>
<em><strong>&lt;ErCiccione&gt;</strong></em> medusa, ты всё еще с нами? :p<br>
<em><strong>&lt;rehrar&gt;</strong></em> иногда они отвечают, если их пропинговать<br>
<em><strong>&lt;endogenic&gt;</strong></em> rehrar, я не могу найти никаких ссылок или упоминаний в Reddit<br>
<em><strong>&lt;endogenic&gt;</strong></em> об этом<br>
<em><strong>&lt;rehrar&gt;</strong></em> b. Рабочая группа по локализации<br>
<em><strong>&lt;rehrar&gt;</strong></em> endogenic: мы можем поговорить после встречи<br>
<em><strong>&lt;ErCiccione&gt;</strong></em> Ничего нового. Мы до сих пор ищем переводчика/проверяющего для норвежского языка<br>
<em><strong>&lt;ErCiccione&gt;</strong></em> на данный момент перевод сайта закончен, но нет человека, который может всё это проверить<br>
<em><strong>&lt;ErCiccione&gt;</strong></em> Ох<br>
<em><strong>&lt;monerod[m]&gt;</strong></em> <!-- raw HTML omitted --> &ldquo;Ничего нового. Мы до сих пор ищем&rdquo; на английский язык?<br>
<em><strong>&lt;ErCiccione&gt;</strong></em> Я также подготовил большой PR c переводами и обновлениями для getmonero. Жду ваших отзывов<br>
<em><strong>&lt;ErCiccione&gt;</strong></em> monerod: нет, английский -&gt; норвежский<br>
<em><strong>&lt;ErCiccione&gt;</strong></em> посмотрите здесь <a href="https://translate.getmonero.org">https://translate.getmonero.org</a><br>
<em><strong>&lt;rehrar&gt;</strong></em> c. Рабочая группа веб-сайта<br>
<em><strong>&lt;ErCiccione&gt;</strong></em> Как всегда, большое количество PR и ещё много чего интересного (автоопределение RSS-канала и еще много чего более мелкого)<br>
<em><strong>&lt;ErCiccione&gt;</strong></em> Пока мы здесь говорим, я уже начал вбивать всё это в новостной пост. Думаю, что уже завтра опубликую его в Reddit<br>
<em><strong>&lt;rehrar&gt;</strong></em> xmrhaelan, ты здесь?<br>
<em><strong>&lt;rehrar&gt;</strong></em> большое спасибо, ErCiccione<br>
<em><strong>&lt;rehrar&gt;</strong></em> если нет, мы можем пропустить отчет от d. Рабочая группа пропаганды (Outreach)<br>
<em><strong>&lt;rehrar&gt;</strong></em> хорошо<br>
<em><strong>&lt;rehrar&gt;</strong></em> Саранг, что насчёт вас?<br>
<em><strong>&lt;rehrar&gt;</strong></em> тогда к e. Исследовательская лаборатория Monero<br>
<em><strong>&lt;ArticMine&gt;</strong></em> Я могу прокомментировать<br>
<em><strong>&lt;rehrar&gt;</strong></em> Давай<br>
<em><strong>&lt;ArticMine&gt;</strong></em> важный момент в отношении CLSAG<br>
<em><strong>&lt;ArticMine&gt;</strong></em> размер транзакций уменьшится на ~600 байт<br>
<em><strong>&lt;ArticMine&gt;</strong></em> что также повлечет снижение комиссий за передачу. Цена за байт остается прежней<br>
<em><strong>&lt;lh1008[m]&gt;</strong></em> Я могу представить обновление для d. Рабочая группа пропаганды (Outreach)<br>
<em><strong>&lt;lh1008[m]&gt;</strong></em> Всем привет<br>
<em><strong>&lt;rehrar&gt;</strong></em> попридержите коней, lh1008[m] готовится выступить<br>
<em><strong>&lt;rehrar&gt;</strong></em> пожалуйста, пусть ArticMine закончит, и тогда вы сможете представить своё обновление<br>
<em><strong>&lt;lh1008[m]&gt;</strong></em> Конечно<br>
<em><strong>&lt;sarang&gt;</strong></em> Привет<br>
<em><strong>&lt;ArticMine&gt;</strong></em> Данное изменение попадёт уже в текущий хардфорк<br>
<em><strong>&lt;sarang&gt;</strong></em> Извините, был занят работой<br>
<em><strong>&lt;ArticMine&gt;</strong></em> О, передаю инициативу Сарангу<br>
<em><strong>&lt;rehrar&gt;</strong></em> Отлично! Значит, у вас всё, ArticMine?<br>
<em><strong>&lt;rehrar&gt;</strong></em> Клёво<br>
<em><strong>&lt;rehrar&gt;</strong></em> Саранг, забирайте<br>
<em><strong>&lt;sarang&gt;</strong></em> Да, CLSAG уже готов и ждёт предстоящего обновление<br>
<em><strong>&lt;sarang&gt;</strong></em> Также я буду участвовать в работе технического комитета ISO по PII и конфиденциальности в блокчейн технологиях<br>
<em><strong>&lt;sarang&gt;</strong></em> Что, я надеюсь, будет полезно для всей нашей экосистемы<br>
<em><strong>&lt;sarang&gt;</strong></em> Еще я доделываю несколько доказательств концепции BP+, которые хорошо подойдут для нашей схемы<br>
<em><strong>&lt;sarang&gt;</strong></em> И, как всегда, много других улучшений и изменений в производственном и исследовательском коде<br>
<em><strong>&lt;rehrar&gt;</strong></em> sarang: Возвращаясь к теме BP+ - кто-нибудь пытался связаться с людьми, открывшими соответствующий CCS запрос?<br>
<em><strong>&lt;sarang&gt;</strong></em> BP+? Да, я говорил с ними<br>
<em><strong>&lt;sarang&gt;</strong></em> И возможно, что кто-то еще разговаривал с ними<br>
<em><strong>&lt;rehrar&gt;</strong></em> пришли к какому-то решению?<br>
<em><strong>&lt;sarang&gt;</strong></em> Они заинтересованы как в написании производственного кода для Monero, так и в аудите / обзоре любой другой реализации<br>
<em><strong>&lt;rehrar&gt;</strong></em> хорошо&hellip; значит, мы планируем заняться проектированием дома?<br>
<em><strong>&lt;sarang&gt;</strong></em> Сейчас мы работаем над получением более точных чисел в ключе сравнения результатов (их первоначальные сравнения в разрезе времени никуда не годятся)<br>
<em><strong>&lt;sarang&gt;</strong></em> Я не хочу, чтобы решение о том, пропускать или нет данный CCS, оставалось за мной<br>
<em><strong>&lt;rehrar&gt;</strong></em> Хорошо, тогда предлагаю вернуться к обсуждению этой темы позже. У вас на этом всё?<br>
<em><strong>&lt;sarang&gt;</strong></em> Учитывая то, что как минимум несколько человек из них уже обладают должной квалификацией для проверки BP+ (с учетом их текущего опыта работы и наличия соответствующего аудита кода, плюс стоит учитывать, что они не могут проверять свой собственный код), мне кажется это хорошей идеей<br>
<em><strong>&lt;sarang&gt;</strong></em> Вот и все<br>
<em><strong>&lt;rehrar&gt;</strong></em> отличная сделка<br>
<em><strong>&lt;rehrar&gt;</strong></em> lh1008[m]: ваш выход<br>
<em><strong>&lt;lh1008[m]&gt;</strong></em> Окей<br>
<em><strong>&lt;lh1008[m]&gt;</strong></em> итак<br>
<em><strong>&lt;lh1008[m]&gt;</strong></em> Мы хотим, чтобы Саранг взглянул на черновик нашей статьи о Triptych<br>
<em><strong>&lt;sarang&gt;</strong></em> Конечно, есть ли новые изменения с момента публикации последнего препринта?<br>
<em><strong>&lt;lh1008[m]&gt;</strong></em> думаю, что xmrhaelan или thunderosa скоро обратятся к вам, Саранг, за помощью<br>
<em><strong>&lt;sarang&gt;</strong></em> Отлично<br>
<em><strong>&lt;lh1008[m]&gt;</strong></em> Да, у статьи уже есть окончательная версия, которую нужно просмотреть<br>
<em><strong>&lt;endogenic&gt;</strong></em> финальный черновик<br>
<em><strong>&lt;lh1008[m]&gt;</strong></em> Испанский, португальский и французский переводы уже находятся в стадии разработки<br>
<em><strong>&lt;sarang&gt;</strong></em> хех<br>
<em><strong>&lt;sarang&gt;</strong></em> lh1008[m]: просто напишите мне в личку или сообщите, когда он будет готов<br>
<em><strong>&lt;lh1008[m]&gt;</strong></em> Да, конечно<br>
<em><strong>&lt;rehrar&gt;</strong></em> звучит отлично<br>
<em><strong>&lt;rehrar&gt;</strong></em> итак<br>
<em><strong>&lt;lh1008[m]&gt;</strong></em> Еще на этой неделе будет обновлена статья &ldquo;Краткие факты о Monero&rdquo;<br>
<em><strong>&lt;lh1008[m]&gt;</strong></em> и мы почти закончили работу над календарем Monero<br>
<em><strong>&lt;lh1008[m]&gt;</strong></em> Это будет последней целью нашего 3 раунда CCS<br>
<em><strong>&lt;lh1008[m]&gt;</strong></em> думаю, что thunderosa представит более подробную информацию о нашей новой разработке - календаре Monero, просто я сейчас сосредоточил всё свое внимание на работе в ключе обновления Кратких фактов<br>
<em><strong>&lt;rehrar&gt;</strong></em> отлично!<br>
<em><strong>&lt;rehrar&gt;</strong></em> кто-то еще?<br>
<em><strong>&lt;lh1008[m]&gt;</strong></em> Я хочу переделать Краткие факты, сделать их более удобным и постараться разместить все на одной странице вместо прежних 3-4 страниц<br>
<em><strong>&lt;lh1008[m]&gt;</strong></em> также мы работаем над обновлением документации для проведения встреч и мероприятий<br>
<em><strong>&lt;lh1008[m]&gt;</strong></em> но тут у нас пока нет четкой картины предстоящих изменений<br>
<em><strong>&lt;lh1008[m]&gt;</strong></em> ну, теперь вроде все :)<br>
<em><strong>&lt;rehrar&gt;</strong></em> Превосходно! Спасибо за обновление!<br>
<em><strong>&lt;rehrar&gt;</strong></em> Теперь давайте посвятим немного времени CCS. В основном предлагаю сосредоточиться на обсуждении BP+<br>
<em><strong>&lt;lh1008[m]&gt;</strong></em> Хочу выразить взаимную благодарность за проведение данных встреч :)<br>
<em><strong>&lt;rehrar&gt;</strong></em> необходимо решить, объединим ли мы предложение как есть (то есть они занимаются разработкой) или мы хотим, чтобы они отредактировали свое предложение для проведения аудита. Что думаете, Саранг?<br>
<em><strong>&lt;rehrar&gt;</strong></em> дело в том, что мы знаем кодовую базу Monero лучше и, вероятно, могли бы сделать реализацию намного быстрее и с меньшими затратами средств, чем это сделают они<br>
<em><strong>&lt;rehrar&gt;</strong></em> что будет для нас более разумным и логичным<br>
<em><strong>&lt;sarang&gt;</strong></em> Я не берусь утверждать, что мы могли бы сделать это &ldquo;лучше&rdquo;<br>
<em><strong>&lt;rehrar&gt;</strong></em> тем не менее они открыты к переговорам<br>
<em><strong>&lt;sarang&gt;</strong></em> Тем более я не ручаюсь говорить за них<br>
<em><strong>&lt;sarang&gt;</strong></em> Авторы предложения открыты и готовы взяться за аудит другой реализации, в дополнение они отметили, что они хотят обновить CCS (или просто сделают новый), как только мы установим сроки и придем к консенсусу насчет их предложения<br>
<em><strong>&lt;sarang&gt;</strong></em> Каждый должен сам прочитать предложение (как и комментарии) и сделать свой вывод об их предложении<br>
<em><strong>&lt;sarang&gt;</strong></em> Ссылка: <a href="https://repo.getmonero.org/monero-project/ccs-proposals/-/merge_requests/156">https://repo.getmonero.org/monero-project/ccs-proposals/-/merge_requests/156</a><br>
<em><strong>&lt;sarang&gt;</strong></em> Знакомство с кодовой базой и структурой Monero, безусловно, может стать важным фактором при работе во временных рамках, но стоит отметить, что у BP + все еще очень сырая реализация<br>
<em><strong>&lt;sarang&gt;</strong></em> Преимущества в размере всё еще тривиальны, и я не вижу смысла в спешке (учитывая вероятный график обновления сети)<br>
<em><strong>&lt;rehrar&gt;</strong></em> для тех, кто вообще не понимает о чём идёт речь, не могли бы вы вкратце рассказать, что BP + сделает (или что улучшит) для Monero?<br>
<em><strong>&lt;sarang&gt;</strong></em> Bulletproofs+ (BP +) - это модификация Bulletproofs (BP), которую мы используем в текущей реализации протокола<br>
<em><strong>&lt;sarang&gt;</strong></em> BP -&gt; BP+ уменьшит размер транзакции на 96 байт<br>
<em><strong>&lt;sarang&gt;</strong></em>  Но время верификации останется на прежнем уровне (ну, или немного быстрее, но ненамного, чтобы возводить это в мнимое улучшение)<br>
<em><strong>&lt;sarang&gt;</strong></em> Обратите внимание, что эта реализация не будет готова к осеннему обновлению<br>
<em><strong>&lt;rehrar&gt;</strong></em> у кого-нибудь еще есть мысли по этому поводу?<br>
<em><strong>&lt;sarang&gt;</strong></em> и еще, пока вы читаете данный CCS, все временные результаты в таблице 1 не должны использоваться (это обсуждается в последующих комментариях) для принятия решений о данном CCS<br>
<em><strong>&lt;sarang&gt;</strong></em> Эти данные используют разные методы BP, что недопустимо в случае с BP +<br>
<em><strong>&lt;niocbrrrrrr&gt;</strong></em> Из все обсуждений MRL, что я читал, мне кажется, что Arcturus в настоящее время является лучшим кандидатом для реализации следующего протокола. У вас есть мысли, когда он будет готов к реализации?<br>
<em><strong>&lt;rehrar&gt;</strong></em> все преимущества BP + будут применимы только к следующему поколению протоколов, правильно?<br>
<em><strong>&lt;sarang&gt;</strong></em> Имейте в виду, что Arcturus полагается на новое и непроверенное предположение о криптографической стойкости к квантовому злоумышленнику<br>
<em><strong>&lt;sarang&gt;</strong></em> и уже один рецензент представил заявление о нарушении этого предположения, но я с ним не согласен<br>
<em><strong>&lt;sarang&gt;</strong></em> (мы обсудим это на следующей встрече MRL)<br>
<em><strong>&lt;sarang&gt;</strong></em> и такая реализация будет сопряжена с риском<br>
<em><strong>&lt;sarang&gt;</strong></em> в то время как Triptych не полагается на это предположение<br>
<em><strong>&lt;rehrar&gt;</strong></em> имея в виду все эти нюансы<br>
<em><strong>&lt;rehrar&gt;</strong></em> возможно ли перенести реализацию BP+ в Triptych/Arcturus ?<br>
<em><strong>&lt;rehrar&gt;</strong></em> в смысле преимущества<br>
<em><strong>&lt;sarang&gt;</strong></em> Да<br>
<em><strong>&lt;rehrar&gt;</strong></em> Воу<br>
<em><strong>&lt;sarang&gt;</strong></em> реализация BP и BP+ не зависит от Triptych/Arcturus/CLSAG/MLSAG<br>
<em><strong>&lt;sarang&gt;</strong></em> Вы можете смешивать и сочетать их, как хотите<br>
<em><strong>&lt;sarang&gt;</strong></em> и всё будет работать<br>
<em><strong>&lt;rehrar&gt;</strong></em> клёво-клёво<br>
<em><strong>&lt;rehrar&gt;</strong></em> спасибо<br>
<em><strong>&lt;rehrar&gt;</strong></em> Я собираюсь пропустить какой-либо отчет/материал о Defcon. Для этого мы проведём отдельную встречу в #monero-defcon<br>
<em><strong>&lt;sarang&gt;</strong></em> при условии, что BP+ со временем будет подкреплён экспертным аудитом, мне это кажется хорошей идеей<br>
<em><strong>&lt;sarang&gt;</strong></em> Но учитывая, что он не будет реализован еще как минимум до следующего года (в зависимости от нашего графика обновления), я думаю, что нам стоит дать этому препринту время для дополнительной проверки<br>
<em><strong>&lt;rehrar&gt;</strong></em> Да, нет смысла торопиться<br>
<em><strong>&lt;sarang&gt;</strong></em> Да и наличие таких контрибьюторов, которые готовы взяться за такую реализацию кода, мне кажется отличной сделкой<br>
<em><strong>&lt;rehrar&gt;</strong></em> Окей!<br>
<em><strong>&lt;rehrar&gt;</strong></em> Время открытых идей!<br>
<em><strong>&lt;dsc&gt;</strong></em> стоп<br>
<em><strong>&lt;dsc&gt;</strong></em> у меня есть обновление<br>
<em><strong>&lt;rehrar&gt;</strong></em> Это та часть, где каждый может предложить все, что он хотел бы увидеть в сообществе, в рабочей группе сообщества Monero или в целом.<br>
<em><strong>&lt;rehrar&gt;</strong></em> dsc, продолжайте<br>
<em><strong>&lt;dsc&gt;</strong></em> Последние 1,5 года я работал над новым кошельком Monero для ПК c графическим интерфейсом. Он написан на C++ почти с нуля с использованием библиотек libwallet и QtWidgets. В течение 2-3 последних месяцев я потратил много времени на его завершение, и в настоящее время большая часть функционала уже работает, и сейчас я занимаюсь простой полировкой кода. Этот новый кошелек имеет несколько преимуществ по сравнению с официальным GUI Monero. НО! Все подробности я расскажу немного позже.<br>
<em><strong>&lt;dsc&gt;</strong></em> Если коротко, то он ориентирован на работу с удаленными узлами, а интерфейс напоминает Electrum. Вы, конечно, можете свободно подключаться и к своему собственному узлу, как это реализовано в GUI. Кошелек будет комплектоваться встроенным Tor (как браузер Brave). Полностью открытый код, лицензия MIT (возможно, но это не точно). Также из функционала будет реализован контроль подадресов / выходных данных / single_sweep и мультиподписи. Мнемоническая фраза будет состоять из 14 слов, а пользовательский интерфейс будет унаследован из стиля вашей ОС. В общем, это кошелек, который &ldquo;чувствует&rdquo; вас<br>
<em><strong>&lt;dsc&gt;</strong></em> Это будет быстрый и производительный в использовании кошелек<br>
<em><strong>&lt;endogenic&gt;</strong></em> отлично!<br>
<em><strong>&lt;dsc&gt;</strong></em> Также у меня есть CCS предложение для GUI, в котором я изложил свои мысли о его дальнейшей поддержке со стороны Purism&rsquo;s Librem 5. В своем CCS я заявил, что текущая кодовая база не подходит для их реализации, поскольку большая часть бизнес-логики libwallet реализована в QML (смешение бизнес-логики на уровне представления) и необходима разработка отдельной / чистой кодовой базы. Так что я<br>
<em><strong>&lt;dsc&gt;</strong></em> учел все старые ошибки в этой новой кодовой базе, чтобы в дальнейшем мы могли поддерживать другие интерфейсы, такие как ncurses, QML или QtWidgets, специально для определенных платформ / устройств.<br>
<em><strong>&lt;endogenic&gt;</strong></em> почему вы выбрали такую мнемоническую фразу?<br>
<em><strong>&lt;endogenic&gt;</strong></em> Великолепно!<br>
<em><strong>&lt;endogenic&gt;</strong></em> хех, да, действительно, у нас слишком тяжелый код для переноса его в новую реализацию<br>
<em><strong>&lt;endogenic&gt;</strong></em> как много интересного<br>
<em><strong>&lt;endogenic&gt;</strong></em> сдерживающие факторы для новой реализации это плохо!<br>
<em><strong>&lt;rehrar&gt;</strong></em> превосходно, dsc !<br>
<em><strong>&lt;dsc&gt;</strong></em> Сейчас это просто наработки, и о многих новых интересных функциях я расскажу в видео. Также я запущу новый сайт, связанный с этим проектом. Когда он будет готов, сообщество сможет присоединиться к его тестированию. Хочу отметить, что я не бросаю работу в ключе официального GUI и моего CCS<br>
<em><strong>&lt;dsc&gt;</strong></em> основная часть работы в любом случае сосредоточена над GUI ;)<br>
<em><strong>&lt;ArticMine&gt;</strong></em> Librem 5 от Purism - это одновременно и настольный компьютер, и телефон<br>
<em><strong>&lt;dsc&gt;</strong></em> спасибо :) это тяжелая работа, но она того стоит, будет круто<br>
<em><strong>&lt;dsc&gt;</strong></em> ArticMine: Purism предложили комплектовать их устройства приложением Monero при покупке<br>
<em><strong>&lt;endogenic&gt;</strong></em> на данный момент он работает в сайдчейне wownero<br>
<em><strong>&lt;endogenic&gt;</strong></em> учтите этот момент<br>
<em><strong>&lt;ArticMine&gt;</strong></em> Да, конечно<br>
<em><strong>&lt;ArticMine&gt;</strong></em> это и делает их ОС интересной с точки зрения разработки<br>
<em><strong>&lt;kinghat[m]&gt;</strong></em> будет ли он нормально работать на nix совместимых телефонах? Например, на телефоне с pine64 в основе?<br>
<em><strong>&lt;ArticMine&gt;</strong></em> телефон буквально становится частью вашего рабочего стола<br>
<em><strong>&lt;kinghat[m]&gt;</strong></em> я знаю, что есть несколько дистрибутивов, работающих под Debian, для мобильных телефонов<br>
<em><strong>&lt;dsc&gt;</strong></em> ArticMine: Действительно, большая часть бизнес-логики находится в том, что я называю &ldquo;AppContext&rdquo;, остальное просто представление. Таким образом, можно было бы поддерживать разработку для нескольких устройств/платформ<br>
<em><strong>&lt;dsc&gt;</strong></em> Может быть, что у рабочей группы GUI есть другие планы и они хотят портировать официальный GUI&hellip;<br>
<em><strong>&lt;dsc&gt;</strong></em> Но я опасаюсь и больше чем уверен, что возникнут сложности. Ну, я так, просто пища для размышлений<br>
<em><strong>&lt;dsc&gt;</strong></em> В общем, я все скоро представлю :p<br>
<em><strong>&lt;rehrar&gt;</strong></em> Здорово. Спасибо за обновление.<br>
<em><strong>&lt;rehrar&gt;</strong></em> ВОТ ТЕПЕРЬ у нас время открытых идей!<br>
<em><strong>&lt;dsc&gt;</strong></em> Еще одно важное замечание! Я создал это вместе с другим участником проекта Monero<br>
<em><strong>&lt;dsc&gt;</strong></em> спасибо!<br>
<em><strong>&lt;rehrar&gt;</strong></em> У меня есть идея.<br>
<em><strong>&lt;rehrar&gt;</strong></em> &lsquo;что сообщество хочет такого, что ведущий может сделать к следующей встрече&rsquo;<br>
<em><strong>&lt;midipoet&gt;</strong></em> dsc: вам разрешено сказать, что за второй участник?<br>
<em><strong>&lt;rehrar&gt;</strong></em> Как вы, ребята, знаете, я состою в основной команде и делаю то, что считаю необходимым. Я подотчетен основной команде, которая подотчетна перед сообществом. Так что косвенно я подотчетен сообществу, но не напрямую<br>
<em><strong>&lt;dsc&gt;</strong></em> midipoet: ему нравится, когда его называют &ldquo;tobtoht&rdquo;<br>
<em><strong>&lt;dsc&gt;</strong></em> и он очень загадочная персона<br>
<em><strong>&lt;rehrar&gt;</strong></em> Тем не менее я хочу получить мнение сообщества о том, что они считают неотложными или важными задачами<br>
<em><strong>&lt;rehrar&gt;</strong></em> И я могу представить это на собрании Monero, так как там обычно появляются участники основной команды<br>
<em><strong>&lt;midipoet&gt;</strong></em> dsc: если это просто ваш воображаемый друг, то это нормально<br>
<em><strong>&lt;dsc&gt;</strong></em> midipoet: (ранее он уже участвовал в разработке GUI)<br>
<em><strong>&lt;rehrar&gt;</strong></em> что думаете?<br>
<em><strong>&lt;christnofskimn&gt;</strong></em> Я думаю, что это хорошая идея<br>
<em><strong>&lt;rehrar&gt;</strong></em> christnofskimn заговорил! ЗНАЧИТ ТАК И БУДЕТ!<br>
<em><strong>&lt;midipoet&gt;</strong></em> rehrar: что-то вроде &ldquo;списка дел от сообщества&rdquo;?<br>
<em><strong>&lt;kinghat[m]&gt;</strong></em> срочная задача: создать LLC<br>
<em><strong>&lt;rehrar&gt;</strong></em> midipoet: да, но ни к чему не обязывающий<br>
<em><strong>&lt;midipoet&gt;</strong></em> rehrar: Итак, значит, ящик для предложений<br>
<em><strong>&lt;rehrar&gt;</strong></em> да<br>
<em><strong>&lt;christnofskimn&gt;</strong></em> Первое предложение - обновить штуковину, которая говорит, что следующее собрание сообщества состоится через два дня<br>
<em><strong>&lt;christnofskimn&gt;</strong></em> я думаю, что это описание irc канала<br>
<em><strong>&lt;midipoet&gt;</strong></em> rehrar: кто сейчас выступает в роли модератора этого канала?<br>
<em><strong>&lt;rehrar&gt;</strong></em> я<br>
<em><strong>&lt;midipoet&gt;</strong></em> является ли CoC всё еще обязательным условием?<br>
<em><strong>&lt;rehrar&gt;</strong></em> есть добровольцы?<br>
<em><strong>&lt;rehrar&gt;</strong></em> не думаю, что CoC будет необходим<br>
<em><strong>&lt;rehrar&gt;</strong></em> рабочая группа теперь перешла в подчинение основной команды, которая хорошо выполняет свои обязанности<br>
<em><strong>&lt;rehrar&gt;</strong></em> поэтому, если сообщество решит, что они все еще хотят этого, мы можем оставить CoC<br>
<em><strong>&lt;rehrar&gt;</strong></em> что скажете?<br>
<em><strong>&lt;sgp&gt;</strong></em> Ты знаешь мое мнение, lol<br>
<em><strong>&lt;midipoet&gt;</strong></em> Мне придется перечитать CoC еще раз<br>
<em><strong>&lt;midipoet&gt;</strong></em> они были нашим устоем поведения довольно продолжительное количество времени<br>
<em><strong>&lt;midipoet&gt;</strong></em> и я просто хотел узнать, какие сейчас &ldquo;правила&rdquo;<br>
<em><strong>&lt;rehrar&gt;</strong></em> они в процессе пересмотра<br>
<em><strong>&lt;rehrar&gt;</strong></em> не думаю, что мы кардинально что-то переделаем<br>
<em><strong>&lt;rehrar&gt;</strong></em> если у вас есть предложения, предлагайте<br>
<em><strong>&lt;rehrar&gt;</strong></em> Думаю, что мы закончили эту встречу, поэтому я официально назову ее завершенной. Любой, кто хочет, может уйти<br>
<em><strong>&lt;rehrar&gt;</strong></em> Обсуждения, конечно, могут продолжаться дальше. Всем спасибо за участие!</p>
<hr>
<p><em>Источник: <a href="https://github.com/monero-project/meta/issues/497">Community Workgroup Meeting: 15 August 2020 17:00 UTC #497</a></em></p>
<p><em>Перевод: <a href="https://t.me/UnholyKnight">Unholy</a></em><br>
<em>Коррекция: <a href="https://t.me/Kukima">Kukima</a></em></p>

		</div>
	</article>
</main>




			</div>
			
		</div>
		<footer class="footer">
	<div class="container footer__container flex">
		
		<div class="footer__copyright">
			&copy; 2021 .
			<span class="footer__copyright-credits">Информационно-новостной сайт русскоязычного сообщества Monero. <a href="/services/#_поддержать-xmrru_" rel="nofollow noopener" target="_blank">Пожертвовать</a>  на развитие проекта XMR.RU.</span>
		</div>
	</div>
</footer>
	</div>
<script async defer src="/js/menu.js"></script>
<script src="/js/custom.js"></script>
<script src="https://cdnjs.cloudflare.com/ajax/libs/mathjax/2.7.6/MathJax.js?config=TeX-AMS-MML_HTMLorMML" async></script>
</body>
</html>