<!DOCTYPE html>
<html class="no-js" lang="en">
<head>
	<meta charset="UTF-8">
	<meta name="viewport" content="width=device-width, initial-scale=1">
	<meta http-equiv="X-UA-Compatible" content="IE=edge">
	<title>Журнал встречи Сообщества Monero от 01.02.2020 - </title>
	<script>(function(d,e){d[e]=d[e].replace("no-js","js");})(document.documentElement,"className");</script>
	<meta name="description" content="">
		<meta property="og:title" content="Журнал встречи Сообщества Monero от 01.02.2020" />
<meta property="og:description" content="Место встречи:
Freenode | Mattermost | Irc2P
Пожалуйста, проверьте ретрансляцию сообщений незадолго до использования. Если есть какие-либо проблемы, пожалуйста, используйте Freenode IRC напрямую.
Время встречи:
17:00 UTC (Обычное время) 18:00 UTC
Обратите внимание на возможное изменение времени проведения встречи!
Используйте этот конвертер часового пояса, чтобы преобразовать UTC в ваш часовой пояс.
Предлагаемые пункты встречи:
Пожалуйста, прокомментируйте ваше предложение на GitHub заранее, если вы хотите предложить новый пункт.
 Вступление Приветствия Основные события в сообществе Обновления CCS Отчеты рабочих групп  Рабочая группа Daemon/CLI Рабочая группа по локализации Рабочая группа GUI Рабочая группа Outreach Аппаратная рабочая группа Рабочая группа Konferenco Исследовательская лаборатория Monero Рабочая группа веб-сайта Рабочая группа 36c3 (резюме)   Время открытых идей Подтвердите дату / время следующей встречи Заключение  Идея:" />
<meta property="og:type" content="article" />
<meta property="og:url" content="/logs/monero-community-logs/2020/2020-02-01/" /><meta property="article:section" content="logs" />
<meta property="article:published_time" content="2020-02-01T00:00:00+00:00" />
<meta property="article:modified_time" content="2020-02-01T00:00:00+00:00" />


		<meta itemprop="name" content="Журнал встречи Сообщества Monero от 01.02.2020">
<meta itemprop="description" content="Место встречи:
Freenode | Mattermost | Irc2P
Пожалуйста, проверьте ретрансляцию сообщений незадолго до использования. Если есть какие-либо проблемы, пожалуйста, используйте Freenode IRC напрямую.
Время встречи:
17:00 UTC (Обычное время) 18:00 UTC
Обратите внимание на возможное изменение времени проведения встречи!
Используйте этот конвертер часового пояса, чтобы преобразовать UTC в ваш часовой пояс.
Предлагаемые пункты встречи:
Пожалуйста, прокомментируйте ваше предложение на GitHub заранее, если вы хотите предложить новый пункт.
 Вступление Приветствия Основные события в сообществе Обновления CCS Отчеты рабочих групп  Рабочая группа Daemon/CLI Рабочая группа по локализации Рабочая группа GUI Рабочая группа Outreach Аппаратная рабочая группа Рабочая группа Konferenco Исследовательская лаборатория Monero Рабочая группа веб-сайта Рабочая группа 36c3 (резюме)   Время открытых идей Подтвердите дату / время следующей встречи Заключение  Идея:"><meta itemprop="datePublished" content="2020-02-01T00:00:00+00:00" />
<meta itemprop="dateModified" content="2020-02-01T00:00:00+00:00" />
<meta itemprop="wordCount" content="3800">
<meta itemprop="keywords" content="" />
		<meta name="twitter:card" content="summary"/>
<meta name="twitter:title" content="Журнал встречи Сообщества Monero от 01.02.2020"/>
<meta name="twitter:description" content="Место встречи:
Freenode | Mattermost | Irc2P
Пожалуйста, проверьте ретрансляцию сообщений незадолго до использования. Если есть какие-либо проблемы, пожалуйста, используйте Freenode IRC напрямую.
Время встречи:
17:00 UTC (Обычное время) 18:00 UTC
Обратите внимание на возможное изменение времени проведения встречи!
Используйте этот конвертер часового пояса, чтобы преобразовать UTC в ваш часовой пояс.
Предлагаемые пункты встречи:
Пожалуйста, прокомментируйте ваше предложение на GitHub заранее, если вы хотите предложить новый пункт.
 Вступление Приветствия Основные события в сообществе Обновления CCS Отчеты рабочих групп  Рабочая группа Daemon/CLI Рабочая группа по локализации Рабочая группа GUI Рабочая группа Outreach Аппаратная рабочая группа Рабочая группа Konferenco Исследовательская лаборатория Monero Рабочая группа веб-сайта Рабочая группа 36c3 (резюме)   Время открытых идей Подтвердите дату / время следующей встречи Заключение  Идея:"/>

	<link rel="preconnect" href="https://fonts.gstatic.com" crossorigin>
	<link rel="dns-prefetch" href="//fonts.googleapis.com">
	<link rel="dns-prefetch" href="//fonts.gstatic.com">
	<link rel="stylesheet" href="https://fonts.googleapis.com/css?family=Open+Sans:400,400i,700">

	<link rel="stylesheet" href="/css/style.css">
	<link rel="stylesheet" href="/css/custom.css">

	<link rel="shortcut icon" href="/favicon.ico">
		
</head>
<body class="body">
	<div class="container container--outer">
		<header class="header">
	<div class="container header__container">
		
	<div class="logo">
		<a class="logo__link" href="/" rel="home">
			<div class="logo__item logo__imagebox">
					<img class="logo__img" src="/img/logo.png">
				</div>
		</a>
	</div>
		
<nav class="menu">
	<button class="menu__btn" aria-haspopup="true" aria-expanded="false" tabindex="0">
		<span class="menu__btn-title" tabindex="-1">Меню</span>
	</button>
	<ul class="menu__list">
		<li class="menu__item">
			<a class="menu__link" href="/about/">
				
				<span class="menu__text">Что такое Monero (XMR)?</span>
				
			</a>
		</li>
		<li class="menu__item">
			<a class="menu__link" href="/news/">
				
				<span class="menu__text">Новости</span>
				
			</a>
		</li>
		<li class="menu__item">
			<a class="menu__link" href="/articles/">
				
				<span class="menu__text">Статьи</span>
				
			</a>
		</li>
		<li class="menu__item">
			<a class="menu__link" href="/library/">
				
				<span class="menu__text">Библиотека</span>
				
			</a>
		</li>
		<li class="menu__item">
			<a class="menu__link" href="/manuals/">
				
				<span class="menu__text">Руководства и инструкции</span>
				
			</a>
		</li>
		<li class="menu__item">
			<a class="menu__link" href="/services/">
				
				<span class="menu__text">Полезные ссылки и сервисы</span>
				
			</a>
		</li>
	</ul>
</nav>

	</div>
</header>
		<div class="wrapper flex">
			<div class="primary">
			
<main class="main" role="main">
	<article class="post">
		<header class="post__header">
			<h1 class="post__title">Журнал встречи Сообщества Monero от 01.02.2020</h1>
			<div class="post__meta meta">
<div class="meta__item-datetime meta__item">
	<svg class="meta__icon icon icon-time" width="16" height="14" viewBox="0 0 30 28"><path d="M15 0C7 0 1 6 1 14s6 14 14 14 14-6 14-14S23 0 15 0zm0 25C9 25 4 20 4 14S9 3 15 3s11 5 11 11-5 11-11 11zm1-18h-2v8.4l6.8 4.4L22 18l-6-3.8V7z"/></svg><time class="meta__text" datetime="2020-02-01T00:00:00Z">2020-02-01</time></div><div class="meta__item-categories meta__item"><svg class="meta__icon icon icon-category" width="16" height="16" viewBox="0 0 16 16"><path d="m7 2l1 2h8v11h-16v-13z"/></svg><span class="meta__text"><a class="meta__link" href="/categories/%D0%B6%D1%83%D1%80%D0%BD%D0%B0%D0%BB-%D0%B2%D1%81%D1%82%D1%80%D0%B5%D1%87%D0%B8/" rel="category">Журнал встречи</a>
	</span>
</div></div>
		</header>
		<div class="content post__content clearfix">
			<p><em><strong>Место встречи:</strong></em></p>
<p><a href="https://kiwiirc.com/nextclient/#irc://irc.freenode.net/%23monero-community">Freenode</a> | <a href="https://mattermost.getmonero.org/monero/channels/monero-community">Mattermost</a> | Irc2P</p>
<p>Пожалуйста, проверьте ретрансляцию сообщений незадолго до использования. Если есть какие-либо проблемы, пожалуйста, используйте Freenode IRC напрямую.</p>
<p><em><strong>Время встречи:</strong></em></p>
<p>17:00 UTC (Обычное время) 18:00 UTC</p>
<p>Обратите внимание на возможное изменение времени проведения встречи!</p>
<p>Используйте <a href="https://www.timeanddate.com/worldclock/converter.html?iso=20190302T170000&amp;p1=tz_et&amp;p2=28&amp;p3=111">этот</a> конвертер часового пояса, чтобы преобразовать UTC в ваш часовой пояс.</p>
<p><em><strong>Предлагаемые пункты встречи:</strong></em></p>
<p>Пожалуйста, прокомментируйте ваше предложение на GitHub заранее, если вы хотите предложить новый пункт.</p>
<ul>
<li>Вступление</li>
<li>Приветствия</li>
<li>Основные события в сообществе</li>
<li>Обновления CCS</li>
<li>Отчеты рабочих групп
<ul>
<li>Рабочая группа Daemon/CLI</li>
<li>Рабочая группа по локализации</li>
<li>Рабочая группа GUI</li>
<li>Рабочая группа Outreach</li>
<li>Аппаратная рабочая группа</li>
<li>Рабочая группа Konferenco</li>
<li>Исследовательская лаборатория Monero</li>
<li>Рабочая группа веб-сайта</li>
<li>Рабочая группа 36c3 (резюме)</li>
</ul>
</li>
<li>Время открытых идей</li>
<li>Подтвердите дату / время следующей встречи</li>
<li>Заключение</li>
</ul>
<p><em><strong>Идея:</strong></em></p>
<p>Немногим ранее в reddit канале Monero я предложил сделать что-то вроде однодневной встречи в рамках празднования годовщины Monero. Как вариант, организовать сбор средств для исследовательской лаборатории Monero, а также провести какое-то мероприятие по типу «Черной пятницы», где мы можем связаться с продавцами / сервисами, чтобы координировать их операции для использования / приёма Monero в качестве оплаты за их товары / услуги.</p>
<p><em><strong>Журнал встречи:</strong></em></p>
<p><em><strong>&lt;sgp&gt;</strong></em> 0. Вступление<br>
<em><strong>&lt;sgp&gt;</strong></em> Мы хотели бы поприветствовать всех на этой встрече сообщества Monero!<br>
<em><strong>&lt;sgp&gt;</strong></em> Ссылка на повестку дня в GitHub:: <a href="https://github.com/monero-project/meta/issues/435">https://github.com/monero-project/meta/issues/435</a><br>
<em><strong>&lt;sgp&gt;</strong></em> Собрания сообщества Monero - это место для обсуждения всего, что происходит в сообществе Monero, включая другие рабочие группы. Мы используем собрания, чтобы поощрять сообщество, делиться идеями и оказывать разностороннюю поддержку.<br>
<em><strong>&lt;sgp&gt;</strong></em> 1. Приветствия<br>
<em><strong>&lt;thunderosa&gt;</strong></em> привет<br>
<em>needmonero90 запускает волну из рук</em><br>
<em><strong>&lt;ArticMine&gt;</strong></em> Hi<br>
<em><strong>&lt;SerHack&gt;</strong></em> Hi<br>
<em><strong>&lt;sgp&gt;</strong></em> всем добро пожаловать<br>
<em><strong>&lt;sgp&gt;</strong></em> еще раз извините за задержку<br>
<em><strong>&lt;sgp&gt;</strong></em> следующая встреча состоится в <em>привычное</em> время (на час раньше)<br>
<em><strong>&lt;sgp&gt;</strong></em> 2. Основные события в сообществе<br>
<em><strong>&lt;needmonero90&gt;</strong></em> По субботам в 18:00 обычно много народу<br>
<em><strong>&lt;sgp&gt;</strong></em> Вы можете найти все события в нашем еженедельном журнале://revuo-monero.com<br>
<em><strong>&lt;sgp&gt;</strong></em> У кого-нибудь есть еще обновления из сообщества (не рабочей группы), которыми можно поделиться?<br>
<em><strong>&lt;sgp&gt;</strong></em> Значит нет<br>
<em><strong>&lt;ArticMine&gt;</strong></em> Я участвовал в испанском подкасте <a href="https://youtu.be/zZaf5ps7Lzs">https://youtu.be/zZaf5ps7Lzs</a><br>
<em><strong>&lt;monerobux&gt;</strong></em> [ Monero Swaps para anonimizar Bitcoin con ArticMine - L47 - YouTube ] - <a href="http://www.youtube.com">www.youtube.com</a><br>
<em><strong>&lt;sgp&gt;</strong></em> О, здорово, спасибо, ArticMine!<br>
<em><strong>&lt;sgp&gt;</strong></em> отличный материал<br>
<em><strong>&lt;almutasim&gt;</strong></em> Здорово!<br>
<em><strong>&lt;sgp&gt;</strong></em> вам стоит принять участие в подкасте rottensox и anhdres<br>
<em><strong>&lt;sgp&gt;</strong></em> 3. Обновления CCS<br>
<em><strong>&lt;sgp&gt;</strong></em> Требуется финансирование:<br>
<em><strong>&lt;sgp&gt;</strong></em> 3 месяца (неполный рабочий день) работы в ключе getmonero.org:<br>
<a href="https://ccs.getmonero.org/proposals/ErCiccione-website-jan-march.html">https://ccs.getmonero.org/proposals/ErCiccione-website-jan-march.html</a> (150.26 / 174 XMR)<br>
<em><strong>&lt;sgp&gt;</strong></em> v1docq47: создание видео / перевод материалов на русский язык (февраль - июль 2020):<br>
<a href="https://ccs.getmonero.org/proposals/">https://ccs.getmonero.org/proposals/</a> v1docq47-video-creation-translations-into-russian-(february-july-2020).html (6.04 / 100 XMR)<br>
<em><strong>&lt;sgp&gt;</strong></em> Идеи (на стадии обсуждения):<br>
<em><strong>&lt;sgp&gt;</strong></em> Locha Mesh: анонимные транзакции и возможность синхронизации в отказоустойчивой радиосети большой дальности действия:<br>
<a href="https://repo.getmonero.org/monero-project/ccs-proposals/merge_requests/115">https://repo.getmonero.org/monero-project/ccs-proposals/merge_requests/115</a><br>
<em><strong>&lt;sgp&gt;</strong></em> мы получили очень много комментариев за последние пару недель по этому предложению<br>
<em><strong>&lt;sgp&gt;</strong></em> похоже, предложение получило поддержку от binaryfate, celestia и xmrhaelan<br>
<em><strong>&lt;sgp&gt;</strong></em> среди других участников обсуждения<br>
<em><strong>&lt;sgp&gt;</strong></em> и, насколько я могу судить, у ErCiccione [m] и rehrar есть проблемы<br>
<em><strong>&lt;selsta&gt;</strong></em> ну, не совсем одобрение<br>
<em><strong>&lt;rottensox&gt;</strong></em> <a href="https://repo.getmonero.org/monero-project/ccs-proposals/merge_requests/115#note_8788">https://repo.getmonero.org/monero-project/ccs-proposals/merge_requests/115#note_8788</a><br>
<em><strong>&lt;selsta&gt;</strong></em> они планируют получать регулярное финансирование, против которого я настроен категорически<br>
<em><strong>&lt;needmonero90&gt;</strong></em> у меня тоже есть проблемы с этим предложением, но я не озвучивал их в теме<br>
<em><strong>&lt;rehrar&gt;</strong></em> Мои основные проблемы на данный момент полностью решены<br>
<em><strong>&lt;sgp&gt;</strong></em> selsta: вы против постоянного финансирования? Я пытаюсь понять вашу точку зрения<br>
<em><strong>&lt;rehrar&gt;</strong></em> я хотел бы увидеть их работу на испытательном сроке, и если всё будет хорошо, и им мы придём к общему пониманию - мы интегрируем их проект<br>
<em><strong>&lt;sgp&gt;</strong></em> rehrar: я отметил это, спасибо<br>
<em><strong>&lt;sgp&gt;</strong></em> needmonero90 и ErCiccione[m], мы можем услышать ваши опасения?<br>
<em><strong>&lt;selsta&gt;</strong></em> мне не нравится задумка об их интеграции<br>
<em><strong>&lt;ErCiccione&gt;</strong></em> это очень интересный проект, но у меня есть опасения, что им понадобится больше 3 месяцев, прежде чем мы увидим хоть какую-то работу<br>
<em><strong>&lt;selsta&gt;</strong></em> Они не входят в состав Monero project и не будут работать без финансирования<br>
<em><strong>&lt;rottensox&gt;</strong></em> ^<br>
<em><strong>&lt;dEBRUYNE&gt;</strong></em> Мы должны задать себе всего один вопрос - сколько людей собираются использовать этот проект<br>
<em><strong>&lt;rottensox&gt;</strong></em> ^<br>
<em><strong>&lt;sgp&gt;</strong></em> действительно, если честно, это нишевое решение<br>
<em><strong>&lt;selsta&gt;</strong></em> <em><strong>&lt;sgp&gt;</strong></em> selsta: вы против постоянного финансирования? Я пытаюсь понять вашу точку зрения <em><strong>&lt;&ndash; если коротко, то да, я против, так как это не связано с Monero, но я бы рассмотрел вариант одноразового финансирования<br>
_</strong>&lt;rehrar&gt;**</em> Selsta, да. Я считаю, что их необязательно интегрировать в нашу экосистему. Я против того, чтобы они получали деньги, если они не имеют никакого отношения к Monero<br>
<em><strong>&lt;sgp&gt;</strong></em> что если мы добавим упоминание, что они не имеют никакого отношения к Monero?<br>
<em><strong>&lt;sgp&gt;</strong></em> мои опасения заключаются в том, что в этой нише могут появиться другие аналогичные CCS запросы, которые не имеют никакого отношения к Monero<br>
<em><strong>&lt;selsta&gt;</strong></em> тогда где какие-то рамки? Кто-то создает операционную систему, которая в какой-то момент будет работать под управлением Monero, будет ли это считаться CCS?<br>
<em><strong>&lt;ErCiccione&gt;</strong></em> Я склоняюсь к точке зрения selsta. Постоянное финансирование проекта без явной выгоды - не самая лучшая идея, тем более что <em>реальную выгоду</em> от этого проекта мы увидим очень не скоро, а не через 3 месяца, как написано в предложении<br>
<em><strong>&lt;dEBRUYNE&gt;</strong></em> и меня еще волнует тот факт, что это может пагубно сказаться на спонсорах проекта<br>
<em><strong>&lt;sgp&gt;</strong></em> selsta: Я не хочу слишком углубляться в детали, у меня есть маркетинговые планы и четкая расстановка приоритетов для каждого проекта, созданного в Monero. И такие вопросы должны быть рассмотрены отдельно<br>
<em><strong>&lt;dEBRUYNE&gt;</strong></em> у нас уже были периоды, когда проекты требовали очень много времени, чтобы получить необходимое финансирование<br>
<em><strong>&lt;rehrar&gt;</strong></em> dEBRUYNE: это и есть мое главное опасение<br>
<em><strong>&lt;rehrar&gt;</strong></em> у нас в <em>рукаве</em> и так есть пара больших проектов. Как пример, финансирование suraeNoether<br>
<em><strong>&lt;ErCiccione&gt;</strong></em> dEBRUYNE: Это обоснованное беспокойство. Я знаком с <em>болью</em> от того, что ваше предложение не финансируется месяцами<br>
<em><strong>&lt;sgp&gt;</strong></em> (или профинансировано не полностью)<br>
<em><strong>&lt;rehrar&gt;</strong></em> кроме того, давайте будем реалистами, финансирование трех конференций в год плюс несколько квартальных проектов это предел нашей системы<br>
<em><strong>&lt;rehrar&gt;</strong></em> еще стоит брать в расчет мелкие, специфические проекты<br>
<em><strong>&lt;needmonero90&gt;</strong></em> ну да, без насоса здесь не обойтись<br>
<em><strong>&lt;needmonero90&gt;</strong></em> мы рискуем стать настоящим медведем<br>
<em><strong>&lt;ArticMine&gt;</strong></em> ^ полностью согласен<br>
<em><strong>&lt;rehrar&gt;</strong></em> Только по этой причине я говорю «нет»<br>
<em><strong>&lt;ArticMine&gt;</strong></em> и этот медведь будет слабее, чем был раньше<br>
<em><strong>&lt;sgp&gt;</strong></em> как модератор CCS мне трудно взвесить беспокойство по поводу обременения спонсоров этим предложением<br>
<em><strong>&lt;sgp&gt;</strong></em> и я понимаю, что это не первостепенная необходимость<br>
<em><strong>&lt;rehrar&gt;</strong></em> в такой спорной ситуации мы должны обратиться к Luigi<br>
<em><strong>&lt;ArticMine&gt;</strong></em> я тоже обеспокоен<br>
<em><strong>&lt;rehrar&gt;</strong></em> Я предоставлю ему полный отчет о наших переговорах на встречах и gitlab<br>
<em><strong>&lt;sgp&gt;</strong></em> rehrar: можете ли вы передать luigi, что я склоняюсь к отказу от спонсорства этого предложения (пусть это и весьма амбициозный проект) и что вы сами голосуете против<br>
<em><strong>&lt;rehrar&gt;</strong></em> конечно<br>
<em><strong>&lt;sgp&gt;</strong></em> любые другие комментарии, прежде чем мы закроем эту тему?<br>
<em><strong>&lt;needmonero90&gt;</strong></em> у меня нет<br>
<em><strong>&lt;sgp&gt;</strong></em> хорошо, спасибо за ваше терпение, так как это заняло намного больше времени, чем следует<br>
<em><strong>&lt;sgp&gt;</strong></em> Monero-ориентированный рынок: <a href="https://repo.getmonero.org/monero-project/ccs-proposals/merge_requests/117">https://repo.getmonero.org/monero-project/ccs-proposals/merge_requests/117</a><br>
<em><strong>&lt;needmonero90&gt;</strong></em> endogenic, ты здесь?<br>
<em><strong>&lt;sgp&gt;</strong></em> какие-либо комментарии по этому предложению?<br>
<em><strong>&lt;needmonero90&gt;</strong></em> у endogenic должен быть похожий проект, было бы интересно услышать его мнение, и, вообще, он видел это предложение?<br>
<em><strong>&lt;rottensox&gt;</strong></em> <a href="https://www.pdf-archive.com/2020/01/29/moneroroadmapkoe012920/moneroroadmapkoe012920.pdf">https://www.pdf-archive.com/2020/01/29/moneroroadmapkoe012920/moneroroadmapkoe012920.pdf</a><br>
<em><strong>&lt;rottensox&gt;</strong></em> пункт №7; похож на то, чем сейчас занят rbrunner. koe тоже что-то публиковал на эту тему<br>
<em><strong>&lt;needmonero90&gt;</strong></em> стоп, что-то пошло не так<br>
<em><strong>&lt;needmonero90&gt;</strong></em> мне нужно связаться с endogenic<br>
<em><strong>&lt;sgp&gt;</strong></em> похоже, что в ключе этого предложения нет решения, поэтому мы должны сделать еще один раунд обсуждения на reddit, чтобы увеличить охват этой идеи<br>
<em><strong>&lt;sgp&gt;</strong></em> неполный рабочий день в ключе исследований от Atoc (ожидается обновление):<br>
<a href="https://repo.getmonero.org/monero-project/ccs-proposals/merge_requests/120">https://repo.getmonero.org/monero-project/ccs-proposals/merge_requests/120</a><br>
<em><strong>&lt;sgp&gt;</strong></em> идея в стадии обновления, пока пропускаем<br>
<em><strong>&lt;sgp&gt;</strong></em> неполный рабочий день в ключе кодинга от xiphon: <a href="https://repo.getmonero.org/monero-project/ccs-proposals/merge_requests/122">https://repo.getmonero.org/monero-project/ccs-proposals/merge_requests/122</a><br>
<em><strong>&lt;sgp&gt;</strong></em> кто-нибудь возражает против этого предложения? Xiphon - участник с приличным послужным списком, стремящийся увеличить свое участие в проекте на 50%<br>
<em><strong>&lt;sarang&gt;</strong></em> atoc в настоящее время заинтересован в предложении от h4sh3d о свопах XMR-BTC<br>
<em><strong>&lt;sgp&gt;</strong></em> sarang: думаю, что мы можем обсудить это предложение, когда оно будет обновлено<br>
<em><strong>&lt;sgp&gt;</strong></em> для журнала: кто выступает за предложение xiphon?<br>
<em><strong>&lt;selsta&gt;</strong></em> я<br>
<em><strong>&lt;sgp&gt;</strong></em> многие из вас уже прокомментировали предложение в gitlab<br>
<em><strong>&lt;selsta&gt; 19:23 &lt;sgp&gt;</strong></em> кто-нибудь возражает против этого предложения? Xiphon - участник с приличным послужным списком, стремящийся увеличить свое участие в проекте на 50% <em><strong>&lt;&ndash; Насколько мне известно, его предыдущие CCS занимали порядка 20 часов в неделю<br>
_</strong>&lt;selsta&gt;**</em> но я могу ошибаться<br>
<em><strong>&lt;sgp&gt;</strong></em> в этом планка увеличена до 30 часов<br>
<em><strong>&lt;sgp&gt;</strong></em> 20 -&gt; 30<br>
<em><strong>&lt;selsta&gt;</strong></em> О как<br>
<em><strong>&lt;sgp&gt;</strong></em> :)<br>
<em><strong>&lt;selsta&gt;</strong></em> не видел :p<br>
<em><strong>&lt;ArticMine&gt;</strong></em> Предложения от текущих разработчиков - это беспроигрышная ставка. Так что да<br>
<em><strong>&lt;sgp&gt;</strong></em> у него отличный план работы и ему будет, чем заняться<br>
<em><strong>&lt;needmonero90&gt;</strong></em> Xiphon делает весьма ценную работу, и мне любопытно, как лучше всего будет использовать это время. В прошлом я пытался понять разницу между людьми, которые являются координаторами и постоянными участниками<br>
<em><strong>&lt;needmonero90&gt;</strong></em> в данный момент я поддерживаю это предложение, хотя оно не согласуется с ранее высказанной позицией о том, что мы должны платить только координаторам<br>
<em><strong>&lt;selsta&gt;</strong></em> координаторам?<br>
<em><strong>&lt;needmonero90&gt;</strong></em> да, например, mrl<br>
<em><strong>&lt;needmonero90&gt;</strong></em> они как человеческие буферы<br>
<em><strong>&lt;endogenic&gt;</strong></em> mrl контрибьюторы<br>
<em><strong>&lt;needmonero90&gt;</strong></em> которые вкладывают свое время и старания бесплатно<br>
<em><strong>&lt;selsta&gt;</strong></em> разве мы никогда этого не делали раньше?<br>
<em><strong>&lt;selsta&gt;</strong></em> я точно ничего не пропустил?<br>
<em><strong>&lt;needmonero90&gt;</strong></em> я говорю о нашем финансировании исследователей, когда другие участники, такие как isthmus, не получают финансирования<br>
<em><strong>&lt;needmonero90&gt;</strong></em> но они трудятся, не покладая рук<br>
<em><strong>&lt;rehrar&gt;</strong></em> а он и не просил :p<br>
<em><strong>&lt;sgp&gt;</strong></em> needmonero90: вы предлагаете какую-то форму роли координатора?<br>
<em><strong>&lt;needmonero90&gt;</strong></em> в точности<br>
<em><strong>&lt;needmonero90&gt;</strong></em> и я называю их координаторами<br>
<em><strong>&lt;selsta&gt;</strong></em> для рабочей группы GUI такого не нужно…<br>
<em><strong>&lt;needmonero90&gt;</strong></em> именно они должны взять на себя эту роль<br>
<em><strong>&lt;sgp&gt;</strong></em> а, понял<br>
<em><strong>&lt;needmonero90&gt;</strong></em> координаторы должны быть там, где требуется финансирование<br>
<em><strong>&lt;sgp&gt;</strong></em> думаю, что рабочая группа gui не сформировалась таким образом, чтобы приставлять к ним координатора<br>
<em><strong>&lt;sgp&gt;</strong></em> я имею в виду, что у нас есть результат на практике<br>
<em><strong>&lt;needmonero90&gt;</strong></em> я нахожусь на распутье и этапе внутренних споров между помощью котрибьюторам и организации дальнейшей координации новых проектов<br>
<em><strong>&lt;selsta&gt;</strong></em> я не согласен с этим<br>
<em><strong>&lt;sgp&gt;</strong></em> это сильная позиция<br>
<em><strong>&lt;ErCiccione&gt;</strong></em> я тоже не согласен<br>
<em><strong>&lt;ErCiccione&gt;</strong></em> и это не то, как сейчас работает ccs<br>
<em><strong>&lt;rehrar&gt;</strong></em> needmonero90: я бы не сказал, что mooo нуждается в такой группе<br>
<em><strong>&lt;sgp&gt;</strong></em> но я признаю потребность в таких ролях<br>
<em><strong>&lt;rehrar&gt;</strong></em> он работает, когда у него есть время<br>
<em><strong>&lt;needmonero90&gt;</strong></em> я пытался выстроить непротиворечивую структуру для CCS<br>
<em><strong>&lt;needmonero90&gt;</strong></em> и я понимаю, как это работает, но мы не банкомат<br>
<em><strong>&lt;ErCiccione&gt;</strong></em> а, ну ладно :)<br>
<em><strong>&lt;rehrar&gt;</strong></em> я говорю «да» для предложения xiphon.<br>
<em><strong>&lt;sgp&gt;</strong></em> needmonero90: это интересная концепция, но должны быть и исключения :)<br>
<em><strong>&lt;selsta&gt;</strong></em> нам не нужны участники, сидящие на пособии и ожидающие, когда же их побеспокоят и им придётся работать<br>
<em><strong>&lt;selsta&gt;</strong></em> нам нужна фактическая работа с кодом :)<br>
<em><strong>&lt;needmonero90&gt;</strong></em> тот, кто работает за рамками большого механизма, создаёт дискомфорт или вообще зачастую ставит палки в колёса<br>
<em><strong>&lt;sgp&gt;</strong></em> Я думаю, что нам стоит закончить обсуждение предложения Xiphon<br>
<em><strong>&lt;sgp&gt;</strong></em> и всего, что касается CCS<br>
<em><strong>&lt;ErCiccione&gt;</strong></em> нам нужна фактическая работа с кодом -&gt; и да, нам нужны такие контрибьюторы<br>
<em><strong>&lt;sgp&gt;</strong></em> великолепная работа и интересная беседа, нам нужно продолжать в том же духе<br>
<em><strong>&lt;sgp&gt;</strong></em> 4. Отчеты рабочих групп<br>
<em><strong>&lt;rehrar&gt;</strong></em> нам нужны такие контрибьюторы -&gt; конечно нужны<br>
<em><strong>&lt;needmonero90&gt;</strong></em> Нам<br>
<em><strong>&lt;ErCiccione&gt;</strong></em> lol<br>
<em><strong>&lt;sgp&gt;</strong></em> не нам, просто нужны<br>
<em><strong>&lt;needmonero90&gt;</strong></em> мне нужны деньги<br>
<em><strong>&lt;sgp&gt;</strong></em> a. Рабочая группа Daemon/CLI<br>
<em><strong>&lt;sgp&gt;</strong></em> vtnerd сделал PR с очень серьезными изменениями — добавлена поддержка dandelion++! ++<br>
<em><strong>&lt;ErCiccione&gt;</strong></em> 90<br>
<em><strong>&lt;rehrar&gt;</strong></em> Я видел это<br>
<em><strong>&lt;rehrar&gt;</strong></em> и это очень интересно<br>
<em><strong>&lt;sgp&gt;</strong></em> улучшение конфиденциальность сети без применения tor / i2p<br>
<em><strong>&lt;sgp&gt;</strong></em> отличная работа<br>
<em><strong>&lt;rehrar&gt;</strong></em> теперь определённо стоит сделать новый точечный релиз<br>
<em><strong>&lt;rehrar&gt;</strong></em> я имею в виду после слияния<br>
<em><strong>&lt;sgp&gt;</strong></em> rehrar: вероятно, потребуется некоторое время перед объединением PR :)<br>
<em><strong>&lt;sgp&gt;</strong></em> пожалуй, это самое крупное обновление за последнее время<br>
<em><strong>&lt;sarang&gt;</strong></em> это даст нам серьезное преимущество<br>
<em><strong>&lt;rehrar&gt;</strong></em> да, на сегодняшний день — самое крупное<br>
<em><strong>&lt;rehrar&gt;</strong></em> Саранг, может ли MRL взглянуть на реализацию и высказать свои мысли?<br>
<em><strong>&lt;sgp&gt;</strong></em> да, весомое преимущество<br>
<em><strong>&lt;sgp&gt;</strong></em> хотя все изменения должны войти только в следующее обновление протокола<br>
<em><strong>&lt;sarang&gt;</strong></em> да, я добавил его в начало списка моих планов сразу, как только увидел<br>
<em><strong>&lt;ErCiccione&gt;</strong></em> мы обязательно должны написать сообщение в блоге после того, как PR будет объединен<br>
<em><strong>&lt;sgp&gt;</strong></em> b. Рабочая группа по локализации<br>
<em><strong>&lt;sarang&gt;</strong></em> еще это будет обсуждаться на следующей встрече MRL<br>
<em><strong>&lt;sgp&gt;</strong></em> ErCiccione[m]: конечно<br>
<em><strong>&lt;sgp&gt;</strong></em> маркетинг 101 уровня<br>
<em><strong>&lt;sgp&gt;</strong></em> ErCiccione: ваш выход :)<br>
<em><strong>&lt;rehrar&gt;</strong></em> на самом деле это огромная работа<br>
<em><strong>&lt;ErCiccione&gt;</strong></em> здорово<br>
<em><strong>&lt;ErCiccione&gt;</strong></em> ничего глобального, я жду, пока 2 PR будут объединены в репозиторий getmonero, прежде чем мы начнем использовать weblate для сайта (подробнее об этом я расскажу в отчете рабочей группы веб-сайта)<br>
<em><strong>&lt;UkoeHB&gt;</strong></em> hi<br>
<em><strong>&lt;ErCiccione&gt;</strong></em> еще были добавлены новые строчки для GUI<br>
<em><strong>&lt;ErCiccione&gt;</strong></em> так что если вы владеете каким-то другим языком, зайдите и переведите их в<br>
<em><strong>&lt;ErCiccione&gt;</strong></em> translate.getmonero.org<br>
<em><strong>&lt;rehrar&gt;</strong></em> getmonono.org<br>
<em><strong>&lt;ErCiccione&gt;</strong></em> добавилось порядка 40 новых строк<br>
<em><strong>&lt;ErCiccione&gt;</strong></em> и ike 30 был удален, это то, что приходит на ум<br>
<em><strong>&lt;ErCiccione&gt;</strong></em> еще мы ожидаем объединения других PR в основной репозиторий, чтобы переводчики могли начать работу над CLI<br>
<em><strong>&lt;needmonero90&gt;</strong></em> CLI в настоящее время всё еще не переведен?<br>
<em><strong>&lt;ErCiccione&gt;</strong></em> Не уверен, что именно вы подразумеваете. CLI можно перевести через веб-сайт, но сначала нужно объединить PR с обновлениями и уже переведенными строками, иначе могут возникнут конфликты<br>
<em><strong>&lt;needmonero90&gt;</strong></em> О, понял<br>
<em><strong>&lt;ErCiccione&gt;</strong></em> а конкретно этот PR: <a href="https://github.com/monero-project/monero/pull/6312">https://github.com/monero-project/monero/pull/6312</a><br>
<em><strong>&lt;ErCiccione&gt;</strong></em> краткое резюме о работе переводчиков, которая сейчас проводится<br>
<em><strong>&lt;needmonero90&gt;</strong></em> испанский переведён всего на 9%? Rottensox, slackin<br>
<em><strong>&lt;ErCiccione&gt;</strong></em> так что после этого раунда объединений PR переводчики смогут возобновить свою работу<br>
<em><strong>&lt;ErCiccione&gt;</strong></em> вот так и протекает наш рабочий процесс<br>
<em><strong>&lt;rottensox&gt;</strong></em> needmonero90: извиняюсь&hellip; перевод – это не мой конёк<br>
<em><strong>&lt;ErCiccione&gt;</strong></em> да, cli обделён вниманием, вся работа сосредоточена на gui<br>
<em><strong>&lt;ErCiccione&gt;</strong></em> rottensox: вам не нужно никакой <em>особой</em> специализации. Как только я выучил английский, то сразу начал переводить материалы о Monero<br>
<em><strong>&lt;kinghat&gt;</strong></em> D ++ работает с Tor и I2P?<br>
<em><strong>&lt;sgp&gt;</strong></em> kinghat: давайте обсудим этот вопрос<br>
<em><strong>&lt;sgp&gt;</strong></em> еще вопросы для ErCiccione?<br>
<em><strong>&lt;ErCiccione&gt;</strong></em> нет<br>
<em><strong>&lt;sgp&gt;</strong></em> у меня есть две взаимосвязанные вещи, которые я хочу упомянуть<br>
<em><strong>&lt;sgp&gt;</strong></em> Mastering Monero был переведен на китайский язык: zh.masteringmonero.com<br>
<em><strong>&lt;sgp&gt;</strong></em> он также был переведен на русский язык и нуждается в аудите: <a href="https://github.com/monerobook/monerobook/pull/81">https://github.com/monerobook/monerobook/pull/81</a><br>
<em><strong>&lt;sgp&gt;</strong></em> он является частью CCS запроса, который еще остается незавершенным<br>
<em><strong>&lt;ErCiccione&gt;</strong></em> Очень круто! Отличная работа!<br>
<em><strong>&lt;sgp&gt;</strong></em> c. Рабочая группа GUI<br>
<em><strong>&lt;sgp&gt;</strong></em> Двоичные файлы для нового релиза: <a href="https://github.com/monero-project/monero-gui/releases/tag/v0.15.0.3">https://github.com/monero-project/monero-gui/releases/tag/v0.15.0.3</a><br>
<em><strong>&lt;sgp&gt;</strong></em> и я понятия не имею, какой там статус, честно<br>
<em><strong>&lt;needmonero90&gt;</strong></em> Вы пинговали какие-нибудь каналы в telegram для оказания помощи в аудите, sgp?<br>
<em><strong>&lt;sgp&gt;</strong></em> нет, я не уделял пристального внимания этому вопросу<br>
<em><strong>&lt;needmonero90&gt;</strong></em> Я могу оставить соответствующие ссылки<br>
<em><strong>&lt;sgp&gt;</strong></em> needmonero90: еще нет<br>
<em><strong>&lt;sgp&gt;</strong></em> да, будьте так любезны :)<br>
<em><strong>&lt;sgp&gt;</strong></em> d. Рабочая группа Outreach<br>
<em><strong>&lt;sgp&gt;</strong></em> thunderosa: пожалуйста, вам слово<br>
<em><strong>&lt;thunderosa&gt;</strong></em> Конечно, для начала у меня есть обновление от Almutasim, которое я сейчас скопирую и вставлю<br>
<em><strong>&lt;thunderosa&gt;</strong></em> Во второй половине прошлого года Monero Outreach работали над созданием различных историй и публикациями в самых различных областях. Материалы, которые вышли из под нашего пера в течение прошлого периода:<br>
<em><strong>&lt;thunderosa&gt;</strong></em> Ответ Coinbase. 8 ноября 2019 года Coinbase опубликовала в своем блоге статью, в которой изложила свои взгляды на доказательство работы (PoW), и в этой статье был сделан ряд неверных замечаний и, как следствие, неуместный вывод относительно Monero. Ответ Monero Outreach от 13 ноября исправил ошибки и привел доводы о пути противодействия ASIC устройствам, выбранного разработчиками Monero. Исправления, которые были учтены<br>
<em><strong>&lt;thunderosa&gt;</strong></em> 1) причины, по которым Monero борется с появлением ASIC устройств в сети; 2) ответ на технические и философские аргументы, высказанным в отношении преимуществ ASIC и их необходимости в рамках общей экосистемы<br>
<em><strong>&lt;thunderosa&gt;</strong></em> Начало работы с Monero. Monero Outreach подготовили документ, описывающий, как люди могут взаимодействовать с сообществом Monero и оказывать помощь Monero. Были представлены ресурсы для получения дополнительной информации о Monero и технологиях. В документ вошли советы для разработчиков программного обеспечения, ссылки на репозитории, руководства и различные результаты исследований. В нем перечислены все рабочие группы в рамках экосистемы Monero и ссылки на социальные сети<br>
<em><strong>&lt;thunderosa&gt;</strong></em> Еще были подготовлены отдельные работы о в ключе таких вещей как майнинг, внесение своего вклада, запуск узла Monero и пожертвования<br>
<em><strong>&lt;thunderosa&gt;</strong></em> Monero в Китае и на Западе. Monero Outreach совместно с китайским участником сообщества Monero, FutureFan, опубликовали статью, в которой сравнивают сообщества Monero в Китае и на Западе. Ранее FutureFan уже работал с Monero Outreach, переводя статьи на китайский язык. В этой новой статье ведётся речь о размерах сообщества Monero и разнице в интересах<br>
<em><strong>&lt;thunderosa&gt;</strong></em> Например, запад интересуется философией, а Китай больше интересуется майнингом. Это путь для улучшения сотрудничества между двумя общинами и расширения возможностей для использования Monero как в Китае, так и на Западе. За этой статьей последовало интервью с Monero Talk, которое вскоре будет опубликовано.<br>
<em><strong>&lt;rottensox&gt;</strong></em> чёрт<br>
<em><strong>&lt;sgp&gt;</strong></em> я не знал, что будет так много текста :)<br>
<em><strong>&lt;thunderosa&gt;</strong></em> ну… это только разминка<br>
<em><strong>&lt;thunderosa&gt;</strong></em> прошу прощения, если доставил неудобства.. это была самая большая часть обновления<br>
<em><strong>&lt;sarang&gt;</strong></em> pastebin?<br>
<em><strong>&lt;thunderosa&gt;</strong></em> в этот раз мы сосредоточились на том, как мы публикуем, а не на том, что публикуем. За прошедший год мы поняли, что большая часть трафика, который мы организуем в Monero, никогда не касается наших серверов или технической части, и единственная вещь, в которой мы нуждаемся, это SEO. Мы увидели возможность попрактиковать в том, что мы проповедуем<br>
<em><strong>&lt;thunderosa&gt;</strong></em> Основное внимание было уделено настройке Primo / RPC-Pay / поддержки майнинга, чтобы помочь субсидировать наши расходы. Мы также подумали, что нам хорошо подходит система RPC-Pay. Еще хочется отметить, что проект Календаря и Каталог продавцов / сервисов на данный момент отложены. И мы хотели бы подготовиться к запуску нашей отдельной издательской платформы<br>
<em><strong>&lt;thunderosa&gt;</strong></em> в ключе FOSS такая организация необходима как воздух<br>
<em><strong>&lt;sgp&gt;</strong></em> sarang: такую информацию будет весьма полезно иметь в записи журнала, а не на каком-то стороннем ресурсе<br>
<em><strong>&lt;thunderosa&gt;</strong></em> святые котики!<br>
<em><strong>&lt;thunderosa&gt;</strong></em> извините<br>
<em><strong>&lt;thunderosa&gt;</strong></em> Как-то так, в последнее время у нас очень много работы. Ах, и еще проект Календаря будет запущен на нашем сервере<br>
<em><strong>&lt;ErCiccione&gt;</strong></em> ay<br>
<em><strong>&lt;sgp&gt;</strong></em> ха, а я уже сделал для себя временное решение<br>
<em><strong>&lt;ErCiccione&gt;</strong></em> (извините, я случайно)<br>
<em><strong>&lt;thunderosa&gt;</strong></em> Мне следовало представить все эти обновления раньше<br>
<em><strong>&lt;thunderosa&gt;</strong></em> Но, так получилось даже лучше<br>
<em><strong>&lt;ErCiccione&gt;</strong></em> любой сервис календаря (особенно если это не google) будет кстати :p<br>
<em><strong>&lt;thunderosa&gt;</strong></em> мы можем взять календарь от Google за основу.. но я бы предпочел вообще не использовать Google для наших проектов.<br>
<em><strong>&lt;thunderosa&gt;</strong></em> как и Google Calendar API<br>
<em><strong>&lt;thunderosa&gt;</strong></em> в качестве основы<br>
<em><strong>&lt;ErCiccione&gt;</strong><em>пожалуйста, что угодно, только не Google<br>
<em><strong>&lt;thunderosa&gt;</strong></em> я бы хотел начать с чего попроще и посмотреть, как он приживётся в сообществе<br>
<em><strong>&lt;kinghat&gt;</strong></em> материал про RPC-Pay потрясающий<br>
<em><strong>&lt;ErCiccione&gt;</strong></em> ^ согласен, нужно будет сделать отдельное руководство пользователя для getmonero<br>
<em><strong>&lt;thunderosa&gt;</strong></em> Спасибо, Alumtasim проделал потрясающую работу, благодаря которой наша рабочая группа подчерпнула новые идеи<br>
<em><strong>&lt;sgp&gt;</strong></em> спасибо за обновление, thunderosa<br>
<em><strong>&lt;sgp&gt;</strong></em> и да, материал rpc-pay действительно отличный<br>
<em><strong>&lt;sgp&gt;</strong></em> и имя выбрано отличное<br>
<em><strong>&lt;sgp&gt;</strong></em> любые другие комментарии или вопросы для рабочей группы Outreach?<br>
<em><strong>&lt;kinghat&gt;</strong></em> поместить новую ссылку в повестке дня?<br>
<em><strong>&lt;thunderosa&gt;</strong></em> спасибо, нет. Мы поместим отдельное обновление в конце следующей недели<br>
<em><strong>&lt;sgp&gt;</strong></em> отлично, спасибо за обновления<br>
<em><strong>&lt;sgp&gt;</strong></em> мы пропускаем Аппаратную рабочую группу, msvb всё еще отсутствует<br>
<em><strong>&lt;sgp&gt;</strong></em> f. Рабочая группа Konferenco<br>
<em><strong>&lt;sgp&gt;</strong></em> У нас будет отдельное обновление в следующий понедельник. Сдёргивая пелену тайны, мы сообщаем, что Konferenco состоится 13-14 июня в Берлине<br>
<em><strong>&lt;sgp&gt;</strong></em> наберитесь терпения и дождитесь обновления в понедельник<br>
<em><strong>&lt;sgp&gt;</strong></em> g. Исследовательская лаборатория Monero<br>
<em><strong>&lt;sgp&gt;</strong></em> Саранг<br>
<em><strong>&lt;sarang&gt;</strong></em> Привет<br>
<em><strong>&lt;sarang&gt;</strong></em> В последнее время мы обсуждаем множество тем<br>
<em><strong>&lt;sarang&gt;</strong></em> Одна из них это CLSAG<br>
<em><strong>&lt;sarang&gt;</strong></em> мы планировали провести аудит немного раньше намеченного срока, но получили новые материалы для предстоящей конференции.<br>
<em><strong>&lt;sarang&gt;</strong></em> хоть и у документа и весьма лестные отзывы, мы бы рекомендовали провести дополнительный аудит<br>
<em><strong>&lt;sarang&gt;</strong></em> но я рекомендую не привлекать кого-либо непосредственно к работе по координации аудита<br>
<em><strong>&lt;sarang&gt;</strong></em> во избежание конфликтов интереса<br>
<em><strong>&lt;sarang&gt;</strong></em> но sgp предложил создать рабочую группу в ключе предстоящего аудита<br>
<em><strong>&lt;sarang&gt;</strong></em> вы еще не отказались от первоначальной задумки?<br>
<em><strong>&lt;sgp&gt;</strong></em> я уже обратился к нескольким людям, чтобы оценить их интерес к документу<br>
<em><strong>&lt;sgp&gt;</strong></em> но основная цель состоит в том, чтобы использовать эту рабочую группу для координации заключительных аудитов<br>
<em><strong>&lt;sgp&gt;</strong></em> может быть, мне стоит ответить на все вопросы после обновления Саранга?<br>
<em><strong>&lt;sarang&gt;</strong></em> Время проведения аудита зависят от (а) сроков обновления модели безопасности в препринте; (б) наличие рецензентов; (c) сроков сбора средств<br>
<em><strong>&lt;selsta&gt;</strong></em> что попадает под конфликт интересов?<br>
<em><strong>&lt;sarang&gt;</strong></em> но я склонен полагать, что это хорошая идея<br>
<em><strong>&lt;sgp&gt;</strong></em> selsta: есть несколько связанных целей, таких как составление списков результатов и т. д.<br>
<em><strong>&lt;sarang&gt;</strong></em> думаю, что это установит хороший стандарт беспристрастности для будущих работ<br>
<em><strong>&lt;ArticMine&gt;</strong></em> согласен<br>
<em><strong>&lt;sarang&gt;</strong></em> напоминаю, что преимущества CLSAG - это ~25% уменьшение размера транзакций и ~15-20% экономия времени проверки<br>
<em><strong>&lt;sarang&gt;</strong></em> единственный отклик от рецензентов, который мы получили на данный момент, составляет ~15000 долларов США<br>
<em><strong>&lt;sarang&gt;</strong></em> Teserakt<br>
<em><strong>&lt;ArticMine&gt;</strong></em> а как насчёт OSTIF?<br>
<em><strong>&lt;sarang&gt;</strong></em> Во всяком случае, это большой предмет исследований, которым я хотел бы поделиться<br>
<em><strong>&lt;sarang&gt;</strong></em> ArticMine: да<br>
<em><strong>&lt;sgp&gt;</strong></em> Спасибо, Саранг<br>
<em><strong>&lt;UkoeHB&gt;</strong></em> можно мне сказать пару слов?<br>
<em><strong>&lt;sarang&gt;</strong></em> еще проблема заключается в том, что я состою в консультативном комитете OSTIF :)<br>
<em><strong>&lt;sgp&gt;</strong></em> для MRL это была очень насыщенная неделя, следите за их обновлениями на github: <a href="https://github.com/monero-project/research-lab/issues">https://github.com/monero-project/research-lab/issues</a><br>
<em><strong>&lt;sgp&gt;</strong></em> UkoeHB</em>: конечно, только кратко :)<br>
<em><strong>&lt;sarang&gt;</strong></em> Да, многие проблемы, которые мы рассматривали, теперь отмечены и ждут своей очереди<br>
<em><strong>&lt;UkoeHB&gt;</strong></em> моя актуальная дорожная карта, содержащая идеи, большинство из которых требует дополнительного обсуждения, поэтому, пожалуйста, не стесняйтесь и поделитесь своими мыслями: <a href="https://www.pdf-archive.com/2020/02/01/moneroroadmapkoe020120/moneroroadmapkoe020120.pdf">https://www.pdf-archive.com/2020/02/01/moneroroadmapkoe020120/moneroroadmapkoe020120.pdf</a><br>
<em><strong>&lt;UkoeHB&gt;</strong></em> варианты интеграции OpenBazaar были исследованы rbrunner еще в 2019 году. И у меня есть решение части проблем, которые будут опубликованы в конце следующей недели. Эти решения будут полезны для любого рынка Monero, который хочет работать с минимальными требованиями к доверию<br>
<em><strong>&lt;sarang&gt;</strong></em> ^ это личная дорожная карта, koe<br>
<em><strong>&lt;UkoeHB&gt;</strong></em> Саранг помог мне разработать Monero-подобный coinjoin протокол, который мы назвали TxTangle<br>
<em><strong>&lt;UkoeHB&gt;</strong></em> Да<br>
<em><strong>&lt;sarang&gt;</strong></em> (не рассматривайте это как одобрение с нашей стороны)<br>
<em><strong>&lt;sgp&gt;</strong></em> отлично<br>
<em><strong>&lt;sarang&gt;</strong></em> немного не по текущей теме, но всё же нужно определиться с примерной датой следующего обновления<br>
<em><strong>&lt;sarang&gt;</strong></em> CLSAG - это изменение консенсуса<br>
<em><strong>&lt;sarang&gt;</strong></em> а D++ нет<br>
<em><strong>&lt;sarang&gt;</strong></em> и нужно постараться сделать всё это в одном обновлении<br>
<em><strong>&lt;sgp&gt;</strong></em> sarang: отличная идея, мы поднимем этот вопрос немного позже<br>
<em><strong>&lt;sarang&gt;</strong></em> Да, я знаю, что уже поздно :/<br>
<em><strong>&lt;sgp&gt;</strong></em> спасибо, UkoeHB</em><br>
<em><strong>&lt;sgp&gt;</strong></em> ErCiccione: хотите представить обновления сайта?<br>
<em><strong>&lt;ErCiccione&gt;</strong></em> Да<br>
<em><strong>&lt;sgp&gt;</strong></em> тогда вперёд<br>
<em><strong>&lt;ErCiccione&gt;</strong></em> я постараюсь закончить как можно быстрее<br>
<em><strong>&lt;ErCiccione&gt;</strong></em> 3 вещи:<br>
<em><strong>&lt;ErCiccione&gt;</strong></em> 1. Журналы встреч давно не обновлялись на getmonero, мы пропустили довольно большой период. Если кто-то хочет помочь с этим, я буду очень благодарен<br>
<em><strong>&lt;ErCiccione&gt;</strong></em> 2. Я хотел бы, чтобы люди как можно чаще смотрели / проверяли PR для сайта, очень много PR ждут своего аудита<br>
<em><strong>&lt;ErCiccione&gt;</strong></em> <a href="https://repo.getmonero.org/monero-project/monero-site/merge_requests">https://repo.getmonero.org/monero-project/monero-site/merge_requests</a><br>
<em><strong>&lt;ErCiccione&gt;</strong></em> ^ со всеми актуальными PR вы можете ознакомиться здесь<br>
<em><strong>&lt;ErCiccione&gt;</strong></em> 3. Два из этих PR должны быть объединены как можно быстрее, без них я не смогу перенести getmonero на weblate:<br>
<em><strong>&lt;ErCiccione&gt;</strong></em> <a href="https://repo.getmonero.org/monero-project/monero-site/merge_requests/1212">https://repo.getmonero.org/monero-project/monero-site/merge_requests/1212</a><br>
<em><strong>&lt;ErCiccione&gt;</strong></em> <a href="https://repo.getmonero.org/monero-project/monero-site/merge_requests/1210">https://repo.getmonero.org/monero-project/monero-site/merge_requests/1210</a><br>
<em><strong>&lt;ErCiccione&gt;</strong></em> вот и всё, пожалуйста, не стесняйтесь и принимайте активное участие обсуждении PR<br>
<em><strong>&lt;sgp&gt;</strong></em> большое спасибо<br>
<em><strong>&lt;sgp&gt;</strong></em> 5. Время открытых идей<br>
<em><strong>&lt;sgp&gt;</strong></em> xenugrande предложил рассмотреть идею - «немногим ранее в reddit канале Monero я предложил сделать что-то вроде однодневной встречи в рамках празднования годовщины Monero. Как вариант, организовать сбор средств для исследовательской лаборатории Monero, а также провести какое-то мероприятие по типу «Черной пятницы», где мы можем связаться с продавцами / сервисами, чтобы координировать их операции для использования / приёма Monero в качестве оплаты за их товары / услуги»<br>
<em><strong>&lt;sgp&gt;</strong></em> Да, мне нравиться эта идея. Мы уже проводили что-то подобное в прошлом году<br>
<em><strong>&lt;kinghat&gt;</strong></em> спасибо, UkoeHB!<br>
<em><strong>&lt;sgp&gt;</strong></em> в этом году годовщина Monero выпадает на субботу<br>
<em><strong>&lt;sgp&gt;</strong></em> на следующей неделе я открою отдельную ветку, Moneroversary, для сбора идей и вариаций мероприятия<br>
<em><strong>&lt;sgp&gt;</strong></em> еще вопросы?<br>
<em><strong>&lt;sgp&gt;</strong></em> 6. Подтвердите дату / время следующей встречи<br>
<em><strong>&lt;sgp&gt;</strong></em> Следующая встреча сообщества состоится через 2 недели 15 февраля в 17:00 UTC<br>
<em><strong>&lt;sgp&gt;</strong></em> Следующий Coffee Chat состоится в субботу 8 февраля в 17:00 UTC<br>
<em><strong>&lt;sgp&gt;</strong></em> Новый календарь (пожалуйста, настройте уведомления о мероприятии, если у вас не получается их скопировать!):<br>
<a href="https://calendar.google.com/calendar/embed?src=itmaraubkfoe4aq2oquoaogsuk@group.calendar.google.com">https://calendar.google.com/calendar/embed?src=itmaraubkfoe4aq2oquoaogsuk@group.calendar.google.com</a><br>
<em><strong>&lt;sgp&gt;</strong></em> 7. Заключение<br>
<em><strong>&lt;sgp&gt;</strong></em> Вот и все! Спасибо за участие в этой встрече сообщества Monero, мы надеемся увидеть вас на /r/MoneroCommunity и #monero-community. Берегите себя и знайте, что перемены начинаются именно с ВАС</p>
<hr>
<p><em>Источник: <a href="https://github.com/monero-project/meta/issues/435">Community Workgroup Meeting: 1 February 2020 18:00 UTC #435</a></em></p>
<p><em>Перевод: <a href="https://t.me/UnholyKnight">Unholy</a></em><br>
<em>Коррекция: <a href="https://t.me/Kukima">Kukima</a></em></p>

		</div>
	</article>
</main>




			</div>
			
		</div>
		<footer class="footer">
	<div class="container footer__container flex">
		
		<div class="footer__copyright">
			&copy; 2021 .
			<span class="footer__copyright-credits">Информационно-новостной сайт русскоязычного сообщества Monero. <a href="/services/#_поддержать-xmrru_" rel="nofollow noopener" target="_blank">Пожертвовать</a>  на развитие проекта XMR.RU.</span>
		</div>
	</div>
</footer>
	</div>
<script async defer src="/js/menu.js"></script>
<script src="/js/custom.js"></script>
<script src="https://cdnjs.cloudflare.com/ajax/libs/mathjax/2.7.6/MathJax.js?config=TeX-AMS-MML_HTMLorMML" async></script>
</body>
</html>